臺灣屏東地方法院刑事判決　　　　　　　 100年度訴字第25號
公　訴　人　臺灣屏東地方法院檢察署檢察官
被　　　告　余慶龍
選任辯護人　周春米律師
被　　　告　潘俊乙
選任辯護人　鄭明達律師
被　　　告　林原模
選任辯護人　鄭文龍律師
被　　　告　劉艾棋
　　　　　　潘俊威
共　　　同　邱芬凌律師
選任辯護人
被　　　告　楊仙溫
選任辯護人　蘇佰陞律師
被　　　告　陳志偉
選任辯護人　陳魁元律師
被　　　告　宋佳源
選任辯護人　陳炳彰律師
上列被告因違反毒品危害防制條例案件，經檢察官提起公訴（99
年度偵字第8589、8593、10260 、10469 號、99年度偵緝字第46
4 、475 、476 號），本院判決如下：
    主  文
余慶龍犯如附表一各編號、附表二編號一至三、附表三、附表五
編號一至十四、編號十六至十九、附表六各編號、附表七所示之罪，各
處如附表一各編號、附表二編號一至三、附表三、附表五編號一
至十四、編號十六至十九、附表六各編號、附表七所示之刑。應執行有
期徒刑拾年，扣案之如附表十四編號一、二、附表十五編號六、七
所示之物均沒收；未扣案之販賣毒品所得新臺幣貳萬陸仟陸佰捌
拾元，其中肆佰捌拾元與潘俊威連帶沒收之，如全部或一部不能
沒收時，以其與潘俊威之財產連帶抵償之，其中貳佰元與潘俊乙
連帶沒收之，如全部或一部不能沒收時，以其與潘俊乙之財產連
帶抵償之，其中壹萬仟伍佰元與林原模連帶沒收之，如全部或
一部不能沒收時，以其與林原模之財產連帶抵償之，其中壹仟元
與林原模、劉艾棋連帶沒收之，如全部或一部不能沒收時，以其
與林原模、劉艾棋之財產連帶抵償之，其中壹仟元與楊仙溫連帶
沒收之，如全部或一部不能沒收時，以其與楊仙溫之財產連帶抵
償之，其餘壹萬零伍佰元沒收之，如全部或一部不能沒收時，以
其財產抵償之；未扣案之行動電話壹支（含門號0000000
000號之SIM 卡壹枚）與潘俊威、潘俊乙、楊仙溫連帶沒收之
，如全部或一部不能沒收時，向其與潘俊威、潘俊乙、楊仙溫連
帶追徵其價額；未扣案之行動電話壹支（含門號0000000
000號之SIM 卡各壹枚）與潘俊威連帶沒收之，如全部或一部
不能沒收時，向其與潘俊威連帶追徵其價額；未扣案之行動電話
壹支（含門號0000000000號之SIM 卡各壹枚）與林原
模、劉艾棋連帶沒收之，如全部或一部不能沒收時，向其與林原
模、劉艾棋連帶追徵其價額；未扣案之行動電話壹支（含門號0
000000000號之SIM 卡壹枚）與林原模連帶沒收之，如
全部或一部不能沒收時，向其與林原模連帶追徵其價額。
潘俊威犯如附表二、四各編號所示之罪，各處如附表二、四各編
號所示之刑。應執行有期徒刑壹拾壹年，扣案之如附表十四編號一
、二、四、五所示之物均沒收；未扣案之販賣毒品所得新臺幣壹
仟零捌拾元，其中肆佰捌拾元與余慶龍連帶沒收之，如全部或一
部不能沒收時，以其與余慶龍之財產連帶抵償之，其中佰元與
潘俊乙連帶沒收之，如全部或一部不能沒收時，以其與潘俊乙之
財產連帶抵償之，其餘佰元沒收之，如全部或一部不能沒收時
，以其財產抵償之；未扣案之行動電話貳支（含門號00000
00000號、0000000000號之SIM 卡各壹枚）與余
慶龍連帶沒收之，如全部或一部不能沒收時，向其與余慶龍連帶
追徵其價額。
潘俊乙犯如附表三、四所示之罪，各處如附表三、四所示之刑。
應執行有期徒刑玖年，扣案之如附表十四編號一、二、四、五所示
之物均沒收；未扣案之販賣毒品所得新臺幣伍佰元，其中貳佰元
與余慶龍連帶沒收之，如全部或一部不能沒收時，以其與余慶龍
之財產連帶抵償之，其中佰元與潘俊威連帶沒收之，如全部或
一部不能沒收時，以其與潘俊威之財產連帶抵償之；未扣案之行
動電話壹支（含門號0000000000號號之SIM 卡壹枚）
與余慶龍連帶沒收之，如全部或一部不能沒收時，向其與余慶龍
連帶追徵其價額。
林原模犯如附表五、六、九各編號所示之罪，各處如附表五、六
、九各編號所示之刑。應執行有期徒刑壹拾伍年，未扣案之販賣
毒品所得新臺幣貳萬元，其中壹萬仟伍佰元與余慶龍連帶沒收
之，如全部或一部不能沒收時，以其與余慶龍之財產連帶抵償之
，其中壹仟元與余慶龍、劉艾棋連帶沒收之，如全部或一部不能
沒收時，以其與余慶龍、劉艾棋之財產連帶抵償之，其餘伍仟伍
佰元沒收之，如全部或一部不能沒收時，以其財產抵償之；未扣
案之行動電話壹支（含門號0000000000號之SIM 卡各
壹枚）與余慶龍連帶沒收之，如全部或一部不能沒收時，向其與
余慶龍連帶追徵其價額；未扣案之行動電話壹支（含門號000
0000000號之SIM 卡各壹枚）與余慶龍、劉艾棋連帶沒收
之，如全部或一部不能沒收時，向其與余慶龍、劉艾棋連帶追徵
其價額。
劉艾棋犯如附表六各編號所示之罪，各處如附表六各編號所示之
刑。應執行有期徒刑伍年，未扣案之販賣毒品所得新臺幣壹仟元
與余慶龍、劉艾棋連帶沒收之，如全部或一部不能沒收，以其與
余慶龍、劉艾棋之財產連帶抵償之；未扣案之行動電話壹支（含
門號0000000000號之SIM 卡各壹枚）與余慶龍、林原
模連帶沒收之，如全部或一部不能沒收時，向其與余慶龍、林原
模連帶追徵其價額。
楊仙溫犯如附表七、八各編號所示之罪，均累犯，各處如附表七
、八各編號所示之刑。應執行有期徒刑玖年陸月，扣案之如附表
十五編號六、七所示之物均沒收；未扣案之販賣毒品所得新臺幣貳
仟伍佰元，其中壹仟元與余慶龍連帶沒收之，如全部或一部不能
沒收時，以其與余慶龍之財產連帶抵償之，其餘壹仟伍佰元沒收
之，如全部或一部不能沒收時，以其財產抵償之；未扣案之行動
電話壹支（含門號0000000000號之SIM 卡壹枚）與余
慶龍連帶沒收之，如全部或一部不能沒收時，向其與余慶龍連帶
追徵其價額。
陳志偉犯如附表十各編號所示之罪，均累犯，各處如附表十各編
號所示之刑。應執行有期徒刑貳拾年，扣案之如附表十三各編號所
示之物均沒收；未扣案之販賣毒品所得新臺幣陸仟佰元沒收之
，如全部或一部不能沒收時，以其財產抵償之。
宋佳源犯如附表十一各編號所示之罪，均累犯，各處如附表十一各編
號所示之刑。應執行有期徒刑壹拾捌年，扣案之如附表十六編號一
至八所示之物均沒收銷毀；扣案之如附表十六編號十四、十六所示之物
均沒收；未扣案之販賣毒品所得新臺幣陸萬陸仟元沒收之，如全
部或一部不能沒收時，以其財產抵償之；未扣案之行動電話壹支
（含門號0000000000號之SIM 卡壹枚）沒收之，如全
部或一部不能沒收時，追徵其價額。
余慶龍其餘被訴部分無罪。
    事  實
一、陳志偉前於民國96年間因詐欺案件，經本院以96年度簡字第
    1319號判決判處有期徒刑3 月確定，於97年11月6 日縮刑期
    滿執行完畢。楊仙溫前於97年間因違反毒品危害防制條例、
    竊盜等案件經本院以97年度訴字第94、1127號、97年度簡字
    第1383號判決，各判處有期徒刑10月、10月、4 月，嗣經定
    執行刑並接續執行，於98年11月25日因縮短刑期假釋出監並
    付保護管束，於99年4 月21日保護管束期滿，假釋未經撤銷
    ，而以已執行完畢論（起訴書誤載為99年6 月15日執行完畢
    ）。宋佳源前於94年間因違反毒品危害防制條例案件，經本
    院以94年度簡字第376 號判決判處有期徒刑3 月確定，於94
    年11月21日縮刑期滿執行完畢。
二、海洛因與甲基安非他命分別經毒品危害防制條例分列為第一
    、二級毒品，不得非法持有及販賣，詎余慶龍、陳志偉、潘
    俊威、潘俊乙、林原模、劉艾棋、楊仙溫、宋佳源竟先後單
    獨或共同為下列各該行為，茲分述如下：
  (一)、余慶龍基於販賣第一級毒品海洛因、第二級毒品甲基安非
      他命以牟利之犯意，於如附表一所示之時間、地點，以如
      附表一所示之方式，販賣如附表一所示價格、數量之海洛
      因或甲基安非他命與附表一所示之人。
  (二)、余慶龍與潘俊威共同基於販賣第一級毒品海洛因、第二級
      毒品甲基安非他命以牟利之犯意聯絡，於如附表二編號一
      至三所示之時間、地點，以如附表二編號一至三所示之方
      式，販賣如附表二編號一至三所示價格、數量之海洛因或
      甲基安非他命與附表二編號一至三所示之人。潘俊威另基
      於販賣第二級毒品甲基安非他命以牟利之犯意，於如附表
      二編號四所示之時間、地點，以如附表二編號四所示之方
      式，販賣如附表二編號四所示價格、數量之甲基安非他命
      與附表二編號四之人。
  (三)、余慶龍與潘俊乙共同基於販賣第一級毒品海洛因以牟利之
      犯意聯絡，於如附表三所示之時間、地點，以如附表三所
      示之方式，販賣如附表三所示價格之海洛因與附表三所示
      之人。
  (四)、潘俊威與潘俊乙共同基於販賣第二級毒品甲基安非他命以
      牟利之犯意聯絡，於如附表四所示之時間、地點，以如附
      表四所示之方式，販賣如附表四所示價格之甲基安非他命
      與附表四所示之人。
  (五)、余慶龍與林原模明共同基於販賣第一級毒品海洛因、第二
      級毒品甲基安非他命以牟利之犯意聯絡，於如附表五編號
      一至十四、編號十六至十九所示之時間、地點，以如附表五編號
      一至十四、編號十六至十九所示之方式，販賣如附表五編號一至
      十四、編號十六至十九所示價格之海洛因或甲基安非他命與附表
      五編號一至十四、編號十六至十九所示之人。林原模另基於販賣
      第二級毒品甲基安非他命以牟利之犯意，於如附表五編號
      十五所示之時間、地點，以如附表五編號十五所示之方式，販
      賣如附表五編號十五所示價格、數量之甲基安非他命與附表
      五編號十五之人。
  (六)、余慶龍、林原模、劉艾棋共同基於販賣第二級毒品甲基安
      非他命以牟利之犯意聯絡，於如附表六所示之時間、地點
      ，以如附表六所示之方式，販賣如附表六所示價格、數量
      之甲基安非他命與附表六所示之人。
  (七)、余慶龍與楊仙溫共同基於販賣第二級毒品甲基安非他命以
      牟利之犯意聯絡，於如附表七所示之時間、地點，以如附
      表七所示之方式，販賣如附表七所示價格之甲基安非他命
      與附表七所示之人。
  (八)、楊仙溫基於販賣第二級毒品甲基安非他命以牟利之犯意，
      於如附表八所示之時間、地點，以如附表八所示之方式，
      販賣如附表八所示價格、數量之甲基安非他命與附表八所
      示之人。
  (九)、林原模基於販賣第一級毒品海洛因、第二級毒品甲基安非
      他命以牟利之犯意，於如附表九所示之時間、地點，以如
      附表九所示之方式，販賣如附表九所示價格之海洛因或甲
      基安非他命與附表九所示之人。
  (十)、陳志偉基於販賣第一級毒品海洛因、第二級毒品甲基安非
      他命以牟利之犯意，於如附表十所示之時間、地點，以如
      附表十所示之方式，販賣如附表十所示價格、數量之海洛
      因或甲基安非他命與附表十所示之人。
  (十一)、宋佳源1.基於販賣第一級毒品海洛因、第二級毒品甲基安
      非他命以牟利之犯意，於如附表十一編號一、二所示之時間
      、地點，以如附表十一編號一、二所示之方式，販賣如附表
      十一編號一、二所示價格、數量之海洛因或甲基安非他命與
      附表十一編號一、二所示之人。2.另基於販賣第一級毒品海
      洛因、第二級毒品甲基安非他命以牟利之犯意，於如附表
      十一編號三所示之時間、地點，以如附表十一編號三所示之方
      式，向如附表十一編號三所示之人，販入如附表十一編號三所
      示價格、數量之海洛因及甲基安非他命而持有之，並欲藉
      賣出獲利。
    嗣經警依法執行通訊監察並於99年9 月15日6 時45分許，至
    余慶龍位在屏東縣新園鄉新東村新開巷66號住處；同日上午
    7 時20分許，至陳志偉位在屏東縣新園鄉○○村○○路36巷
    18號2 樓居處；同日上午7 時許，至潘俊威、潘俊乙位在屏
    東縣新園鄉新東村新開巷52號住處；於99年11月9 日上午8
    時20許至楊仙溫位在屏東縣新園鄉○○路522 號旁鐵皮屋之
    住處；於99年11月23日12時45分許，至宋佳源位在屏東縣新
    園鄉○○村○○路103 號住處執行搜索而查獲，並分別扣得
    如附表十二至十六所示之物。
二、案經高雄市政府警察局楠梓分局報告臺灣屏東地方法院檢察
    署檢察官偵查起訴。
    理  由
甲、程序事項
壹、被告以外之人於審判外之言詞或書面陳述，除法律有規定者
    外，不得作為證據；無證據能力、未經合法調查之證據，不
    得作為判斷之依據，刑事訴訟法第155 條第2 項、第159 條
    第1 項定有明文。經查：(1)證人林原模、黃水龍、潘俊威、
    潘俊乙、劉艾棋、楊仙溫於警詢時之陳述，對被告余慶龍而
    言，均屬被告以外之人於審判外之陳述，且被告余慶龍及其
    辯護人已否認該等陳述之證據能力（見本院卷一第201 頁）
    ；(2)證人鄭財興、楊仙溫、鄭啟川、洪堉溧、陳毅華於警詢
    之陳述，對被告陳志偉而言，均屬被告以外之人於審判外之
    陳述，被告陳志偉及其辯護人亦否認該等陳述之證據能力（
    見本院卷一第289 頁反面）；(3)證人楊定岳、陳昭福警詢時
    之陳述，對被告劉艾棋而言，均屬被告以外之人於審判外之
    陳述，被告劉艾棋及其辯護人業否認該等陳述之證據能力（
    見本院卷一第177 頁背面）；(4)證人鄭登謙、陳嘉伶、鄭三
    俊、楊定岳、林繼平、郭沅昌、陳昭福、劉艾棋、余慶龍於
    警詢時之陳述，對被告林原模而言，均屬被告以外之人於審
    判外之陳述，被告林原模及辯護人前曾否認該等陳述之證據
    能力（見本院卷一第179 頁反面）；(5)證人余慶龍、林原模
    、劉艾棋於警詢時之陳述對被告宋佳源而言，均屬被告以外
    之人於審判外之陳述，被告宋佳源及其辯護人已否認該等陳
    述之證據能力（見本院卷一第184 頁），而查上揭各證人於
    偵查中檢察官訊問時均業以證人身分具結，復為與警詢陳述
    相同之證述，是上揭證人於警詢時之陳述，尚非屬證明犯罪
    事實存否所必要，而檢察官復未釋明該陳述具備刑事訴訟法
    第159 條之2 、之3 、之4 所定例外具有證據能力之情形，
    揆之前揭法律規定，上揭證人於警詢中之陳述，無證據能力
    ，不得作為判斷之依據。然按被告以外之人於審判外之言詞
    或書面陳述，雖不得以之直接作為認定犯罪事實與否之證據
    ，但參酌現行刑事訴訟法第166 條之1 第2 項、第3 項第6
    款，第166 條之2 之規定及行反詰問時，容許以陳述人先前
    不一致之陳述作為彈劾證據之法理，非不得以之作為彈劾證
    據，用來爭執被告、證人、鑑定人陳述之證明力（最高法院
    94 年 台上字第6881號判決要旨參照）。準此，上揭證人於
    警詢時所為陳述，雖不得以之直接作為證明犯罪事實存否之
    證據，但非不得以之作為彈劾證據，用來爭執或減損被告、
    證人或鑑定人陳述之證明力。
貳、92年修正公布之刑事訴訟法改採以當事人進行為主之訴訟制
    度，檢察官代表國家偵查犯罪、實施公訴，基於當事人一方
    原告之地位，就被告犯罪事實及訴訟條件與據以認定證據能
    力等訴訟程序上之事實，固應善盡舉證責任。然因檢察官訊
    問證人、鑑定人等被告以外之人時，均能遵守法律規定而不
    致違法取供，並令具結，可信性極高，為兼顧理論與實務，
    乃於同法第159 條之1 明定檢察官於偵查程序取得被告以外
    之人所為陳述，除顯有不可信之情況者外，均有證據能力，
    得為證據。故被告等當事人、代理人、辯護人、輔佐人若主
    張其顯有不可信之情形者，本乎當事人主導證據調查原則，
    自應負舉證責任，否則，被告以外之人向檢察官所為之陳述
    ，毋庸另為證明，即得作為認定被告犯罪之證據，最高法院
    著有99年度台上字第1135、3581號判決可資參照。查：(1)被
    告余慶龍及其辯護人雖主張證人林原模、黃水龍、潘俊威、
    潘俊乙、劉艾棋、楊仙溫於偵訊時之結證無證據能力；(2)被
    告劉艾棋及其辯護人固主張證人楊定岳、陳昭福偵訊時之結
    證無證據能力；(3)被告林原模及其辯護人曾主張證人鄭登謙
    、陳嘉伶、鄭三俊、楊定岳、林繼平、郭沅昌、陳昭福、劉
    艾棋、余慶龍於偵查時之證述無證據能力，然各該被告及其
    辯護人並未舉證證明上揭證人陳述有何顯不可信之情，揆之
    上揭判決要旨，上揭證人於偵查中經具結之證述，自具證據
    能力。
、按被告以外之人於審判外之言詞或書面陳述，除法律有規定
    者外，不得作為證據，刑事訴訟法第159 條固定有明文，惟
    按被告以外之人於審判外之陳述，雖不符刑事訴訟法第159
    條之1 至之4 之規定，而經當事人於審判程序同意作為證據
    ，法院審酌該言詞陳述或書面陳述作成時之情況，認為適當
    者，亦得為證據；又當事人、代理人或辯護人於法院調查證
    據時，知有第159 條第1 項不得作為證據之情形，而未於言
    詞辯論終結前聲明異議者，視為有前項之同意，同法第159
    條之5 亦定有明文。查本院資以認定本案而具傳聞性質之證
    據，除上已敘明者外，當事人均知有第159 條第1 項不得為
    證據之情形，於本院準備程序中均表示對上開證據之證據能
    力並無意見（見本院卷一第177 頁反面、第179 頁反面、第
    184 、201 、298 頁），且檢察官、各該被告及其之辯護人
    迄言詞辯論終結前均未聲明異議，依上揭法條規定，視為同
    意作為證據，復經本院審酌上開或書面陳述之作成情況，核
    無違法取證或其他瑕疵，認為以之作為證據為適當，洵據證
    據能力，且均經依法踐行調查證據程序，自得為判斷之依據
    。此外，(1)被告余慶龍及其辯護人僅聲請傳喚證人林原模、
    劉艾棋、楊仙溫、潘俊威、潘俊乙（本院卷一第201 頁反面
    ；(2)被告劉艾棋及其辯護僅聲請傳喚證人林原模、楊定岳、
    余慶龍；(3)被告陳志偉及其辯護人僅聲請喚證人林原模、余
    慶龍、宋佳源、劉艾棋、陳志偉；(4)被告陳志偉及其辯護人
    僅聲請傳喚證人鄭財興、楊仙溫、鄭啟川、洪堉溧、陳毅華
    ，餘被告及其辯護人則均未傳喚證人，自均屬放棄對上列證
    人外其餘證人行反對詰問之權利，縱本院未予傳喚，亦無礙
    於被告余慶龍、潘俊威、潘俊乙、林原模、劉艾棋、楊仙溫
    、陳志偉、宋佳源訴訟法上防禦權，並此說明。
肆、按共同正犯或幫助犯、教唆犯在其自為被告之他案，或為本
    案之共同被告時，於偵查中所為之供述，縱然未經以證人之
    身分具結並供證，祇要在本案審理中，到庭依人證之調查證
    據方法，進行交互詰問，以足充分、實質保障被告之反對詰
    問權，依司法院釋字第五八二號解釋意旨，其先前所為之陳
    述，倘無任意性疑慮，即屬適格之證據，至於證明力如何，
    要屬另一問題，不應混淆（最高法院100 年度台上字第319
    號判決要旨參照）。次按「證人有第181 條之情形者，應告
    以得拒絕證言，同法第186 條第2 項亦著有規定。然拒絕證
    言權，專屬證人之權利，非當事人所得主張，證人拒絕證言
    權及法院告知義務之規定，皆為保護證人而設，非為保護被
    告，法院或檢察官違反告知義務所生之法律效果，僅對證人
    生效，故違反告知義務之證人證詞，對訴訟當事人仍具證據
    能力，至於證據之證明力如何，則由法院依具體個案判斷之
    」（最高法院95年度台上字第90號判決意旨參照）。查證人
    即被告余慶龍、潘俊威、潘俊乙、林原模、劉艾棋、楊仙溫
    、陳志偉、宋佳源於偵訊中或有以被告身分接受訊問，或有
    雖經以證人身分具結，但為訊問之檢察官漏未告知拒絕證言
    權之情形，然依上開說明，各該被告之供述或以證人身分後
    所為之結證，對其他被告而言，自均證據能力。
伍、按執行通訊監察所取得之證據，其監聽且經錄音者與僅監聽
    而未錄音者，兩者之證據性質截然不同，後者係以執行監聽
    者依聽聞所得之言詞供述或書面紀錄作為證據，固有傳聞排
    除法則或文書記載之形式上要件問題須加以斟酌，惟前者既
    以監聽之錄音本身作為證據，至其譯文僅使顯現錄音之內容
    而已，並非證據本身，亦不得視之為通訊監察另外衍生之證
    據。蓋在前者，於譯文與錄音之同一性無爭議時，固得直接
    以譯文替代錄音而呈現為證據，但於同一性有爭議時，仍不
    得不進而檢驗通訊監察之錄音證據（例如行勘驗或命辨認或
    實施鑑定），以確定錄音內容為何。本件執行通訊監察既經
    錄音，係以錄音作為證據，屬於前者，僅因譯文與錄音同一
    性無爭議之故，以譯文替代錄音證據顯現於公判庭，揆之前
    開說明，譯文不生傳聞排除法則或文書記載之形式上要件問
    題（最高法院99年度台上字第5135號、100 年度台上字第13
    13號判決要旨可資參照）。又按，依據監聽所得錄音帶翻譯
    製作之通訊監察譯文，乃該監聽錄音內容之顯示，於被告或
    訴訟關係人對該譯文之真實性發生爭執或有所懷疑時，法院
    固應依法勘驗該監聽之錄音帶踐行調查證據程序，以確認該
    錄音聲音是否為本人及其內容與通訊監察譯文之記載是否相
    符；然如被告或訴訟關係人對其監聽錄音譯文之真實性並不
    爭執，即無再辨認其聲音之必要，故法院於審判期日就此如
    已踐行提示通訊監察譯文供當事人辨認或告以要旨，使其表
    示意見等程序並為辯論者，其所為之調查證據程序即無不合
    ，自得作為證據（最高法院亦著有99年度台上字第5135號判
    決可供參照）。本案對被告余慶龍、潘俊威、林原模、陳志
    偉、宋佳源所使用之行動電話，經警依法執行監聽錄音，有
    各該監聽譯文在卷可查（詳後述），而執行機關對上開行動
    電話實施監聽錄音，並未逾越授權實施監察之範圍，雖據各
    該監聽錄音證據所製作且為本案用以為證據之被告等人與各
    購毒者之之通訊監察譯文（亦詳後述），未記載製作之年、
    月、日，亦未由製作人簽名或記載其所屬機關，然被告等及
    其辯護人均未對該通訊監察譯文制作之程式及內容之真正有
    所爭執，且經本院依法定證據調查程序對當事人及被告之辯
    護人提示並告以要旨，並使檢察官、被告等及其之辯護人表
    示意見並為辯論，參諸上揭最高法院判決要旨，此等通訊監
    察譯文，自得作為證據。
乙、有罪部分
壹、被告之辯解
一、訊據被告余慶龍固坦承附表一編號一至九所示販賣海洛因及
    甲基安非他命犯行等情不諱，惟矢口否認有何其餘被訴販賣
    海洛因、甲基安非他命犯行，或與潘俊威、潘俊乙、林原模
    、劉艾棋、楊仙溫共同販賣海洛因、甲基安非他命犯行，辯
    稱：附表一所示潘俊威、林原模部分，係伊分別與潘俊威、
    林原模共同合資購買毒品；附表二部分，係潘俊威個人犯行
    ，與伊無關；附表三部分，係潘俊乙個人犯行，與伊無關；
    附表五部分，係林原模個人犯行，且該附表各編號所示購毒
    者，伊均不認識，與伊全然無涉；附表六部分所示購毒之楊
    定岳、陳昭福與伊不相識，亦非伊以電話聯繫，與伊無關；
    附表七部分，伊雖曾有販賣毒品與楊仙溫，但伊不知嗣後楊
    仙溫轉賣與何人云云。
二、訊據被告劉艾棋矢口否認有販買毒品犯行，辯稱：伊僅依被
    告林原模之託交付內藏甲基安非他命之香菸盒，伊不知該香
    菸盒內有甲基安非他命，亦無收錢，並無販賣行為云云。
三、訊據被告陳志偉固不否認如附表十三所示物品為伊所有之事實
    ，惟矢口否認有附表十所示販賣毒品犯行，辯稱：伊均未販
    賣毒品與附表十所示之人，伊跟鄭財興打過架，不可能交毒
    品給其；99年7 月19日楊仙溫藥癮發作，要伊幫忙買海洛因
    ，但伊未施用海洛因，所以找不到人買，亦未幫楊仙溫購得
    海洛因；鄭啟川部分伊係幫其買；99年7 月份時有幫洪堉溧
    購買甲基安非他命，8 月份時因尋無毒品來源所以沒有幫洪
    堉溧買；陳毅華要伊幫忙買，但又不先給錢，所以沒有買成
    云云（見本院卷一第288 頁反面）。
四、訊據被告宋佳源雖不否認曾拿新臺幣（下同）1 萬6,000 元
    之海洛因與被告林原模，亦不否認有於99年11月23日前約一
    星期某時，在安泰醫院近處，有向姓名年籍不詳綽號「鬥陣
    仔」之成年男子購買1 萬3,000 元之海洛因及2,000 元之甲
    基安非他命等情，惟矢口否認有何販賣海洛因之犯行，辯稱
    ：伊並未販賣海洛因與被告林原模、余慶龍，扣案之海洛因
    、甲基安非他命為伊所有供己施用所用，非為營利而販入云
    云。
五、訊據被告林原模、潘俊威、潘俊乙、楊仙溫則對上揭事實均
    坦承不諱。
貳、得心證之理由
一、被告余慶龍位在屏東縣新園鄉新東村新開巷66號住處，於99
    年9 月15日6 時45分許為警搜索後，扣得如附表十二所示之物
    ；被告陳志偉位在屏東縣新園鄉○○村○○路36巷18號2 樓
    居處，於99年9 月15日上午7 時20分許為警搜索後，扣得如
    附表十三所示之物；被告潘俊威、潘俊乙位在屏東縣新園鄉新
    東村新開巷52號住處，於99年9 月15日7 時許為警搜索後，
    扣得如附表十四所示之物；被告楊仙溫位在屏東縣新園鄉○○
    路52 2號旁鐵皮屋之住處，於99年11月9 日上午8 時20分許
    為警搜索後，扣得如附表十五所示之物；被告宋佳源位在屏東
    縣新園鄉○○村○○路103 號住處為警搜索後，扣得如附表
    十六所示之物；有本院99年度聲搜字750 、940 、966 號搜索
    票、高雄市政府警察局楠梓分局搜索扣押筆錄、扣押物品目
    錄表各5 份、屏東地方法院檢察署99保字第1778號扣押物品
    清單、99保2377號扣押物品清單、99安保478 號扣押物品清
    單、99保2378號扣押物品清單、99毒保302 號扣押物品清單
    各1 紙、警方於99年9 月15日查獲潘俊威之甲基安非他命、
    愷他命照片共2 張、警方於99年9 月15日查扣陳志偉、余慶
    龍、潘俊威手機各1 支及潘俊威其他扣案物品照片共3 張、
    警方於99年11月9 日查獲楊仙溫之扣案物品照片共2 張、警
    方於99年11月23日查獲宋佳源之海洛因、甲基安非他命、手
    機等照片共18張（見卷三第21、25至28、63、67至70、101
    至104 、128 、178 、181 至182 頁，卷一第24至27頁，卷
    六第45頁，卷七第1 至17、20至28、61至70頁，詳見附表十七
    卷宗對照表），被告等對此亦未為爭執，此部分事實首堪認
    定。
二、事實欄二、(一)部分：
(一)、附表一編號一至九部分：
    此部分事實，業據被告余慶龍於偵訊、本院準備程序及審理
    時坦承不諱（見卷五第36至38、59至61頁，本院卷一第80頁
    反面、第20 0頁，本院卷二第264 頁反面），核與證人即購
    毒者邱乾武、黃水龍、楊仙溫、林俊成、許豐順、許明華於
    偵查中之結證相符（見卷三第324 、370 、372 頁，卷四第
    79、80、158 頁，卷五第279 、280 頁，卷二第330 、331
    頁），並有本院99年度聲監字第223 、292 號通訊監察書及
    通訊監察譯文（內容詳見附表一編號一至九）等件、許豐順
    99年10月28日警詢時指認余慶龍之指認犯罪嫌疑人記錄表、
    黃水龍99年8 月18日警詢時指認余慶龍之指認犯罪嫌疑人紀
    錄表、邱乾武99年8 月18日警詢時指認余慶龍之指認犯罪嫌
    疑人記錄表及相片影像資料查詢結果、林俊成99年10月7 日
    警詢時指認余慶龍之指認犯罪嫌疑人記錄表、相片影像資料
    查詢結果、許明華99年10月7 日警詢時指認余慶龍之指認犯
    罪嫌疑人記錄表、相片影像資料查詢結果在卷可稽（見卷三
    第11、12、17、18、212 至216 、317 、318 、320 頁，卷
    四第35、47、75、138 頁，卷五第19、21頁，卷二第321 頁
    反面、第32 4頁反面、第325 、330 、331 頁，卷八第148
    、149 頁），堪認被告余慶龍此部分任意性自白與事實相符
    ，應屬真實。
(二)、附表一編號十至十二部分：
  1.此部分事實，業據證人即購毒者亦同為被告潘俊威於偵查中
    辯認其持用之門號0000000000號行動電話與門號0000000000
    號行動電話，於99年6 月15日下午1 時36分48秒；99年6 月
    19日下午2 時36分36秒；99年6 月25日下午5 時37分之通訊
    監察譯文後結稱：上揭99年6 月15日譯文內容，係伊當日向
    余慶龍購買1,000 元或2,000 之甲基安非他命，約在1 小時
    後某時余慶龍有拿毒品給伊，伊將錢交給余慶龍父親；上揭
    99年6 月19日譯文內容，係伊當日向余慶龍買2,000 之甲基
    安非他命，伊電話內稱「一樣一半一半就好」即係指買2,00
    0 之意思，此通電話結束後，伊忘記何時取得甲基安非他命
    ，交易地點在仙公廟附近之工寮；上揭99年6 月25日譯文內
    容，係伊當日向余慶龍交易價格1,000 元或2,000 之甲基安
    非他命，交易地點在余慶龍家近處空地等語（見卷四第123
    、124 頁），並有本院99年度聲監字第223 號通訊監察書及
    上揭通訊監察譯文（內容詳見附表一編號十至十二）等件、潘
    俊威99年9 月15日警詢時指認潘俊乙、陳志偉、余慶龍之指
    認犯罪嫌疑人記錄表附卷可證（見卷三第106 、107 、212
    至214 、280 、282 、283 頁），復審諸被告余慶龍亦自承
    上揭門號0000000000號行動電話確為其使用等情不諱（見卷
    五第4 頁反面、第60頁），又參以證人潘俊威與被告余慶龍
    係自幼即認識之友人，亦為被告余慶龍之鄰居，彼此交情甚
    佳，亦無仇恨，且亦常與潘俊威聯絡，相邀聚會聊天或一同
    外出遊樂等情，業據被告余慶龍自承在卷（見卷三第5 頁，
    卷二第347 頁，卷九第31頁），顯見證人潘俊威並無設詞構
    陷被告余慶龍之動機，且衡以證人潘俊威為上揭證述時，被
    告余慶龍業經羈押，有押票、釋票可按（見本院卷二第174
    頁），足信其時證人潘俊威難以聯繫被告余慶龍，證述應較
    未受被告余慶龍左右，所證上情應堪採信。至證人潘俊威證
    述其於99年6 月15及同年月25日時，向余慶龍購買之甲基安
    非他命價格為1,000 元或2,000 元，依罪疑惟輕原則，自應
    為被告余慶龍有利之認定，當認被告余慶龍各該次係販賣價
    格1,000 元、數量不詳之甲基安非他命，併此敘明。
  2.被告雖辯稱此部係與證人潘俊威一起出錢向賣毒者購買毒品
    後分與潘俊威所出資部分云云，雖證人潘俊威於本院審理時
    亦同結稱：伊於99年6 月15日、99年6 月19日、99年6 月25
    日打電話聯絡余慶龍拿甲基安非他，都是先講好出多少錢，
    再由余慶龍去拿甲基安非他命等語（見本院卷二第127 頁）
    。惟查上揭譯文內容，顯示「B （潘俊威）：喂哥阿你那邊
    有沒有」、「A （余慶龍）：什嘛」、「B ：石頭阿」、「
    A ：有阿不多」；「A ：烤夭你說要馬上過來等到現在你要
    多少阿」、「B ：男的阿」、「A ：男生喔我現手頭沒希勒
    吶你要多少啊」、「B ：一樣一半一半就好了」、「A ：你
    說後面希勒就好了」、「B ：嘿」、「A ：好我馬上幫你處
    理」；「B ：我要石頭阿」、「A ：好阿」等文字（詳見附
    表一編號十至十二），有上揭譯文可按，可知被告余慶龍於證
    人詢問有無「石頭」、「男的」等交易毒品暗語時，早已備
    妥相應毒品，顯然並非與證人潘俊威商討共同出錢購買，亦
    非嗣聯絡完畢，再由被告余慶龍出面購買甲基安非他命，堪
    認被告余慶龍所辯情節，應非事實而無可採。
(三)、附表一編號十三部分：
  1.此部分事實，業據證人即購毒者亦同為被告林原模先於偵查
    中辯認其持用之門號0000000000號行動電話與門號00000000
    00號行動電話，於99年5 月20日夜間10時29分6 秒之通訊監
    察譯文後結稱：上揭譯文內容，係伊於當日接獲林繼平電話
    表示要向伊要甲基安非他命，伊沒有拿給他，直到隔天凌晨
    ，伊才拿給林繼平。這次是伊本來跟余慶龍「拿」1,000 元
    之甲基安非他命要自己吃，後來就「轉讓」500 元甲安非他
    命給林繼平等語（見卷十第337 頁），並有本院99年度聲監
    字第168 號通訊監察書（內容詳見附表九編號一）及上揭通
    訊監察譯文等件在卷可佐（見卷二第242 頁、卷十一第79、80
    頁），可知證人林原模於99年5 月21日凌晨時確曾交付甲基
    安非他命與林繼平，而其甲基安非他命之來源則為被告余慶
    龍之事。雖被告林原模於此次訊問時未明確證述所稱向被告
    余慶龍「拿」之詞真意為何，然查嗣後證人林原模於另次偵
    查時業已結稱：伊記得有一次是伊先向余慶龍買毒品，然後
    將其中500 元「轉給」林繼平，伊記得是轉給林繼平之前1
    日向余慶龍購買，然後將其中500 元「轉給」林繼平，伊記
    得是「轉給」林繼平之前1 日向余慶龍購買等語明確（見卷
    五第69頁），可知證人林原模前稱之「拿」實係「購買」，
    而參諸證人林原模就上揭證述提及之「轉讓」、「轉給」林
    繼平之犯行業已坦承實係販賣在卷（詳見下列第九點論述）
    ，顯見證人林原模已知轉讓與販賣間之不同，復衡林原模就
    此次販賣林繼平甲基安非他命犯行既已坦承不諱，自無須為
    求脫罪而虛偽陳述，當認其嗣後偵訊時結證稱甲基安非他命
    係其向被告余慶龍購買之情，應非虛妄。
  2.被告固亦辯以係與證人林原模共同各出資1,000 元後向他人
    購買甲基安非他命後分與證人林原模云云，證人林原模於本
    院審理時結證：伊與余慶龍合資過1 次，99年5 月20日該次
    即為與余慶龍合資購買等語（見本院卷二第15頁），然此情
    與證人林原模於偵查中前揭結證內容顯相矛盾。甚者，證人
    林原模於本院準備程序時屢次供稱：附表九編號一林繼平部
    分，係伊先向余慶龍購買1,000 元之甲基安非他命，再轉賣
    500 元給林繼平；附表九編號一部分，伊有向余慶龍購買1,
    000 元之甲基安非他命，之後林繼平洽巧打電話與伊，並稱
    其需要500 元之甲基安非他命，即「轉讓」（業經被告坦承
    販賣）其中500 元與林繼平等語（見本院卷一第87頁反面、
    第178 頁背面、第179 頁），而就其向被告余慶龍購買價格
    1,000 元、數量不詳之甲基安非他命情節，與偵查中為相一
    致之證述，況且遍查全卷證人林原模於偵查及本院準備程序
    時，均未曾有隻字片語提及其曾與被告余慶龍合資購買毒品
    之事，卻於審理時突證稱其係與被告余慶龍共同出資購買甲
    基安非他命，有違事理，應屬事後附和迴護被告之詞，不足
    採信，亦難以之佐證被告上揭辯詞。
三、事實欄二、(二)
(一)、附表二編號一至三部分：
  1.被告潘俊威確有於附表二編號一至三所示時間、地點販賣如
    附表三編號一至三所示價格、數量之海洛因、甲基安非他命
    與附表三編號一至三所示購毒者之事實，業據被告潘俊威於
    偵查中、本院準備程序及審理時自承屬實（見卷二第355 、
    357 頁，卷四第124 頁，本院卷一第294 頁反面，本院卷二
    第264 頁反面），核與證人即購毒者鄭財興於偵查中辯認其
    持用之門號0000000000號行動電話與門號0000000000號行動
    電話，於99年6 月16日夜間7 時15分1 秒、同日時18分27秒
    之通訊監察譯文後結稱：上揭99年6 月16日之譯文內容，係
    伊當日向持門號0000000000號行動電話之人購買價格280 元
    之海洛因，之後由潘俊威在其屏東縣新園鄉新東村新開巷52
    號住處近處空地交付海洛因與伊；上揭99年6 月24日之譯文
    內容，係伊向門號0000000000號行動電話持用人購買價格20
    0 元之甲基安非他命，此次係由潘俊威在其位在屏東縣新園
    鄉新東村新開巷52號住處近處空地交付甲基安非他命與伊，
    而譯文中提及「不一樣」之詞，係指甲基安非他命等語（見
    卷二第312 頁），證人即購毒者黃水龍於偵查中辯認其持用
    之門號0000000000號行動電話與門號0000000000號、000000
    0000號行動電話，於99年6 月26日下午4 時49分、5 時10分
    、5 時35分、5 時39分、6 時21分之通訊監察譯文後結稱：
    上揭譯文內容，係伊當日向余慶龍購買價格1,000 元之海洛
    因2 包，但是伊要先賒帳，余慶龍說伊只剩1 包海洛因，是
    於當日下午僅拿到1 包海洛因，伊是透過朋友認識余慶龍，
    自99年5 月間開始向余慶龍買海洛因等語均相吻合（見卷二
    第330 、331 頁），並有本院99年度聲監字第223 號通訊監
    察書及上揭通訊監察譯文（內容詳見附表二編號一至三）等
    件，而被告余慶龍供認門號0000000000、0000000000號行動
    電話確為其使用等情不諱（見卷五第4 頁反面、第60頁），
    復有鄭財興99年8 月18日警詢時指認潘俊威之指認犯罪嫌疑
    人記錄表、潘俊威99年9 月15日警詢時指認余慶龍之指認犯
    罪嫌疑人記錄表各1 紙在卷可證（見卷三第53、106 、107
    、212 至214 頁，卷二第296 頁、第298 頁反面、第321 、
    325 頁），復有附表十四編號一、二所示之物，扣案可憑，堪
    信屬實。雖證人黃水龍於上揭偵訊時結稱：99年6 月26日交
    易係由余慶龍拿海洛因至伊住處販賣交付與伊等語（見卷二
    第331 頁），惟證人黃水龍於警詢時曾證稱：伊與余慶龍聯
    絡後，都是由別人拿毒品與伊交易，余慶龍並未當面與伊交
    易毒品，伊與交易之人不認識，是在與余慶龍約定之地點，
    由交易者與其接觸等語（見卷四第259 頁），與其偵訊時之
    結證有異，尚不得遽採。再觀之上揭譯文內容（詳見附表二
    編號三），顯示「A （余慶龍）：阿沒我跟我老婆在屏東吃
    東西，等一下要回去了，我叫大胖拿過去」、「B （黃水龍
    ）：喔你有叫他拿過來是不是」、「A ：嘿到你那裡巨蛋」
    、「B ：巨蛋嗎」、「A ：嘿」、「B ：我現在要過去喔」
    、「A ：伙他要到前3 分鐘會打給我，我再打給你」、「B
    ：喔好阿」等文字，可知該日係由「大胖」在「巨蛋」與證
    人黃水龍交易海洛因，復徵被告潘俊威之綽號為「大胖」之
    事實，被告潘俊威所是認，且被告潘俊威就此次販賣海洛因
    與證人黃水龍之事亦坦承不諱，堪認證人黃水龍應係在屏東
    縣新園鄉內某巨蛋超商與被告潘俊威交易無訛，衡以監訊監
    察係以機械方式如實記載當時通話者之言談內容，此與證人
    證述囿於證人個人之知覺、記憶、陳述能力而常有記憶不清
    或混淆之情況不同，是應以通訊監察譯文所示內容，較真實
    可採，是證人黃水龍上揭證述與通訊監察譯文內容不符部分
    ，應係記憶錯誤所致，與事實不符。
  2.被告余慶龍雖辯以此部分係被告潘俊威個人所為，與伊無關
    云云，惟查：
    (1)、被告潘俊威係受余慶龍之託而於附表三編號一至三所示
        時間、地點，出面與證人鄭財興、黃水龍交易毒品之事
        ，業據被告潘俊威於本院審理時以證人身分結稱：余慶
        龍有交付毒品與伊並託伊拿給鄭財興。黃水龍部分是余
        慶龍要伊拿毒品給黃水龍，該次黃水龍尚未付款等語（
        見本院卷二第128 頁反面）。徵以被告余慶龍被訴與其
        於99年8 月25日共同販賣甲基安非他命與黃昭讚部分（
        即起訴書附表二編號四），已經證人潘俊威於本院審理
        供承係其自行販賣，與余慶龍無關（詳見余慶龍無罪部
        分論述），而為有利被告余慶龍之證詞，足見證人潘俊
        威並無刻意構陷被告余慶龍之情，堪認證人潘俊威上揭
        證述真摯無虛，自可採信。
    (2)、證人黃水龍於偵查時結稱：伊於99年6 月26日，係向余
        慶龍購買海洛因價格1,000 元之海洛因2 包，但只買到
        1 包，係以賒帳方式購買，尚未給付價金等語（見卷二
        第330 、331 頁），又被告余慶龍於偵查時供認：99年
        6 月26日，黃水龍要跟伊調「2 支」，伊只有給黃水龍
        「1 支」，交易地點在新園鄉的路邊，黃水龍沒有給伊
        錢等語（見卷二第346 頁），與被告余慶龍所供其確有
        交付證人黃水龍海洛因1 包之事，尚稱相符，足見證人
        黃水龍上揭結證內容確非空穴來風之言，又證人黃水龍
        所證尚未給付價金之情，核屬有利於被告之事實，當認
        證人黃水龍並無攀誣被告余慶龍之情，所證情節，堪信
        屬實，是被告余慶龍確有販賣海洛因與證人黃水龍之事
        ，當屬無疑。
    (3)、徵以被告余慶龍確有如附表一編號一、五、六、七、八
        、九所示各次販賣毒品行為乙節，業經被告自承屬實，
        並已說明在前，可知被告余慶龍上揭各該行為，所用以
        聯絡購毒者之行動電話門號均為0000000000號，且各該
        行為之時間點分有99年6 月15日、99年6 月23日、99年
        7 月1 日、99年8 月5 日、99年8 月6 日；另被告余慶
        龍確有如附表一編號二、三、四所示各次販賣毒品行為
        之事，亦經被告供認無誤，已論證於前，足見被告余慶
        龍上揭各該行為，所用以聯絡購毒者之行動電話門號確
        為0000000000號，又各該行為之時間點分有99年6 月19
        日、99年6 月20日、99年6 月25日之事，甚為明確。而
        復酌被告於本院準備程序時亦承稱其有使用門號000000
        0000號行動電話等情明確（見本院卷一第200 頁反面）
        ，於警詢時自承：約於99年5 、6 月間曾使用門號0000
        000000、0000000000號行動電話等語在卷（見卷五第4
        頁反面），堪認上開門號0000000000號行動電話於99年
        6 至8 月間；上開門號0000000000號行動電話於99年6
        月間，均為被告使用持用甚明。查於如附表三編號一至
        三所示時間與購毒者鄭財興、黃水龍聯繫之人持用之行
        動電話門號分為0000000000號、0000000000號，參諸上
        揭門號其時均為被告余慶龍持用，衡以行動電話因申請
        容易、攜帶便利，亦可儲存個人聯絡資訊，而具相當之
        專屬性，常為持用之人個人使用，自堪認鄭財興、黃水
        龍所聯繫持用門號0000000000號、0000000000號行動電
        話之販毒者確為被告余慶龍。
    (4)、綜衡上情，被告余慶龍既持用上揭門號0000000000號、
        0000000000號行動電話聯絡購毒者即鄭財興、黃水龍，
        並約定販賣之毒品種類、數量，自係自居於販賣者之地
        位，參與各該次犯行，其辯以係潘俊威自行販賣云云，
        顯非實在。
  3.公訴意旨認被告余慶龍、潘俊威附表二編號二之行為，係共
    同販賣海洛因等語，惟查證人鄭財興於偵訊時已明確結稱：
    上揭99年6 月24日通訊監察譯文提及之「不一樣的」係指甲
    基安非他命等語明確（見卷二第312 頁），雖被告潘俊威就
    此遭起訴販賣海洛因犯行亦坦承在卷，惟既證人鄭財興已明
    確證稱如前，仍應為被告余慶龍、潘俊威有利之認定，公訴
    意旨所認，尚有未洽。
(二)、附表二編號四部分：
    此部分事實，業據被告潘俊威於偵查中、本院準備程序及審
    理時坦承不諱，核與證人即購毒者黃昭讚於偵查時結證向被
    告潘俊威購買甲基安非他命情節相符（見卷三第388 頁），
    並有本院99年度聲監字第357 號通訊監察書、門號00000000
    00號行動電話於99年8 月25日夜間7 時44分24秒之通訊監察
    譯文（內容詳見附表二編號四）各1 份、黃昭讚99年10月8
    日警詢時指認潘俊威之指認犯罪嫌疑人記錄表附卷足證（見
    卷三第223 、224 、381 、382 頁），並有，復有附表十四編
    號一、二、四、五所示之物，扣案可憑，適足補強被告潘俊
    威自白之真實性，堪認被告潘俊威前揭自白與事實相符，應
    屬實在。
四、事實欄二、(三)
(一)、被告潘俊乙確有於附表三所示時間、地點販賣價格200 元、
    數量不詳之海洛因與鄭財興之事實，業據被告潘俊乙於偵查
    中、本院準備程序及審理時自承屬實（見卷十第119 至123
    頁，本院卷一第294 頁反面、本院卷二第264 頁反面），核
    與證人即購毒者鄭財興於偵查中辯認其持用之門號00000000
    00號行動電話與門號0000000000號行動電話，於99年6 月15
    日上午11時18分43秒、同日時25分47秒之通訊監察譯文後結
    稱：上揭譯文內容，係伊當日向持用門號0000000000號行動
    電話之人購買價格200 元之海洛因，是由潘俊乙在其住家近
    處空地將海洛因交付與伊等語相符，並有本院99年度聲監字
    第223 號通訊監察書及上揭通訊監察譯文（內容詳見附表三
    編號一）等件、鄭財興99年8 月18日警詢時指認潘俊乙之指
    認犯罪嫌疑人記錄表在卷可證（見卷三第54、212 至214 ，
    卷二第129 頁），堪可信採。
(二)、被告余慶龍雖辯稱此事與其無關云云。然查：
  1.被告潘俊乙係受被告余慶龍之託而出面與證人鄭財興交易海
    洛因之事，業據被告潘俊乙於本院審理時結稱：於99年6 月
    15日，伊有受余慶龍之託，在余慶龍住處前（亦在潘俊乙住
    處近處）交付海洛因與鄭財興，當時有向鄭財興收200 元後
    轉交給余慶龍，伊知道要交付之物品即為海洛因等語在卷（
    見本院卷二第131 頁反面、第132 頁）。徵諸門號00000000
    00號行動電話於99年6 至8 月間均為被告余慶龍持用之事，
    業據論述在前，從而，與證人鄭財興聯絡販賣毒品事宜者，
    應為被告余慶龍，甚為明確，此與證人潘俊乙於本院審理時
    結證上情，亦不相違，可見證人潘俊乙於本院審理時所證上
    情，非為虛捏。綜上，被告余慶龍確有以上開行動電話聯絡
    證人鄭財興，並與之約定販賣海洛日事宜後，囑託被告潘俊
    乙出面交易海洛因，並取得交易所得200 元之事實，應無疑
    義。
  2.依卷附上揭通訊監察譯文內容（內容詳見附表三編號一），
    顯示「B （鄭財興）：喂」、「A （余慶龍）：你要12345
    」、「B ：2 」，可知鄭財興係接獲門號0000000000號行動
    電話持用人主動聯繫詢問所需毒品數量，有卷附上揭99年6
    月15日11時25分47秒之通訊監察譯文在卷可證（見卷二第29
    7 頁反面），而上開門號行動電話為被告余慶龍持用乙節，
    業說明在前，可知係被告余慶龍主動與證人鄭財興聯絡買賣
    毒品事宜，堪認被告就此次販賣海洛因行為，係立於主動地
    位，所辯實屬無稽，委無足採。
(三)、至證人鄭財興於偵訊時雖結稱：上開門號持用之人為「黑人
    」，伊不認識余慶龍等語，惟同證人同日亦結稱：伊沒有見
    過「黑人」，伊跟黑人聯絡後，都是「大胖威仔」或「乙仔
    」送毒品與伊等語（見卷二第310 頁），可知證人實際上不
    知與其通話者之真實人別為何，是證人鄭財興所證「黑人」
    之詞，尚難據為被告余慶龍有利之認定。
五、事實欄二、(四)
    此部分事實，業據被告潘俊威、潘俊乙於偵查中、本院準備
    程序及審理時坦承不諱（見卷五第43至44頁，卷十第117 至
    124 頁、第157 頁，本院卷一第294 頁反面、第264 頁反面
    ），核與證人即購毒者黃昭讚於偵查中之結證相符（見卷三
    第386 至388 頁，卷五第44頁），並有本院99年度聲監字第
    357 號通訊監察書及通訊監察譯文（內容詳見附表四）各1
    份、黃昭讚99年10月8 日警詢時指認潘俊威之指認犯罪嫌疑
    人記錄表、黃昭讚99年12月5 日警詢時指認潘俊乙之指認犯
    罪嫌疑人記錄表、相片影像資料查詢結果各1 紙在卷可稽（
    見卷十第189 、190 頁，卷三第223 、224 、381 、382 頁
    ），復有附表十四編號一、二、四、五所示之物，扣案可憑，
    足佐被告自白與事實相符，堪信為真實。
六、事實欄二、(五)
(一)、附表五編號一至十四及編號十六至十九部分
  1.被告林原模有於附表五編號一至十四及編號十六至十九所示時間、
    地點販賣如附表五編號一至十四及編號十六至十九所示價格、數量
    之海洛因或甲基安非他命與如附表五編號一至十四及編號十六至
    十九所示之購毒者等情，業據被告林原模於警詢、偵訊、本院
    準備程序及審理時坦承不諱（見卷十第282 至288 、332 至
    338 頁，本院卷一第87頁反面，本院卷二第268 頁反面），
    核與證人即購毒者鄭登謙於警詢、偵查中（以被告身分接受
    檢察官訊問）之證述，及證人即購毒者陳嘉伶、鄭三俊、楊
    定岳、林繼平、鄭沅昌、陳昭福於偵查中之結證被告林原模
    販賣毒品等節相符（見卷二第153 、154 、173 、177 至17
    9 、195 、197 至199 、230 、231 、23 8、245 至247 、
    262 、26 3頁），並有本院99年度聲監字第168 號、99年度
    聲監續字第221 號通訊監察書及通訊監察譯文（內容詳見附
    表五編號一至十四及編號十六至十九，不包括編號八）、陳昭福99
    年11月22日警詢時指認林原模之指認犯罪嫌疑人記錄表、楊
    定岳99年7 月23日、99年12月5 日警詢時指認林原模之指認
    犯罪嫌疑人記錄表、相片影像資料查詢結果、鄭登謙99年7
    月22日警詢時指認林原模之指認犯罪嫌疑人記錄表、鄭三俊
    99年7 月22日警詢時指認林原模之指認犯罪嫌疑人記錄表、
    相片影像資料查詢結果、林繼平99年7 月23日警詢時指認林
    原模之指認犯罪嫌疑人記錄表各1 份存卷可查（見卷十一第79
    至82頁，卷十第171 、174 、197 至201 、294 、295 、29
    6 、298 至303 頁，卷二第161 、208 、209 、225 至228
    、242 至244 、257 反面）。經核上揭證據已足擔保被告林
    原模偵、審中所為自白真實可採，足信被告林原模有前揭犯
    行。
  2.被告余慶龍雖辯以附表五編號一至十四及編號十六至十九之購毒者
    其均未識，伊並未販賣毒品與該等購毒者，應係林原模個人
    所為與其全然無涉云云。證人即被告林原模於本院審理時亦
    結稱：伊賣毒品與鄭登謙、陳嘉伶、鄭三俊、楊定岳、林繼
    平、陳昭福、郭沅昌時，余慶龍均不知情，亦未獲得轉賣所
    得之金錢；而之前伊在偵查中所言不實在，偵查中係潘俊威
    託其弟潘俊乙要伊供稱係余慶龍在賣毒品，伊才不會觸犯販
    賣毒品罪等語（見本院卷二第15頁），惟查：
    (1)、被告林原模於本院準備程序時係供承：起訴書附表五所
        示之人，打電話找伊買毒品，伊就告知余慶龍，然後余
        慶龍就拿毒品給伊，伊再拿去給購毒者，購毒者並未將
        錢交給伊，因為渠等知道伊是向余慶龍拿毒品，所以伊
        讓他們自己處理錢的事等語（見本院卷一第87頁反面）
        ，嗣亦承稱：起訴書附表五部分，係該等購毒者打電話
        找伊，伊再打電話找余慶龍，並至余慶龍處拿甲基安非
        他命或海洛因，再交付給購毒品等語（見本院卷一第17
        8 頁反面），凡此與其嗣後以證人身分於本院審理時結
        證情節，顯然不符，則證人林原模於本院審理時之結證
        ，是否確實，實為可疑。
    (2)、被告林原模於偵查中就其99年6 月6 日上午6 時許販賣
        毒品與林繼平部分犯行（即附表五編號十五），於偵查
        中即未曾提及被告余慶龍，於警詢時則供承：該次販賣
        與林繼平之毒品係伊之前之前向余慶龍購得之1,000 元
        甲基安非他命，之後伊轉讓賣給林繼平500 元，販賣後
        所賺的500 元是由伊取得等語（見卷十第288 頁），而
        為不利於己反有利於被告余慶龍之供述，顯見被告林原
        模並無誣指被告余慶龍之情，堪認其嗣後以證人身分結
        證時，應係據實證述，非為構陷被告余慶龍之言。
    (3)、證人林原模於偵查中辯認如附表五各編號所示所示通訊
        監察譯文後結稱：99年6 月10日係鄭登謙用公共電話
        打給伊，鄭登謙說是狗才介紹，並問伊有無「女的」即
        海洛因，其要價格500 元之海洛因，伊即聯絡余慶龍，
        余慶龍告知待鄭登謙抵達，再至其住處拿海洛因，當日
        伊與鄭登謙係在屏東縣新園鄉某仙公廟交易；99年6
        月21日係鄭登謙打電話要買海洛因，伊即打電話聯絡余
        慶龍，余慶龍沒有接電話，是伊至余慶龍住處找其，余
        慶龍即拿500 元「軟仔」海洛因給伊，伊便拿海洛因給
        鄭登謙，後來並將錢轉交余慶龍；99年6 月22日係鄭
        登謙打電話找伊買價格500 元「軟的」海洛因，迄當日
        下午6 點30分許，伊與鄭登謙在媽祖廟旁交易。期間，
        伊亦先至余慶龍家拿海洛因；99年6 月6 係陳嘉伶要
        500 元的「軟的」海洛因，伊與陳嘉伶約在她家附近超
        商交易，海洛因亦係自余慶龍處取得，伊於99年5 月後
        就沒有東西了，因為伊有聽到風聲說有在抓，所以只有
        自己吃和幫余慶龍送貨；99年6 月21係鄭三俊打電話
        聯繫伊要拿1,500 元「軟的」海洛因，伊即詢問余慶龍
        ，余慶龍回稱要看到錢再交付，因為鄭三俊之前有欠款
        未還，伊與鄭三俊約在伊住處附近與鄭三俊交易，時間
        超過10點30分許；99年6 月28日係鄭俊三要伊拿500
        元之甲基安非他命及2,000 元之海洛因與其妻陳嘉伶，
        並稱陳嘉伶要先至仙公廟附近領錢，伊即告知余慶龍，
        余慶龍則回稱要伊等陳嘉伶領完錢再交付與其，交易地
        點在伊住處附近，待交易後伊即將收得現金交給余慶龍
        ；99年7 月2 日本係陳嘉伶先打電話要買毒品，伊問
        余慶龍，余慶龍回稱不要，之後鄭三俊再電話給伊，伊
        再問余慶龍，余慶龍才答應，此次交付2,000 元的「軟
        的」（海洛因）、500 元的「硬的」（甲基安非他命）
        ，交易地點在伊住處附近堤防，是由陳嘉伶前來拿毒品
        ；99年5 月21日係楊定岳撥打電話找伊，當時伊父親
        在選村長，伊正在開宣傳車，即要楊定岳稍候，之後楊
        定岳再撥打電話找伊，伊即開宣傳車至余慶龍住處告知
        有人要買500 元「硬的」（甲基安非他命），該次之交
        易地點在往仙公廟路上的大樹下，時間大概是下午3 、
        4 時左右；99年5 月23日係伊與楊定岳約在伊住處附
        近堤防，楊定岳要買500 元之甲基安非他命，伊有先問
        余慶龍，並向余慶龍稱楊定岳信用很好，因此余慶龍讓
        他先欠帳，隔天楊定岳即還款與伊，之後伊即將收款轉
        交余慶龍；99年5 月26日係楊定岳拿1,000 元之甲基
        安非他命，其中500 元付現，另外500 元賒帳，伊問余
        慶龍，余慶龍答應後，伊即於當日夜間9 點30分許，在
        伊住處附近堤防，將甲基安非命交與楊定岳；99年5
        月19日伊與林繼平在余慶龍住處交易500 元價格之甲基
        安非他命，伊問余慶龍，余慶龍說好，之後拿給林繼平
        時，林繼平說怎麼這麼少，伊即回稱這樣已經算好；
        99年6 月6 日夜間9 時許，伊係與林繼平在新園國小近
        處交易，時間約在夜間9 時30分許，林繼平交給伊1,00
        0 元，但伊只給林繼平500 元甲基安非他命，因為之前
        林繼平有欠余慶龍500 元等語在卷（見卷十第333 至33
        7 頁），可知證人林原模於偵查中業已具體結證關於附
        表五編號一、二、三、四、五、六、七、九、十、十一、
        十三、十六所示販賣毒品行為，或係至被告余慶龍住處取得
        毒品、或係經被告余慶龍同意、或係依被告余慶龍之指
        示、或係將取得價金抵償購毒者對被告余慶龍之欠款之
        情。比較證人林原模於偵查時之上揭結證情節與附卷各
        該通訊監察譯文，可知各該通訊監察譯文記載內容，均
        未曾提及被告余慶龍為被告林原模之毒品來源，足見證
        人林原模於偵查時結證上情，遠大於通訊監察譯文內容
        可含蓋之範圍，堪認證人林原模於偵查時結證前詞，係
        其依據己身經歷，事後回憶之證述，而非僅據偵查機關
        提示之通訊監察譯文內容所為證述，倘非證人林原模有
        此證述，偵查機關亦無從得知上情，顯見此等證述係出
        於證人林原模任意所為，而非受偵查機關之誘導。
    (4)、證人潘俊威、潘俊乙於本院審理時業均結稱渠等並未要
        求被告林原模須供承余慶龍販賣毒品等語（見本院卷二
        第131 頁、132 頁反面），是證人林原模證述偵查中係
        潘俊威託其弟潘俊乙要伊供稱係余慶龍在賣毒品乙情，
        非無可疑。且查證人林原模所稱供出余慶龍販賣毒品，
        其始不致觸犯販賣毒品罪等語，惟查偵查機關詢問時均
        係提示證人林原模所使用之通訊監察譯文後為之，證人
        林原模其時亦坦承販賣毒品在卷，觀之卷附林原模各次
        警詢、偵訊筆錄自明，是證人林原模既已自承販賣毒品
        犯行，無論其是否供出被告余慶龍與其共同販賣，其本
        身已然可知己身已觸犯販賣毒品罪，是其所稱為不觸犯
        販毒罪而供出余慶龍之詞，亦顯無稽，而不可採。
    (5)、證人林原模除上揭提及被告余慶龍共同販賣毒品之結證
        外，其於偵查中另結稱：購買毒品者會先聯絡余慶龍，
        亦有直接聯絡伊者，伊會過去找余慶龍，或是余慶龍要
        伊至其住處，伊告知余慶龍購毒者所需毒品，余慶龍即
        拿給伊，伊交付購毒者並收錢後轉交余慶龍等語（見卷
        十第332 頁），衡以證人林原模上揭具體供承部分之販
        賣模式確與被告余慶龍上揭供認情形相同，顯見證人林
        原模於偵查中上揭供認屬實，堪認附表五編號一至十四及
        編號十六至十九確為被告余慶龍與證人林原模以上揭模式共
        同販賣至明。
    (5)、綜衡上情，被告余慶龍確有與被告林原模共同為此部分
        販賣毒品犯行，被告余慶龍上揭所辯，應屬飾卸之詞，
        證人林原模於本院所證之詞，顯為迴護被告余慶龍之言
        ，均不足採。
(二)、附表五編號十五
    此部分事實，業據被告林原模於偵查中、本院準備程序及審
    理時坦承不諱（見卷十第337 頁，本院卷一第294 頁反面、
    第264 頁反面），核與證人即購毒者林繼平於偵查中之結證
    相符（見卷二第246 、247 頁），並有本院99年度聲監字第
    168 號通訊監察書及通訊監察譯文（內容詳見附表五編號十五
    ）、林繼平99年7 月23日警詢時指認林原模之指認犯罪嫌疑
    人記錄表各1 份（見卷十一第79、80，卷二第243 、244 頁）
    ，顯可資佐被告林原模自白情節，堪信被告自白與事實相符
    ，真實無疑。
七、事實欄二、(六)
(一)、附表六編號一部分：
  1.被告劉艾棋、林原模共同販賣毒品與楊定岳之事，業據被告
    林原模、劉艾棋於警詢、偵訊時供承在卷（見卷十第217 、
    218 、、248 至250 、350 、332 、333 頁、365 ），另被
    告林原模於本院準備程序及審理時亦坦承有販賣甲基安非他
    命與楊定岳乙情在卷（見本院卷一第178 頁反面、本院卷二
    第264 頁反面），互核相符，應非虛言。
  2.證人即被告林原模於偵查中結稱：伊認識楊定岳，劉艾棋曾
    幫伊販賣甲基安非他命與楊定岳，當時楊定岳打電話予伊，
    表示欲購買價格500 元之甲基安非他命，伊乃打電話予劉艾
    棋，劉艾棋即至余慶龍上址住處拿毒品，該次是由劉艾棋去
    送貨，劉艾棋會將錢交給余慶龍等語。證人劉艾棋並於偵查
    中結稱：楊定岳該次係林原模打電話予伊，伊與林原模、余
    慶龍之前有說好，如果林原模、余慶龍無法送毒品時，伊可
    以直接至余慶龍上址住處拿毒品，所以當天林原模只說有人
    要在堤防處拿毒品，伊便至余慶龍家拿，余慶龍放在其住處
    大門後面之細縫當中，伊取得毒品後即依林原模指示至堤防
    處等楊定岳等語在卷（被告林原模部分見卷十第332 、333
    、365 頁；被告劉艾棋部分見卷十第218 、248 至250 頁）
    ，可知被告林原模、劉艾棋以證人身分具結後，仍為相同之
    證述，且其證述內容亦核與證人即購毒者楊定岳於偵訊時結
    稱：伊在今年6 、7 月間，有向林原模購買毒品，而由劉艾
    棋交給伊，交易地點伊已不記得，交易當時伊有交錢給劉艾
    棋等語，於本院審理時結證：伊於99年6 、7 月間先打電話
    給林原模買500 元之甲基安非他命，並在堤防處由劉艾棋拿
    甲基安非他命給伊，而伊則交付500 元與劉艾棋等語相符（
    見卷十第350 頁），楊定岳99年12月5 日警詢時指認林原模
    、劉艾棋之指認犯罪嫌疑人記錄表、相片影像資料查詢結果
    各1 紙存卷供參（卷十第197 至201 頁），堪可採信，而酌
    以上揭證人劉艾棋、林原模均結證甲基安非他命為被告余慶
    龍提供，並由證人劉艾棋至被告余慶龍上址住處拿取，嗣後
    被告劉艾棋收取之販賣毒品所得亦轉交與被告余慶龍，顯然
    被告余慶龍亦有參與此次販賣行為，自堪認此次販賣甲基安
    非命與楊定岳犯行為被告余慶龍、林原模、劉艾棋3 人共同
    完成，至為明確。至證人楊定岳雖於本院理結稱被告林原模
    係幫其調貨云云，惟同證人該次亦結稱其就林原模如何調貨
    、向何人、至何處調貨均無一明瞭（見本院卷二第8 頁），
    顯然其所謂調貨情節，均屬自行猜測之詞，況查被告林原模
    就其販賣部分犯行已坦承不諱，證人此部分證述，無可採信
    自明。
(二)、附表六編號二部分：
  1.被告林原模、劉艾棋共同販賣甲基安非他命與陳昭福乙節，
    業據被告林原模、劉艾棋於偵訊時自承不諱（見卷十第217
    、218 、248 至250 、350 、332 、333 、365 頁），另被
    告林原模於本院準備程序及審理時亦坦承有販賣甲基安非他
    命與楊定岳乙情在卷（見本院卷一第178 頁反面，本院卷二
    第264 頁反面），尚無歧異，堪認實在。
  2.證人即被告林原模於偵查中結稱：伊與陳昭福電話聯繫後，
    因伊與余慶龍在忙，乃要劉艾棋去交易，由劉艾棋至余慶龍
    上址住處拿甲基安非他命後與陳昭福交易，地點是劉艾棋後
    來約的，交易金額是否1,000 元伊不確定，後來劉艾棋回來
    有把錢交給余慶龍等語；證人即被告劉艾棋於偵查中結稱：
    伊與陳昭福交易之時間約於99年7 月間某日夜間，交易地點
    係在林原模上址住處附近巷弄處，該次是陳昭福打電話予林
    原模，林原模即打電話叫伊至余慶龍上址住處拿甲基安非他
    命，伊送完毒品後，親手將500 元交給余慶龍等語（被告林
    原模部分見卷十第332 、365 頁；被告劉艾棋部分見卷十第
    217 、248 、250 頁），並核與證人即購毒者陳昭福於偵訊
    時辨認其持用之門號0000000000號行動電話與被告林原模持
    用之門號0000000000號行動電話，於99年7 月8 日下午6 時
    37分19秒同日夜間7 時14分3 秒、同日夜間8 時0 分30秒時
    之通訊監察譯文後結稱：上揭通訊監察譯文是伊向林原模交
    易毒品之通話內容，伊向林原模買500 元之甲基安非他命，
    本來說是9 點，後來很晚才拿甲基安非他命給伊，該次是劉
    艾棋拿給伊，因當時林原模在忙無暇拿毒品與伊，本來約在
    新園國小處，後來才改約在林原模上址住處附近巷弄處等語
    相符（見卷十第178 、179 、350 頁），並有本院99年度聲
    監續字第221 號通訊監察書1 紙、上開通訊監察譯文1 份（
    內容詳見附表六、編號二）、陳昭福99年11月22日警詢時指
    認林原模、劉艾棋之指認犯罪嫌疑人記錄表在卷足佐（分見
    十一卷第81、82頁，卷十第171 、172 、174 頁），堪可採信
    。審之上揭證人劉艾棋、林原模均結證甲基安非他命為被告
    余慶龍提供，並由證人劉艾棋至被告余慶龍住處拿取，嗣後
    被告劉艾棋並親手將收取之販賣毒品所得500 元轉交與被告
    余慶龍，顯然被告余慶龍確有參與此次販賣行為，自堪認此
    次販賣甲基安非命與陳昭福犯行為被告余慶龍、林原模、劉
    艾棋3 人共同完成，應屬無疑。
(三)、被告劉艾棋、余慶龍雖各自辯以前詞，惟查：
  1.上揭事實業據證人即被告劉艾棋、林原模結證屬實，並已論
    述如前，審酌被告林原模、劉艾棋上揭供承販賣毒品與楊定
    岳、陳昭福情節相互吻合，復無矛盾或明顯不合事理之處，
    再參以販賣毒品刑罰甚重，縱至愚之人亦不致虛偽陳述，自
    陷重罪，是被告2 人上揭不利己之供承，應屬可採。
  2.被告劉艾棋於本院訊問先承稱：林原模有託伊至余慶龍家拿
    毒品給楊定岳、陳昭福，伊即去余慶龍家拿，然後拿給楊定
    岳、陳昭福，但沒有收錢，算是請的等語（見本院卷一第93
    頁反面）；嗣又供稱：伊沒有拿錢，伊有拿毒品給楊定岳、
    陳昭福，這2 次都是伊去余慶龍家拿東西，林原模說要拿甲
    基安非他命給楊定岳、陳昭福，伊乃向林原模說伊拿去即可
    ，後來伊就拿甲基安非他命給楊定岳、陳昭福等語（見本院
    卷一第177 頁），足見被告劉艾棋歷次所供情節，均不相同
    ，是被告劉艾棋所辯並未收錢亦或不知交付之物為甲基安非
    他命等節，是否真實，確屬可疑。
  3.證人陳昭福雖於本院審理時結稱：該次伊與林原模聯絡後，
    因林原模在忙，所以由劉艾棋拿毒品給伊，該次劉艾棋拿給
    伊之毒品是裝在香菸盒內，且該次伊亦未交付500 元與劉艾
    棋等語（見本院卷二第9 、10頁），而被告劉艾棋隨之辯稱
    ：伊有交甲基安非他命給陳昭福，但當時林原模僅是叫伊拿
    菸盒與陳昭福，伊不知道裡面有甲基安非他命云云（見本院
    卷二第11頁），惟此非僅與證人陳昭福於偵查中之結證相異
    ，亦與被告劉艾棋上揭於本院供承順道拿甲基安非他命與陳
    昭福情節不符，且證人陳昭福上揭證述被告劉艾棋交付菸盒
    之詞，均未曾於偵查中提及，則證人陳昭福此部分證述，實
    堪質疑。甚者，證人陳昭福於本院審理時結稱：伊與被告林
    原模聯絡後約半小時以上，被告劉艾棋有拿毒品給伊等語（
    見本院卷二第9 頁反面），惟查證人陳昭福於偵訊時結稱：
    林原模本來說是9 點，後來很晚才拿甲基安非他命給伊等語
    （見卷十第178 頁），另參附表六、編號二通訊監察譯文顯
    示證人陳昭福與被告林原模於99年7 月8 日下午6 時37分19
    秒聯繫後，又續於同日夜間7 時14分3 分、8 時0 分30秒與
    被告聯絡，有本院99年度聲監續字第221 號通訊監察書1 紙
    、上開通訊監察譯文1 份在卷足佐（分見卷十一第81、82頁，
    卷十第174 頁），交互參酌，可知證人陳昭福與被告林原模
    以電話聯繫，迄當日8 時，仍尚未取得甲基安非他命，甚而
    在當日9 時以後，仍未能取得甲基安非他命，足見證人陳昭
    福結證取得甲基安非他命之時間，顯非事實，是證人陳昭福
    於本院所為此部分證述，顯有迴護被告劉艾棋之情，當無可
    採。
  4.證人即林原模於本院審理時固結稱：伊有託劉艾棋拿內裝甲
    基安非他命之菸盒給楊定岳，亦沒有叫劉艾棋收錢，因為楊
    定岳會將錢放在伊舅媽之鱔魚店；伊有託劉艾棋拿內裝甲基
    安非他命之菸盒給陳昭福，因為當時伊在忙無法自己交付甲
    基與陳昭福，而500 元是陳昭福先將錢拿到余慶龍家，劉艾
    棋並沒有收錢；而上開交付楊定岳、陳昭福之甲基安非他命
    ，並非向余慶龍拿的，余慶龍亦不知情等語（見本院卷二第
    13、14頁、第15頁反面、第16頁），然此與證人林原模前於
    偵訊時結證情節相悖，且亦與證人林原模於本院準備程序時
    即已供承：起訴書附表六部分，甲基安非他命是由余慶龍提
    供，楊定岳、陳昭福要拿毒品，伊便託劉艾棋拿給楊定岳、
    陳昭福等語（見本院卷一第178 頁反面），全然相異，是證
    人林原模於本院審理時所證上詞，難謂可信。又衡以被告劉
    艾棋與證人林原模為男女朋友，業證人林原模證述屬實（見
    本院卷二第13頁），堪認渠等間之關係甚為密切，則證人林
    原模豈有不據實告知被告劉艾棋託其交付與楊定岳、陳昭福
    之物為甲基安非他命，致被告劉艾棋有莫名觸犯毒品犯罪風
    險之理，是證人林原模所證上詞，顯係圖使被告劉艾棋脫免
    刑責。另酌被告余慶龍於本院訊問時供承其認識被告林原模
    ，並坦言被告林原模有與其共同去拿過毒品等情不諱（見本
    院卷一第80頁反面），可見被告余慶龍與證人林原模情誼斐
    淺，證人林原模翻異前詞，於本院審理時結證上情，迴護被
    告余慶龍之情昭然若揭。況查證人林原模於本院審理時亦同
    結稱：附表六、編號二所示交付甲基安非他命與陳昭福，伊
    並無賺錢，只是陳昭福會拿1 點毒品給伊施用等語，惟衡以
    證人陳昭福僅購得價格500 元之甲基安非他命，足信其量甚
    微，如何能有多餘之毒品分與證人林原模施用，且查該認係
    由被告劉艾棋交付甲基安非他命，已說明如前，亦為被告劉
    艾棋及證人林原模所是認，則林原模既未在場，又何能與陳
    昭福分得甲基安非他命，是證人林原模上揭證述顯違常理，
    應非事實，凡此，均堪認證人林原模於本院證述情節，要屬
    虛言而無可採。
八、事實欄二、(七)
  (一)、被告楊仙溫有於附表七所示時間、地點販賣甲基安非他命
      與唐美玲乙節，業據被告楊仙溫於警詢、偵訊、本院準備
      程序及審理時坦承不諱（見卷四第132 、158 、159 頁，
      卷六第28、29頁），並有本院99年度聲監字第292 號通訊
      監察書及通訊監察譯文（內容詳見附表七）各1 份、楊仙
      溫99年12月6 日警詢時指認唐美玲之相片影像資料查詢結
      果1 紙在卷可稽（見卷三第215 至216 頁，卷六第31、11
      6 頁反面，卷四第138 頁），復有附表十五編號六、七扣案
      足憑，堪認被告楊仙溫任意性自白合於事實，而可採信。
  (二)、被告余慶龍雖辯稱其曾販賣毒品與被告楊仙溫，但不知被
      告楊仙溫有無轉賣與他人云云。惟查：
    1.證人即被告楊仙溫於偵訊時辯認其持用之門號0000000000
      號行動電話與門號0000000000號行動電話，於99年8 月5
      日夜間10時8 分54秒之通訊監察譯文後結稱：上揭譯文內
      容，係指當日余慶龍撥打伊之電話，託伊至高雄市大寮區
      某巨蛋超商與唐美玲交易，此次係拿價格1,000 元之甲基
      安非他命與唐美玲，伊從中獲取200 元利益等語在卷（見
      8593卷二第158 、159 頁），並有本院99年度292 號通訊
      監察書及上揭譯文（內容詳見附表七）等件在卷可考（見
      卷三第215 、216 頁，卷六第116 頁反面）。參以門號00
      00000000號行動電話於99年6 至8 月間確係被告余慶龍所
      持用之事，業已論述如前，可知上揭通訊譯文所示內容，
      確係被告余慶龍與證人楊仙溫間之通話內容無訛，足徵證
      人楊仙溫上揭證述余慶龍託伊交易毒品之事，應非自己虛
      構之詞。再證人楊仙溫於本院審理時復亦結稱：伊有替余
      慶龍送甲基安非他命給唐美玲，並收取1,000 元後自其中
      獲利200 元等語（見本院卷二第122 頁反面、第123 頁）
      。
    2.依卷附之余慶龍持用之門號0000000000號行動電話與唐美
      玲持用之門號0000000000號，於99年8 月5 日下午4 時53
      分3 秒之通訊監察譯文內容，顯示「B （唐美玲）：喂」
      、「A （余慶龍）：阿要幾點過去」、「B ：他們說10點
      下班」、「A ：10點下班喔」、「B ：嘿樣」、「A ：我
      現在在這裡等阿」、「A ：好啦你10點打給我阿」等文字
      ，並有本院99年度292 號通訊監察書及上揭譯文（內容詳
      見附表七）等件在卷可考（見卷三第215 、216 頁，卷六
      第116 頁反面），可知被告余慶龍與唐美玲約定待唐美玲
      當日夜間10時許下班後再交易毒品。另被告楊仙溫持用之
      門號0000000000號行動電話與余慶龍持用之門號00000000
      00號行動電話，確係於99年8 月5 日夜間10時8 分54秒互
      有聯絡，有本院99年度292 號通訊監察書及上揭譯文（內
      容詳見附表七）等件在卷可考（見卷三第215 、216 頁，
      卷四第138 頁），可知被告楊仙溫與唐美玲交易甲基安非
      他命之時點，確為當日夜間10時8 分後某時，此與被告余
      慶龍先前與被告唐美玲所約定之時間亦相符合，而無矛盾
      或顯違事理之處，堪信證人楊仙溫結證受被告余慶龍所託
      與唐美玲交易毒品之事，確有其事。
    3.且查被告楊仙溫持用之門號0000000000號行動電話與余慶
      龍持用之門號0000000000號行動電話，於99年8 月5 日之
      通訊監察譯文內容，顯示「B （楊仙溫）：喂」、「A （
      余慶龍）：你們出去了嗎」、「B ：我們出來了到萬丹了
      」、「A ：好沒事」等文字，上揭監察書及譯文可按，顯
      見係被告余慶龍主動聯絡被告楊仙溫，並確認其行蹤，足
      認被告余慶龍確為主導本次販賣甲基安非他命犯行者，其
      辯稱此事與其無關，甚或辯稱係被告潘俊威販賣甲基安非
      他命云云，顯與事證不符，自屬無稽。
九、事實欄二、(八)
    此部分事實，業據被告楊仙溫於警詢、偵訊、本院準備程序
    及審理時坦承不諱（見卷六第27、131 頁），核與證人即購
    毒者戴靖容、劉春昇於偵查中之結證相符（見卷六第97、98
    、99、124 、125 頁），並有劉春昇99年12月15日警詢時指
    認楊仙溫之指認犯罪嫌疑人記錄表、相片影像資料查詢結果
    、戴靖容99年12月15日警詢時指認楊仙溫之指認犯罪嫌疑人
    記錄表、相片影像資料查詢結果各1 紙附卷可參（見卷六第
    55、58、78、81頁），復有附表十五編號六、七扣案足憑，堪
    認被告楊仙溫任意性自白與事實相符，應屬真實。
十、事實欄二、(九)
    此部分事實，業據被告林原模於警詢時、本院準備程序及審
    理時坦承不諱（見卷十第286 頁、本院卷第87頁反面），核
    與證人即購毒者林繼平、郭沅昌於偵查中之結證相符（見卷
    二第246 、263 頁），並有本院99年度聲監字第168 號、99
    年度聲監續字第221 號通訊監察書及通訊監察譯文（內容詳
    見附表九各編號）、郭沅昌99年7 月29日警詢時指認林原模
    、劉艾棋之指認犯罪嫌疑人記錄表等件在卷可考（見卷十一第
    79至82頁，卷二第246 、259 、260 、263 頁），堪認被告
    林原模自白任意性自白與事實相符，應屬真實。另觀之卷附
    通訊99年5 月20、21日之通訊監察譯文，顯示「A （某不詳
    女子）：希勒要現的嗎」、「B （林繼平）：可是～～」、
    「A ：我看簿子上已經有1 千元了啊」、「B ：嗯」、「A
    ：我們都要在記」、「B ：嘿～～嘿」、「A ：這樣。～～
    」、「B ：這最後一次啊好了啦」、「A ：最後一次喔」、
    「B ：嘿～最後一次」等文字，證人林繼平並證稱：上揭內
    容係林原模老婆向伊索討積欠購買甲基安非他命之款項，但
    伊要先拿500 元之甲基安非他命等語在卷（見卷二第235 頁
    反面、第236 頁），可知證人林繼平已前已積欠款項未清，
    參以其復表示「最後一次」等語，應可推斷此次證人林繼平
    仍係以賒帳方式取得毒品，是尚難認被告林原模業已取得本
    次販賣毒品所得之500 元，附此說明。
十一、事實欄二、(十)
(一)、附表十、編號一部分：
  1.此部分事實，業據證人即購毒者鄭財興於偵訊時辯認其持用
    之門號0000000000號行動電話與門號0000000000號行動電話
    ，於99年7 月14日下午6 時18分10秒、同日時30分39秒、37
    分11秒之通訊監察譯文後結稱：上揭譯文通話係伊向陳志偉
    購買500 元之海洛因，但伊只有先付300 元，尚欠200 元，
    是陳志偉拿海洛因與伊，交易地點在潘俊威家附近之空地等
    語在卷（卷二第312 頁），並有本院99年度聲監字第279 號
    通訊監察書、上揭通訊監察譯文（內容詳見附表十編號一）
    各1 份在卷可考（見卷三第43、221 、222 頁），再者，門
    號0000000000號係被告陳志偉所使用，亦據被告陳志偉供明
    在卷（見卷四第223 頁反面），且有附表十三所示之物扣案可
    憑，堪信屬實。
  2.被告陳志偉雖辯稱有與鄭財興打過架不可能拿毒品給其云云
    ，然被告陳志偉於警詢時自承：伊不認識鄭財興，不知道鄭
    財興為何人等語（卷三第39頁反面、第40頁），後於偵訊時
    則自承：伊有拿K 他命給鄭財興等語（見卷二第352 頁），
    顯有刻意隱瞞其與證人鄭財興間之關係，惟被告陳志偉既曾
    交付毒品與證人鄭財興，堪信彼此間關係非差，是被告陳志
    偉所辯上情，尚非合理。
  3.證人鄭財興於本院審理時雖結稱：伊與陳志偉之前有打架，
    99年7 月14日要陳志偉幫伊買海洛因，因為有打架所以陳志
    偉不幫伊買，當天亦無見相等語（見本院卷二第110 、111
    頁），惟觀之上揭通訊監察譯文，被告陳志偉與證人間有如
    下之對話「A （陳志偉）：堤防阿那裡你娘咧。」、「B （
    鄭財興）：喔好阿。」、「A ：慢一點。」、「B ：喂我到
    了。」、「B ：喂。A ：喂空地阿這裡就好了。B ：好。」
    ，可知被告陳志偉與證人鄭財興當日確曾就見面地點互為聯
    絡，且證人鄭財興已言明「我到了」等語，可認其已到達與
    被告陳志偉約定處所無誤，是證人鄭財興於本院審理時中結
    證上情，顯然虛偽不可採至明。
(二)、附表十、編號二部分：
  1.此部分事實，業據證人即購毒者楊仙溫於偵訊時辯認其持用
    之門號0000000000號行動電話與門號0000000000號行動電話
    ，於99年7 月19日上午7 時23分11秒之通訊監察譯文後結稱
    ：上揭通話係伊要跟陳志偉買500 元海洛因，伊是至余慶龍
    上址住處拿的，打完電話不到10分鐘即取得海洛因，海洛因
    是陳志偉交付與伊，伊有將錢交給陳志偉等語在卷（見卷四
    第159 頁），並有本院99年度聲監字第279 號通訊監察書、
    上揭通訊監察譯文（內容詳見附表十編號二）各1 份在卷可
    考（見卷三第221 、222 頁，卷四第139 頁），復參諸被告
    陳志偉供認門號0000000000號行動電話確為其使用等情不諱
    ，業如上述，此外，又有附表十三所示之物扣案可憑。復證人
    楊仙溫於本院時結稱：伊已不記得有無向陳志偉買海洛因，
    伊在警詢、偵查時所作的筆錄均實在，且伊知道陳志偉均與
    余慶龍在一起，如果伊要買海洛因找不到余慶龍就打電話找
    陳志偉，陳志偉有跟伊拿錢及交付毒品給伊等語（見本院卷
    二第122 、123 頁、第124 頁反面），衡以人之記憶常隨時
    間經過而淡忘，證人楊仙溫就被告陳志偉具體販賣海洛因與
    伊之時間、地點證稱已遺忘等情，與常情無悖，且其明確證
    述其於偵訊時之結證屬實，衡以證人楊仙溫亦為本案之被告
    ，並就己身所為販賣甲基安非他命犯行業均坦承不諱，應無
    為求脫罪而誣指他人之必要，是其上揭證述應屬可信，堪認
    屬實。至被告楊仙溫於本院審理時雖供稱：陳志偉沒有賣毒
    品與伊等語（見本院卷二第264 頁、第265 頁反面），惟此
    與其以證人身分所為如上結證均迥不相同，已難信實，復查
    被告楊仙溫係於本院就其於警詢、偵訊之供述進行證據調查
    程序，或係於其為己之犯行辯論時，始供稱上語，觀之本院
    審判筆錄即明（見本院卷二第264 頁、第265 頁反面），惟
    被告楊仙溫除證述前詞外，同時竟對己身犯行未為何陳述或
    辯解，其迴護被告陳志偉之情溢於言表，自無從據為被告陳
    志偉有利之認定。另證人楊仙溫於偵、審中固曾結稱：去余
    慶龍家拿是因為毒品是余慶龍的，陳志偉有甲基安非他命來
    源，但是沒有海洛因來源，所以海洛因應該是余慶龍處得來
    ，是始約在余慶龍上址住處交付；毒品是陳志偉找余慶龍拿
    再交付與伊，伊把錢交給陳志偉轉交余慶龍等語（見卷四第
    159 頁），惟楊仙溫於交易過程均曾見被告余慶龍，亦未見
    被告陳志偉轉交金錢與被告余慶龍，如何能知悉海洛因之來
    源為何人，是被告楊仙溫此部分證述，純屬個人推測之詞，
    亦無其餘事證足佐，尚不足採，併此敘明。
  2.被告陳志偉雖辯稱係證人楊仙溫要其幫忙購買，但其未能購
    得云云，惟觀之上揭譯文所示，係被告陳志偉撥打電話聯絡
    楊仙溫，是被告陳志偉辯以幫忙之情，已屬可疑。且細究上
    開譯文內容可知證人楊仙溫報明所需之毒品種類「查某的。
    」、數量「5 啊5 。」等語，被告陳志偉即回稱「過來啊」
    之詞，直接應承證人楊仙溫之要求並要楊仙溫前來拿取毒品
    ，均未見有何幫忙、甚或未能購得之語，被告陳志偉上揭所
    辯，顯屬虛言，不足採信。
(三)、附表十、編號三部分：
  1.此部分事實，業據證人即購毒者鄭啟川於偵訊時辯認其持用
    之門號0000000000號行動電話與門號0000000000號行動電話
    ，於99年7 月16日下午6 時18分3 秒、同日夜間7 時2 分6
    秒之通訊監察譯文後結稱：上揭通話係伊向陳志偉購買甲基
    安非他命500 元，由陳志偉在屏東縣新園鄉○○村○路上親
    自交付與伊等語明確，並有本院99年度聲監字第279 號通訊
    監察書、上揭通訊監察譯文（內容詳見附表十編號三）各1
    份、復參以被告陳志偉供認門號0000000000號行動電話確為
    其使用等情不諱，業如上述，此外，復有鄭啟川99年10月28
    日警詢時指認陳志偉之指認犯罪嫌疑人紀錄表在卷可考（見
    卷三第221 、222 頁，卷四第91、92頁），且有附表十三所示
    之物扣案可憑。衡以證人鄭啟川與被告陳志偉係自幼認識之
    友人，業經證人鄭啟川結證明確（見卷四第96頁），堪信證
    人鄭啟川應無設詞誣陷被告陳志偉之動機，是其上揭證述被
    告販賣甲基安非他命情節，應屬實真，足堪認定。
  2.被告陳志偉雖辯稱其是幫鄭啟川買甲基安非他命云云，然查
    證人鄭啟川於本院審理時結稱：伊是直接向陳志偉購買，伊
    不知陳志偉之毒品來源等語（見本院卷二第113 頁），衡以
    證人鄭啟川既係購買毒品之人，對於被告陳志偉是否為出賣
    毒品或僅係代購毒品當知甚詳，復又為被告陳志偉友人，仍
    為上揭不利被告陳志偉證言，而無迴護之情，其所證直接向
    被告購買之語，應屬實在，被告辯以上詞，顯為求脫罪，實
    無可取。
(四)、附表十、編號四至六部分：
  1.此部分事實，業據證人即購毒者洪堉溧於偵訊時辯認其持用
    之門號0000000000號行動電話與門號0000000000號行動電話
    ，於99年7 月14日夜間7 時20分9 秒；99年8 月2 日下午4
    時42分31秒、下午7 時0 分2 秒；99年8 月25日下午12時49
    分51秒、下午1 時7 分54秒之通訊監察譯文後結稱：上開99
    年7 月14日之通話內容，係伊當日向陳志偉買500 元之甲基
    安非他命，地點在伊位在屏東縣新園鄉○○村○○路21之1
    號住處附近之巨蛋超商，有交易成功，譯文中提及之「你拿
    4 張給我而已」係指伊有給陳志偉5 張100 元鈔票，但陳志
    偉自己掉了1 張；上開99年8 月2 日通話內容，係伊當日向
    陳志偉買價格1,000 元之甲基安非他命，交易地點約好一人
    騎乘一半路程，在屏東縣新園鄉內某處交易；上開99年8 月
    25日之通話內容，係伊當日向陳志偉買價格2,000 元之甲基
    安非他命，交易地點在伊上址住處等語明確（見卷三第308
    、309 頁），並有本院99年度聲監字第279 號通訊監察書、
    上揭通訊監察譯文（內容詳見附表十編號四至六）各1 份附
    卷足佐，此外，被告陳志偉復供認門號0000000000號行動電
    話確為其使用等情不諱，復有洪堉溧99年10月6 日警詢時指
    認陳志偉之指認犯罪嫌疑人記錄表、陳志偉檔案照片各1 紙
    在卷可考（見卷三第221 、22 2頁，卷三第303 至305 頁）
    ，且有附表十三所示之物扣案可憑。又證人洪堉溧於本院審理
    時就被告陳志偉販賣甲基安非他命與其之重要基本事實，復
    為相一致之證述（見本院卷二第114 頁反面至第116 頁），
    審之被告確有販賣甲基安非他命之主要情節，供述亦無矛盾
    或不合情理之處，應為其親歷之事實，堪予信實。
  2.被告陳志偉辯稱其99年7 月份有幫證人洪堉溧買甲基安非他
    命，8 月份則因尋無來源而未代購云云，惟此與證人洪堉溧
    於偵、審中所證情節，差異甚巨，且據卷附99年8 月2 日及
    99年8 月25日之通訊監察譯文內容（詳見附表十編號五、六
    ），可知被告陳志偉與證人洪堉溧於99年8 月間確有相約見
    面，上揭譯文內容，證人洪堉溧均提及購買毒品之暗語諸如
    「拿1 千過來」；「2 」、「2 啊」等語，被告隨即答稱「
    好阿」、「好阿」；「2 嗎。」等語，而未有拒絕之意，顯
    然然被告陳志偉辯稱無來源，而未代購毒品之事，與事實不
    符。
(五)、附表十、編號七部分：
  1.此部分事實，業據證人即購毒者陳毅華於偵查中辯認其持用
    之門號0000000000號行動電話與門號0000000000號行動電話
    ，於99年8 月27日夜間7 時57分41秒、夜間9 時45分1 秒、
    夜間10時10分13秒、夜間11時15分33秒之通訊監察譯文後結
    稱：上揭譯文內容，係伊向陳志偉購買價格1,500 元之甲基
    安非他命，因為之前伊向陳志偉購買毒品時，陳志偉交付之
    物品實為冰糖，所以伊給陳志偉1,500 元，但是要陳志偉給
    伊價格2,000 元之甲基安非他命數量，交易地點本來約在屏
    東縣萬丹鄉○○村○路口之超商，後來伊去未見陳志偉，嗣
    後又改約在社皮村88快速道路下之某處涵洞等語綦詳（見卷
    三第340 、341 頁），並有本院99年度聲監字第357 號通訊
    監察書、上揭通訊監察譯文（內容詳見附表十編號四至六）
    各1 份，此外，被告陳志偉復供認門號0000000000號行動電
    話確為其使用等情不諱，又有陳毅華99年10月7 日警詢時指
    認陳志偉之指認犯罪嫌疑人紀錄表、陳志偉檔案照片各1 紙
    在卷可考（見卷三第223 、224 、303 、334 至336 頁），
    且有附表十三所示之物扣案可憑。
  2.同證人於本院審理時就被告陳志偉販賣甲基安非他命與伊之
    情節復為相同證述，亦無何瑕疵，甚且明確結稱：伊在萬大
    橋下即88快速道路處等待陳志偉，這次伊有交付1,500 元與
    被告等語在卷，衡以證人陳毅華於偵、審中均經具結，且與
    被告陳志偉僅係透過朋友介紹而向被告陳志偉購買毒品，與
    被告陳志偉並非熟識，此經證人於本院審理時結證明確（見
    本院卷二第116 頁反面），足信證人陳毅華應無冒偽證罪責
    之風險而污陷或迴護被告之情，其上揭證述被告販賣甲基安
    非他命情節，應可信實。
(六)、被告陳志偉辯護人雖為被告辯護稱：自上揭通訊監察譯文無
    法得知被告陳志偉是否確有販賣物品、亦不知販賣之物為何
    ；據99年7 月14日之通訊監察譯文，可知證人洪堉溧並非在
    該通話後取得甲基安非他命；被告楊仙溫自承曾無償給付甲
    基安非他命與陳志偉，亦有為被告余慶龍販賣毒品，何需以
    金錢向被告陳志偉購買海洛因，令人難以置信；又洪堉溧信
    用不好，被告陳志偉無可能答應買其海洛因；並無被告陳志
    偉與證人陳毅華相約於88快速道路下涵洞交易之譯文，難認
    證人陳毅華所證實在云云。惟查：
  1.販賣毒品罪責甚重，施用毒品亦屬犯罪行為，是一般毒品交
    易雙方，均以隱晦之詞，表示購買之毒品或數量，是本難期
    可自通訊監察譯文內容，即明確知悉通話者之實際內容為何
    ，自應佐以通話之人於偵查或審理時之證述內容，交互參照
    ，始可明其具體內容為何。經本院酌以被告陳志偉與各該購
    毒者間之通訊監察譯文，及各該購毒者於偵查、審理時之結
    證內容，已足確認被告陳志偉確有如附表十各次之販賣毒品
    行為，並已詳敘如上，被告陳志偉辯護人徒憑通訊監察譯文
    而自為認定、揣測之詞，尚無理由。
  2.被告辯護人雖以上揭通訊監察譯文內未有被告陳志偉與證人
    陳毅華另約在88快速道路處等譯文，證人陳毅華記憶應有錯
    誤云云置辯（見本院卷二第118 頁），然查本案遭通訊監察
    之電話為被告陳志偉持用之門號0000000000號行動電話，而
    非證人陳毅華之電話，是被告陳志偉以另門號與證人陳毅華
    相約亦非無可能，難逕以未監察到此部分相約情節，即遽採
    為被告有利之認定。
  3.所辯楊仙溫證述情節令人難以致信或洪堉華信用不好云云，
    均無事證可佐，空言所辯，難認有理。
十二、事實欄二、(十一)部分：被告宋佳源販賣海洛因、甲基安非他命
    部分
(一)、附表十一、編號一部分：
  1.此部分事實，業據證人即被告林原模於警詢時辨認其持用之
    門號0000000000號行動電話與門號0000000000號行動電話，
    於99年7 月4 日下午5 時59分26秒時之通訊監察譯文後證稱
    ：此通話內容是伊以1 萬6,000 元或1 萬7,000 價格，向綽
    號「家和」之宋佳源購買海洛因，並於當日下午6 時許，在
    宋佳源上址住處附近，由宋佳源與伊交易海洛因等語明確（
    見卷十第288 反面、第292 頁反面），並有本院99年度聲監
    續字第221 號通訊監察書1 紙、上開通訊監察譯文（內容詳
    見附表十一編號一）1 份在卷足佐（分見卷十一第81、82頁，卷
    十第327 頁）。又查被告宋佳源於警詢自承：上開通訊監察
    譯文內容係伊拿海洛因與林原模等語在卷（見卷七第6 頁反
    面），可知被告宋佳源確有交付海洛因與證人林原模，益徵
    證人林原模上揭證述內容，應非虛詞，堪認被告宋佳源確有
    販賣海洛因與證人林原模之事實，惟依罪疑惟輕原則，僅得
    認定被告宋佳源販賣價格1 萬6,000 元之海洛因，併此說明
    。
  2.證人林原模於本院審理時雖結稱：伊與宋佳源聯絡之通訊監
    察譯文僅有一次，伊問宋佳源有沒有貨，但沒有交易成功，
    伊警詢時所述是誣賴宋佳源等語（見本院卷二第17頁反頁）
    ，然觀之上揭通訊譯文內容，均未見證人林原模曾有詢問被
    告宋佳源有無毒品情節，是證人林原模此部分證述，顯與事
    實不符，應屬迴護被告宋佳源之詞，尚不足採。復證人林原
    模於偵查中結稱：伊曾向宋佳源購買海洛因，即為伊嗣後賣
    與郭沅昌該次（即附表九、編號二部分），而該次係由林振
    崑出資，由伊向宋佳源購買海洛因，並於取得毒品後轉賣5,
    000 元之海洛因與郭沅昌等語（見卷十338 、363 、364 頁
    ，卷五第69頁），然查證人林原模於偵訊時先稱其與郭沅昌
    之交易時間約在10點、地點在內庄等語（見卷十第338 頁）
    ，後稱其並未當天賣與郭沅昌，是約3 、4 天後等語（見卷
    十第363 、364 頁），前後供述不一，是證人林原模此部分
    證述是否可採，殊值可疑。且查證人林原模持用之門號0000
    000000號行動電話與郭沅昌持用之門號0000000000號行動電
    話，於99年6 月23日上午9 時39分33秒、同日上午9 時49分
    47秒時之通訊監察譯文，內容顯示「B （郭沅昌）：還有在
    動嗎不然出來一下」、「A （林原模）：什麼樣的阿」、「
    B ：女的阿」、「A ：要怎樣的」、「B ：跟上次一樣的」
    、「A ：5 張這樣的」；「A ：喂」、「B ：我2 分鐘就到
    了」、「A ：好」等文字，有本院99年度聲監續字第221 號
    通訊監察書1 紙、上開通訊監察譯文（詳見附表九編號二）
    1 份附卷可證（見卷十一第81、82，卷二第258 頁反面），可
    知證人林原模係直接詢及郭沅昌所需之毒品種類、數量，郭
    沅昌亦係直接回覆證人林原模所詢，嗣並於同日即見面交易
    ，與證人林原模上揭證述內容，顯有出入，綜上，足見林原
    模此部分供述情節，顯為誤導偵查機關之詞，要難採信，被
    告宋佳源之辯護人執此認證人林原模證述不實，難謂合理。
  3.公訴意旨就被告宋佳源販賣海洛因與林原模之時間雖記載為
    99年6 月20日左右某日下午時許云云，證人林原模上揭證述
    情節，足認被告宋佳源確有在其上址住處近處，販賣價格1
    萬6,000 元之海洛因與林原模1 次，甚為明確。而衡諸證人
    林原模所證述向宋佳源購買海洛因後轉賣與郭沅昌情節，係
    誤導偵查機關之詞，已說明在前，復酌證人林原模證稱其於
    99年7 月4 日下午6 時許向被告宋佳源購買海洛因情節則有
    通訊監察譯文可佐，已詳予闡述如前，是應認被告宋佳源該
    次販賣之時間應係99年7 月4 日下午6 時許，公訴意旨容有
    誤會，惟此與公訴意旨所起訴之被告宋佳源販賣毒品確為海
    洛因，價格為1,6000元，販賣之對象為林原模，販賣地點為
    被告宋佳源上址住處近處，均相符合，應認屬同一犯罪實事
    ，公訴意旨上開時間之記載，應予更正。
(二)、附表十一編號二部分：
  1.此部分事實，業據證人即被告劉艾棋於偵訊時結稱：伊見過
    3、4次宋佳源有拿毒品至余慶龍上址住處，其中有一次即伊
    所見最多海洛因和甲基安非他命之該次，當時伊與林原模是
    要找余慶龍拿毒品施用，在場者還有陳志偉，余慶龍即說，
    宋佳源是要來交易，伊在旁邊有看到，當時伊親眼看到余慶
    龍拿一疊錢給宋佳源，宋佳源有收下並離開，詳細時間伊已
    不記得，應該是6 、7 月間等語（見卷十第364 、365 頁）
    ，核與證人即被告林原模於偵訊時結稱：宋佳源確定有一次
    即劉艾棋所稱最多毒品之該次，在場者有伊、劉艾棋、陳志
    偉、宋佳源、余慶龍，當日約係於99年6 月間下午5 、6 時
    許，攜帶毒品價格共約5 、6 萬元，包括約有3. 5公克之海
    洛因和約37公克甲基安非他命，至余慶龍上址住處，販售交
    付上揭毒品與余慶龍等語相符（見卷十第364 至365 頁，卷
    五第70頁）。另酌以證人即被告余慶龍偵訊時先後結稱：伊
    會跟「佳和」買海洛因和甲基安非他命，「佳和」都會在伊
    村內某間網咖，有時會拿毒品到伊上址住處，伊跟「佳和」
    買過4 、5 次毒品，最近一次在7 月左右，交易地點不是在
    網咖、就是在路邊或伊上址住處等語（見卷五第38、39頁）
    ；伊大概2 、3 天會跟宋佳源買1 次毒品，最近一次買是7
    月份，交易地點在伊上址住處等語（見卷五第59頁），雖證
    人余慶龍未具體證述被告宋佳源具體販賣海洛因、甲基安非
    他命之時間、地點，惟據其上揭證述，可知證人余慶龍確曾
    向被告宋佳源購買海洛因及甲基安非他命，而其交易地點亦
    有在證人余慶龍上址住處之事實，足佐證人劉艾棋、林原模
    證述曾見被告宋佳源在證人余慶龍上址住處販賣毒品海洛因
    、甲基安非他命與證人余慶龍之事，並非渠2 人虛構之情節
    ，堪可採信，準此，綜衡證人劉艾棋、林原模、余慶龍上揭
    結證內容，堪認此部分事實自堪認定。至證人劉艾琪、林原
    模均未具體證述余慶龍實際交付之金錢數額，然衡以證人林
    原模既有犯罪海洛因、甲基安非他行為，業說明如前，則證
    人林原模就所其親見被告宋佳源交付被告余慶龍之毒品數量
    所為估價應屬可採信，惟依罪疑惟輕原則，僅得認定被告宋
    佳源係收取5 萬元價金，併此敘明。
  2.證人劉艾棋、林原模於本院審理時雖結稱：伊等是因為警察
    說宋佳源稱其被查到的毒品都是林原模所有，所以之前才誣
    賴宋佳源等語（見本院卷二第17頁反面、第18頁反面），惟
    查證人林原模於警詢時即已證稱：伊與宋佳源之間沒有仇隙
    及財務糾紛等語明確（見卷十第288 頁），則證人劉艾棋、
    林原模有因故誣指之情，已非可信。且查證人林原模持用之
    門號0000000000號行動電話與宋佳源持用之門號0000000000
    號行動電話，於99年7 月11日上午夜間10時27分32秒時之通
    訊監察譯文，內容顯示：「B （宋佳源）：模仔呢」、「A
    （林原模）：你是誰」、「B ：我家和仔」、「A ：嗯」、
    「B ：你過來這邊，他有話跟你講，你老闆」、「A ：怎樣
    啦」、「B ：你老闆叫你過來這邊，他有話跟你講」、「A
    ：我的腳不能走啦」、「B ：什麼腳不能走，怎樣的」、「
    A ：我的腳被打到啦」、「B ：是被誰打到」、「A ：被他
    隔壁的」、「B ：被他隔壁的打的」、「A ：對啊，你沒聽
    我們家清富仔說」、「B ：沒有哇你們清富仔都沒說，沒辦
    法過來嗎」、「A ：腳就不能走怎麼過去」、「B ：好我跟
    他說」等文字，有本院99年度聲監續字第221 號通訊監察書
    1 紙、上開通訊監察譯文1 份附卷可證（見卷十一第81、82，
    卷十第327 頁），且被告宋佳源亦自承上揭門號0000000000
    號行動電話確為其使用等情不諱（見卷七第6 頁），既被告
    宋佳源尚詢及證人林原模之傷勢及成因，堪認被告宋佳源與
    證人林原模間，關係非惡，而徵以販賣毒品罪刑甚重，為一
    般人周知之事，是證人劉艾棋、林原模當無以此重罪誣陷被
    告宋佳源之理。且遍觀全卷，證人劉艾棋、林原模除於本院
    證述如前外，於警詢、偵訊時，均未曾提及上情，則證人劉
    艾棋、林原模於本院翻異而證述誣陷被告宋佳源之情，實難
    採信。至被告宋佳源雖辯稱其曾打過證人林原模，故而與證
    人劉艾棋、林原模間有仇恨而遭誣指云云（見卷七第79頁）
    ，惟證人劉艾棋、林原模於本院審理時所證上情，均附和被
    告宋佳源所稱未曾販賣毒品之詞，顯然有迴護被告宋佳源之
    情，倘被告宋佳源所辯實在，證人劉艾棋、林原模豈有自承
    誣陷被告宋佳源而自陷刑責之理，足認被告宋佳源上揭辯稱
    ，亦屬卸責之詞，而不可信。
  3.證人余慶龍於本院審理時則結稱：伊是拿錢叫宋佳源去幫伊
    買甲基安非他命，一錢4,000 元，由宋佳源向其友人購買，
    買回來後即一起施用等語（見本院卷二第20頁），惟查證人
    余慶龍於偵查中屢稱係向被告宋佳源購買海洛因、甲基安非
    他命（見卷五第58至62頁），此與證人余慶龍於本院結稱被
    告宋佳源係幫伊購買等情，大相逕庭，是證人於本院結證上
    情，難以遽信。又查證人余慶龍於偵訊時係結稱：伊約2 、
    3 天會向宋佳源買1 次，每次約買2,000 或3,000 元。伊與
    宋佳源買頂多買1 錢，大概是5,000 至5,500 元等語（見卷
    五第59、62頁），核與證人余慶龍於本院上揭結證被告宋佳
    源幫伊購買之毒品為1 錢4,000 元等情相歧，足認證人余慶
    龍於本院審理時結證上情，虛偽不實，委無足採。
  4.證人即被告陳志偉雖於本院審理時結稱：伊未曾見宋佳源拿
    毒品至余慶龍上址住處，且伊雖有在余慶龍上址住處見過劉
    艾棋、林原模，但當時宋佳源並未在場等語（見本院卷二第
    11 9頁反面），惟查證人陳志偉與被告宋佳源係自幼認識之
    友人等語；於警詢時曾證稱：宋佳源於99年9 月15日警詢筆
    錄中供稱於99年9 月14日所施用之甲基安非他命係伊供應與
    被告宋佳源等語，分據證人陳志偉證述綦詳（見卷二第350
    頁、卷四第228 頁），可知證人陳志偉與被告宋佳源間非但
    為熟識之友人，且彼此間亦有毒品往來情形，2 人間之關係
    理當十分密切，是證人陳志偉於本院之證述，應有為被告宋
    佳源脫罪之情，難認屬實，無從據為被告宋佳源有利之認定
    。
(三)、附表十一編號三部分：
  1.被告宋佳源於99年11月23日12時45分許，在其位在屏東縣新
    園鄉○○村○○路103 號住處，為警持本院核發之99年度聲
    搜字第966 號執行搜索而扣得如附表十六所示之物，而該等扣
    案物均為被告宋佳源所有等情，業據被告宋佳源於警詢時自
    承屬實（見卷七第5 頁反面、第6 頁），並有如附表十六所示
    之物扣案足憑。又如附表十六、編號一至八所示扣案物，經檢
    察官囑託法務部調查局鑑定後，認定結果詳如附表十六編號一
    、二所示，可知被告宋佳源為警搜索扣案如附表十六編號一之
    物確為海洛因、附表十六編號二之物應屬甲基安非他命甚明，
    有該局濫用藥物實驗室99年12月29日調科壹字第
    09923029080 號鑑定書1 紙在卷可證（見本院卷二第120 頁
    ）。另如附表十六編號三至八所示之物，經警以毒品初步檢驗
    試劑鑑驗後，確呈甲基安非命陽性反應，有高雄市政府警察
    局楠梓分局毒品初步檢驗報告表存卷可證（分見卷七第19頁
    ），堪認如附表十六編號三至八所示之物確為甲基安非他命無
    誤，此部分事實，首堪認定。
  2.被告宋佳源所有如附表十六、編號一至八所示之海洛因、甲基
    安非他命，係被告宋佳源於亦於99年11月23日前約一星期某
    時，在安泰醫院近處，向姓名年籍不詳綽號「鬥陣仔」之成
    年男子購買1 萬3,000 元之海洛因及2,000 元之甲基安非他
    命乙節，為被告宋佳源於本院準備程序時自承不諱（見本院
    卷一第183 頁），並有如附表十六、編號一至八之海洛因、甲
    基安非他命扣案可憑，堪信屬實。被告雖辯稱上開遭扣案之
    海洛因、甲基安非他命均為其自己施用所用，非為營利而販
    入，惟查：
    (1)、被告於偵訊時承稱：扣案毒品是之前在安泰醫院前向一
        名不知姓名之人購買，伊買來是要自己施用，而甲基安
        非他命伊有在販賣等語（見卷七第44頁）；於本院訊問
        時供承：扣案毒品中，海洛因是伊自己要施用，而甲基
        安非他命是要賣人等語（見卷十二第5 頁），可知被告宋
        佳源先確曾供述上開扣案如附表十六、編號二至八所示之
        甲基安非他命為伊欲販賣之物無訛，衡以販賣毒品均為
        政府嚴加查緝並科以重刑之罪，被告宋佳源應無不知之
        理，倘非被告確有販賣甲基安非他命，豈有自陷重罪之
        理，且亦查無被告為上開證述時，有何受刑求或自白等
        不正方式詢問、訊問之情，被告宋佳源及其辯護人亦未
        以此為辯，堪認被告宋佳源上揭不利於己之供述，應係
        出於自由意識，而較可採。至被告宋佳源之辯護人雖辯
        護稱：被告宋佳源警詢時自承販賣甲基安非他命以牟利
        之事，係因當時被告宋佳源為提藥狀態，而錯誤回答云
        云，然查被告宋佳源於99年11月23日為警查獲並於當日
        解送屏東地方法院檢察署檢察官偵辦，經該檢察官向本
        院聲請羈押，嗣於本院為訊問時自承：現在精神況狀良
        好，意識清楚，扣案之第二級毒品是伊要賣人所用等語
        （見卷十二第5 頁），可知被告於當日確迄本院訊問時，
        係在意識清醒情況下依其自由意識仍為與警詢、偵訊時
        相同供述，顯然並無何錯誤回答之情，被告宋佳源及其
        辯護人上揭辯詞，難謂合於實情，無可採信。基此，堪
        認被告宋佳源應係為販賣甲基安非他命而購入價格2,00
        0 元之甲基安非他命。則被告宋佳源事後翻異前詞稱甲
        基安非他命為其施用所用之物云云，當屬翻異卸責之詞
        ，要難遽信。
    (2)、被告於偵訊時另承：伊有販賣毒品，伊約是99年10月分
        開始販賣毒品，但只有賣甲基安非他命。向伊購買毒品
        者均是撥打伊持用之門號0000000000號行動電話與伊聯
        絡，每次均交易價格500 元之甲基安非他命，都是伊本
        人親自交易，至今曾與約4 、5 人交易過，已不清楚交
        易幾次，獲利約5,000 元等語（見卷三第6 頁反面至第
        7 頁），可知被告確曾有販賣甲基安非他命以牟利之犯
        行，足見被告於購入價格2,000 元之甲基安非他命時，
        係為補足其前已售出交付之甲基安非他命，堪認被告於
        販入即已有營利之意圖，至為灼然。
    (3)、扣案附表十六、編號九至十六所示之物均為被告所有等情，
        業說明在前，其中附表十六編號十四之空夾鏈袋、編號十六之
        電子磅秤，常為毒品販賣者常為計算毒品重量、價錢及
        便於攜帶、交付毒品之物，而屬經營販毒生意必備之工
        具，倘被告宋佳源購入毒品確係為供己施用，則何須備
        有上開空夾鏈袋、電子磅秤。又果被告宋佳源購入海洛
        因、甲基安非他命，係供己施用所用，僅須直接取用購
        得之毒品即可，尚無須秤重、或分裝，蓋因秤重、分裝
        過程，毒品均將殘留於電子磅秤、夾鏈袋，致其數量減
        少，而毒品應政府查緝甚嚴，量少價昂，被告宋佳源豈
        有需再為秤重、分裝而平白損失毒品之理，是被告宋佳
        源應無庸自備上開扣案之空夾鏈袋、電子磅秤之物甚明
        。且被告宋佳源為警查獲時扣得如附表十六、編號一至八
        所示之海洛因20包、甲基安非他命6 包均已分裝完成，
        顯然被告確曾有以上開電子磅秤及夾鏈袋分裝其前向「
        春那」所購入價格1 萬3,000 元海洛因，及價格2,000
        元甲基安非他命之舉，此均與一般單純施用毒品者舉動
        ，大相徑庭，顯見被告宋佳源分裝如附表十六、編號一至
        八所示之海洛因、甲基安非他命，實係為便利日後販賣
        ，益彰被告宋佳源購入價格1 萬3,000 元海洛因，及價
        格2,000 元之甲基安非他命，顯係為伺機轉售他人牟利
        ，應屬無疑，是被告宋佳源上開辯稱供己施用云云，僅
        屬卸責矯飾之詞，不足採信。
十三、按非法販賣毒品愷他命係政府嚴予查緝之違法行為，且該等
    毒品均無公定之價格，並可任意分裝或增減其份量，而每次
    買賣之價量，亦隨時依雙方關係之深淺、當時之資力、需求
    程度及對行情之認知等因素而異其標準，非可一概而論，因
    之販賣之獲利，除經坦承犯行，或帳冊價量均臻明確外，委
    難察得實情，而販賣之人從價差或量差中牟利方式雖異，惟
    其圖利之非法販賣行為則均相同，是縱未確切查得販賣賺取
    之實際差價，但除別有事證，足認係按同一價格轉讓，確未
    牟利之情形外，尚難執此認非法販賣之事證有所不足。又愷
    他命價格昂貴，取得不易，苟無利可圖，應無甘冒被查緝法
    辦之危險而平白為轉讓毒品之可能，是行為人應有從中賺取
    買賣差價牟利之意圖，應屬符合論理法則且不違背社會通常
    經驗之合理判斷。本件被告等與各購毒者並非至親，亦無其
    他特殊之親密關係，倘無利可圖，自無甘冒可能被查獲遭判
    處重罪之風險，而將毒品無償或以與販入價格同一之對價轉
    讓交付各購毒者，則其主觀上確有營利意圖，應堪認定。
十四、綜上所述，被告余慶龍、潘俊威、潘俊乙、林原模、劉艾棋
    、楊仙溫、陳志偉、宋佳源上揭各該犯行，已臻明確，應依
    法論科。
十五、論罪科刑：
(一)、所犯法條：
  1.核被告余慶龍就附表一編號一至八、附表二編號一、三、附
    表三、附表五編號一至五、編號八所為，均係犯毒品危害防
    制條例第4 條第1 項之販賣第一級毒品罪；附表一編號九至
    十三、附表二編號二所為，附表五編號九至十九（編號十五除外）
    、附表六各編號、附表七所為，均係犯同條例第4 條第2項
    之販賣第二級毒品罪；附表五編號六、七所為，均係犯同條
    例第4 條第1 項之販賣第一級毒品罪、同條第2 項之販賣第
    二級毒品罪。
  2.核被告潘俊威就附表二編號一、三所為，均係犯同條例第4
    條第1 項之販賣第一級毒品罪；附表二編號二、四，附表四
    所為，均係犯同條例第4 條第2 項之販賣第二級毒品罪。
  3.核被告潘俊乙就附表三所為，係犯同條例第4 條第1 項之販
    賣第一級毒品罪，附表四所為，係犯同條例第4 條第2 項之
    販賣第二級毒品罪。
  4.核被告林原模就附表五編號一至五、編號八、附表九編號二
    所為，均係犯同條例第4 條第1 項之販賣第一級毒品罪；附
    表五編號九至十九、附表六各編號、附表九編號一所為，均係
    犯同條例第4 條第2 項之販賣第二級毒品罪；附表五編號六
    、七所為，均係犯同條例第4 條第1 項之販賣第一級毒品罪
    、同條第2 項之販賣第二級毒品罪。
  5.核被告劉艾棋就附表六各編號所為，均係犯同條例第4 條第
    2 項之販賣第二級毒品罪。
  6.核被告楊仙溫就附表七、八各編號所為，均係犯同條例第4
    條第2 項之販賣第二級毒品罪。
  7.核被告陳志偉就附表十編號一、二所為，均係犯同條例第4
    條第1 項之販賣第一級毒品罪，附表十編號三至七所為，均
    係犯同條例第4 條第2 項之販賣第二級毒品罪。
  8.核被告宋佳源就附表十一編號一所為，係犯同條例第4 條第1
    項之販賣第一級毒品罪，附表十一編號二、三所為，係犯同條
    例第4 條第1、2項之販賣第一級毒品、第二級毒品罪。
(二)、被告余慶龍、潘俊威、潘俊乙、林原模、劉艾棋、楊仙溫、
    陳志偉、宋佳源各次販賣前持有第一級毒品或第二級毒品之
    低度行為，應各為渠等販賣之高度行為所吸收，不另論罪。
(三)、公訴意旨認被告余慶龍、潘俊威如附表二編號二所為，係犯
    毒品危害防制條例第4 條第1 項之販賣第一級毒品罪，惟查
    該次被告余慶龍、潘俊威所販賣者應為甲基安非他命，業說
    明如前，惟因二者之基本社會事實仍屬相同，爰依刑事訴訟
    法第300 條規定，變更起訴法條。
(四)、被告余慶龍與不詳成年男子間，就附表一編號四、八販賣第
    一級毒品犯行；被告余慶龍與被告潘俊威間，就附表二編號
    一至三販賣第一、二級毒品犯行；被告余慶龍與被告潘俊乙
    間，就附表三販賣第一級毒品犯行；被告潘俊威與被告潘俊
    乙間，就附表四販賣第二級毒品犯行；被告余慶龍與被告林
    原模間，就附表五編號一至十四、編號十六至十九販賣第一、二級
    毒品犯行；被告余慶龍、被告林原模、劉艾棋3 人間，就附
    表六各編號販賣第二級毒品犯行；被告余慶龍與被告楊仙溫
    間，就附表七販賣第二級毒品犯行，俱有犯意聯絡、行為分
    擔，應論以共同正犯。雖被告林原模之辯護人為被告林原模
    辯護稱被告林原模犯行應論以幫助販賣毒品罪云云，惟按幫
    助之意思，為犯罪構成要件以外之行為，而對正犯資以助力
    ，使其犯罪易於達成者為幫助犯；雖以幫助之意思，但參與
    犯罪構成要件行為之實行，仍應成立共同正犯。而交付毒品
    及收取價金，為販賣毒品罪構成要件之行為，應無疑義，此
    最高法院著有98年度台上字4124號判判可資參照。查被告林
    原模、劉艾棋就附表五、六所為，或有受被告余慶龍之託而
    代其交付毒品、收取價金，惟既有交付毒品、收取價金行為
    ，參諸上述最高法院見解，已屬實行犯罪構成要件行為，自
    無從論以幫助犯，而應與被告余慶龍成立共同正犯。至各該
    被告參與犯罪之程度或有輕重之別，然此應屬刑法第57條量
    刑或第59條酌量減輕範疇，尚非可以之區分幫助犯或共同正
    犯，被告林原模之辯護人所論，固非無理，尚嫌無據。
(五)、被告余慶龍、林原模就附表五編號六、七所為；被告宋佳源
    就附表十一編號二、三所為，均係以一行為同時觸犯毒品危害
    防治條例第4 條第1 項、第2 項罪名，為想像競合犯，應依
    刑法第55條規定，從一重之販賣第一級毒品罪處斷。再被告
    余慶龍、潘俊威、潘俊乙、林原模、劉艾棋、楊仙溫、陳志
    偉、宋佳源所犯上開各罪間，犯意各別，行為互殊，應各予
    分論併罰。
(六)、被告楊仙溫、陳志偉、宋佳源有如事實欄一所載之科刑執畢
    紀錄，有臺灣高等法院被告前案紀錄表3 份在卷可憑，其於
    徒刑執行完畢後，5 年內故意再犯本件有期徒刑以上之各罪
    ，皆為累犯，是除其所犯毒品危害防制條例第4 條第1 項販
    賣第一級毒品罪之法定刑死刑、無期徒刑，同條例第4 條第
    2 項販賣第二級毒品罪之法定刑為無期徒刑部分依法不得加
    重外，其餘各罪均應依刑法第47條第1 項規定，加重其刑。
(七)、被告潘俊威、潘俊乙、林原模、楊仙溫於偵查、審理時，各
    就其所犯如附表二至九所示之罪，坦認不諱，均應依毒品危
    害防制條例第17條第2 項規定，減輕其刑。至被告劉艾棋之
    辯護人雖為被告劉艾棋辯護稱：被告劉艾棋已於偵查及審理
    中就交付楊定岳、陳昭福毒品一事自白不諱，至應否成立轉
    讓或共同販賣則屬法律評價問頭，仍應認被告劉艾棋有毒品
    危害防制條例第17條第2 項規定適用云云。惟按毒品危害防
    制條例第17條第2 項規定：「犯第4 條至第8 條之罪於偵查
    及審判中均自白者，減輕其刑。」其立法理由載稱：「又為
    使製造、販賣或運輸毒品案件之刑事訴訟程序儘早確定，並
    鼓勵被告自白認罪，以開啟其自新之路，爰對製造、販賣、
    運輸毒品者，於偵查及審判中均自白時，亦採行寬厚之刑事
    政策，爰增訂第2 項規定。」亦即，被告得依上開規定減輕
    其刑者，必其所自白者，係上開條例第4 條至第8 條之罪所
    規定之主要構成要件之犯罪事實。至被告所為對己不利之陳
    述，若非關乎上開條例第4 條至第8 條所定之主要犯罪構成
    要件者，例如，於成立販賣毒品罪下，被告僅承認有與毒品
    買受人聯繫、有赴交易毒品地點、有交付物品（但非毒品）
    予買受人、僅係單純持有毒品等，惟對於成立販賣毒品罪之
    其餘重要情節均全盤否認，即難認屬上開條例第17條第2 項
    所規定之自白範疇，最高法院著有99年度台上字第7379號判
    決要旨可參。查本案被告劉艾棋於本院審理僅承稱交付香菸
    盒與楊定岳、陳昭福，並不知所交付者為甲基安非他命（見
    本院卷二第11頁），自難認被告劉艾棋已就毒品危害防制條
    例第4 條第2 項之販賣行為曾於本院審理時自白在卷，自不
    符合毒品危害防制條例第17條第2 項規定之「偵查及審判中
    」均自白要件，被告劉艾棋及其辯護人所辯，尚非合理。
(八)、復以本件被告8 人販賣第一、二級毒品之數量與價格非鉅，
    觀渠等之犯罪所得自明，以其情節論，惡性尚非重大不赦，
    較之大量販賣毒品之大毒梟而言，渠等對社會治安及國民健
    康之危害非鉅，倘亦處以毒品危害防制條例第4 條第1 項、
    第2 項所定之最低法定刑度無期徒刑、7 年以上有期徒刑，
    不免過苛，且無從與前開大毒梟之惡行有所區隔，是其等犯
    罪情狀在客觀上足以引起一般人之同情，情節尚堪憫恕，若
    處以法定最低度之刑，猶嫌過重，爰均依刑法第59條規定，
    就被告8 人上開販賣毒品犯行，減輕其刑，其中就被告潘俊
    威、潘俊乙、林原模上開販賣毒品犯行，並應依法遞減輕其
    刑。另就被告陳志偉、宋佳源、楊仙溫上開販賣毒品犯行，
    均依法先加重後減之（但法定刑為死刑、無期徒刑部分，不
    予加重）。
(九)、爰分別審酌被告8 人無視政府推動之禁毒政策，竟販賣第一
    、二級毒品海洛因、甲基安非他命，戕害國民身心健康，並
    破壞社會治安，惡性非輕，再參酌其等販賣次數、所得、販
    賣毒品之數量暨犯罪後之態度，及其等品行、智識程度、生
    活狀況等一切情狀，分別量處如主文所示之刑，並均定其應
    執行之刑。至公訴人雖就被告宋佳源所犯求處無期徒刑，惟
    審酌其等犯案情節及手段、所生之危害、獲得之利益及法定
    刑度等情，認以量處如主文所示之刑為適當，公訴人之求刑
    核屬過重，附此敘明。
(十)、沒收部分
  1.毒品危害防制條例第19條第1 項定規定「犯第4 條至第9 條
    、第12條、第13條或第14條第1 項、第2 項之罪者，其供犯
    罪所用或因犯罪所得之財物，均沒收之，如全部或一部不能
    沒收時，追徵其價額或以其財產抵償之。」而犯罪所得之財
    物，不能與正常營利事業計算營利所得之情形相提並論，是
    所稱因犯罪所得之財物，乃指犯罪行為所直接取得而法律上
    無第三人得主張權利之一切財物而言，則上開規定所指販賣
    毒品所得之財物，依法諭知沒收時，舉凡販賣毒品所得之財
    物，不問其中何部分屬於成本，何部分屬於犯罪之利得，均
    應予以沒收，並非僅限於所賺取之差價部分，始符立法之本
    旨（最高法院98年度台上字第3081號判決要旨參照）；而本
    條項規定所稱「追徵其價額」者，必限於所沒收之物為金錢
    以外之其他財物而無法沒收時，始應追徵其價額，使其繳納
    與原物相當之價額。如所得財物為金錢而無法沒收時，應以
    其財產抵償之，而不發生追徵價額之問題（最高法院93年度
    台上字第2743號判決要旨參照）。又共同正犯之犯罪所用或
    因犯罪所得之物採連帶沒收主義，乃因共同正犯於犯意聯絡
    範圍內，同負行為責任，且為避免執行時發生重複沒收之故
    （最高法院98年度台上字第4003號判決要旨參照），故不得
    就全體正犯之總所得，對於各正犯重複諭知沒收（最高法院
    97年度台上字第3745號判決要旨參照），惟若應沒收之物係
    屬特定之物，因彼等就該沒收之物，應共同負責，且無重複
    執行沒收之疑慮，自無諭知連帶沒收之必要（最高法院98年
    度臺上字第4003號判決要旨參照）。
  2.經查，本件被告8人販賣毒品所得如下：
    被告余慶龍如附表一各編號所示販賣第一、二級毒品之未
      扣案所得10,500元。
    被告余慶龍與被告潘俊威如附表二編號一至三編號所示共
      同販賣第一、二級毒品之未扣案所得480 元。
    被告潘俊威如附表二編號四所示單獨販賣第二級毒品之未
      扣案所得300 元。
    被告余慶龍與被告潘俊乙如附表三所示共同販賣第一級毒
      品之未扣案所得200 元。
    被告潘俊威與被告潘俊乙如附表四所示共同販賣第二級毒
      品之未扣案所得300 元。
    被告余慶龍與被告林原模如附表五編號一至十四、十六至十九所
      示共同販賣第一、二級毒品之未扣案所得13,500元。
    被告林原模如附表五編號十五、附表九編號二所示單獨販賣
      第二級毒品之未扣案所得5,500 元。
    被告余慶龍與被告林原模、劉艾棋如附表六各編號所示共
      同販賣第二級毒品之未扣案所得1,000 元。
    被告余慶龍與被告楊仙溫如附表七所示共同販賣第二級毒
      品之未扣案所得1,000 元。
    被告楊仙溫如附表八各編號所示單獨販賣第二級毒品之未
      扣案所得1,500 元。
    被告陳志偉如附表十各編號所示單獨販賣第一、二級毒品
      之未扣案所得6,300 元。
    被告宋佳源如附表十一各編號所示單獨販賣第一級毒品之未
      扣案所得66,000元。
    依上開規定，被告余慶龍、潘俊威、林原模、楊仙溫、陳志
    偉、宋佳源未扣案之上開單獨販毒所得，均應依毒品危害防
    制條例第19條第1 項規定予以沒收，如不能沒收時應分別以
    其等財產抵償之。另被告余慶龍與潘俊威間；余慶龍與潘俊
    乙間；潘俊威與潘俊乙間；余慶龍與林原模間；余慶龍與林
    原模、劉艾棋間；余慶龍與楊仙溫間，共同販賣毒品而未扣
    案之犯罪所得，均仍應依同條例同條項規定，宣告連帶沒收
    ，如全部或一部不能沒收時，以其等財產連帶抵償之。
  3.本件被告8人所有並供販賣毒品所用之物如下：
    扣案電子磅秤1 台、手機1 支、SIM 卡（門號0000000000
      ）1 張，為被告潘俊威所有，其磅秤供其單獨或與被告余
      慶龍共同販賣毒品所有之物，手機、SIM 卡則供其與被告
      潘俊乙共同販賣毒品所用之物。
    扣案NOKIA 廠牌手機1 支、SIM 卡（門號0000000000）1
      張，為被告楊仙溫所有供其單獨或與被告余慶龍販賣毒品
      所用之物。
    扣案SOWA手機（雙門號0000000000、0000000000）1 支，
      為被告陳志偉所有，供其本件販賣毒品所用之物。
    扣案電子磅秤1 台，為被告宋佳源所有，並供其本件販賣
      毒品所用之物。
    未扣案行動電話壹支（含門號0000000000號之SIM 卡壹枚
      ），為被告余慶龍所有，供其單獨或與潘俊威、潘俊乙、
      楊仙溫共同販賣毒品所用之物。
    未扣案行動電話壹支（含門號0000000000號之SIM 卡壹枚
      ），為被告余慶龍所有，供其單獨或與潘俊威共同販賣毒
      品所用之物。
    未扣案行動電話壹支（含門號0000000000號之SIM 卡壹枚
      ），為被告林原模所有，供其單獨或與余慶龍、劉艾棋共
      同販賣毒品所用之物。
    未扣案行動電話壹支（含門號0000000000號之SIM 卡壹枚
      ），被告林原模所有，供其單獨或與余慶龍共同販賣毒品
      所用之物。
    未扣案行動電話壹支（含門號0000000000號之SIM 卡壹枚
      ），為被告宋佳源所有，供其本件販賣毒品所用之物。
    上揭、、之扣案物為各該被告所有，業經各該被告自
    承在卷（見8593卷一第85頁反面、8593卷二第129 頁反面、
    10469 卷第43頁），另上揭扣案手機及SIM 卡、至未
    扣案手機及SIM 卡，衡情應為持用者所有，而各該手機及SI
    M 卡分為各該被告持用，自為各該持用被告所有，復上揭物
    品或用以秤量毒品重量以利販賣、或係供以聯絡購毒者，自
    均屬各該被告販賣毒品所用之物，依上開規定，被告潘俊威
    、楊仙溫、陳志偉、宋佳源所有，供其單獨或與其他被告共
    同販賣毒品所用之上開扣案物，均應依毒品危害防制條例第
    19條第1 項規定，於各該被告罪項下，宣告沒收。又未扣案
    之宋佳源所有供販賣毒品所用而未扣案之上開之行動電話
    ，應依同條規定，宣告沒收，如全部或一部不能沒收時，以
    其等財產抵償之。另被告余慶龍所有上開、之行動電話
    ，林原模所有上開、之行動電話，係供其與他人共同販
    賣所用，依上開說明，亦應依同條例同條項規定，併與其他
    共犯宣告連帶沒收，如全部或一部不能沒收時，以其等財產
    連帶抵償之。
  4.被告宋佳源於99年11月23日為警於其屏東縣新園鄉○○村○
    ○路103 號住處搜索查獲時所扣得海洛因20包（驗餘共計淨
    重2.24公克，即附表十六編號一、二）、甲基安非他命1 包（
    驗餘淨重0.23公克，即附表十六編號二），第二級毒品甲基安
    非他命6 包（毛重合計共8.9 公克，即附表十六編號三至八）
    ，分屬第一、二級毒品，業敘明在前，而包裝前開毒品之包
    裝袋，以現有技術尚無法將毒品與海洛因、甲基安非他命完
    全析離，仍存有微量毒品成份殘留其上，應整體視為毒品之
    一部，俱依毒品危害防制條例第18條第1 項前段規定宣告沒
    收銷燬；至鑑驗耗損之第一級毒品海洛因，既已滅失，自無
    庸宣告沒收銷燬，併此敘明。另扣案如附表十三編號二、附表
    十四編號二、附表十六編號十四之空夾鏈袋各2 、3 、4 包，分屬
    被告陳志偉、潘俊威、宋佳源所有，供其單獨或與其他被告
    共同販賣毒品預備之物，則應依刑法第38條第1 項第2 款後
    段規定，於各該被告罪項下，宣告沒收。至其他扣案之被告
    余慶龍所有NIKOM 手機（門號0000000000）1 支、被告潘俊
    威所有電話簿帳冊1 本、被告楊仙溫所有吸食器1 組、玻璃
    球1 支、塑膠產管2 支、注射針筒1 支、安非他命殘渣袋10
    個、宋佳源所有cybershot 廠牌手機1 支、SIM 卡（門號00
    00000000）1 張、吸食器1 組、玻璃球5 支、塑膠管1 支、
    吸管56支，尚無事證可認與本案被告等人所犯上揭販賣毒品
    犯行相關，自無庸諭知沒收；另附表十四編號六、七、八所示
    之物，雖為被告潘俊威遭搜索時所一併查獲，惟並未移送本
    院，且與本案無關，應由偵查機關另為適法之處理。
丙、無罪部分
壹、公訴意旨另略以：
  一、被告余慶龍與被告潘俊威明知甲基安非他命，係屬毒品危
      害防制條例所明定之第二級毒品，不得持有、販賣，竟共
      同基於販賣第二級毒品甲基安非他命之犯意聯絡，於99年
      8 月25日夜間7 時44分，由黃昭讚撥打被告潘俊威使用之
      門號0000000000號行動電話，購買甲基安非他命500 元，
      被告潘俊威遂向被告余慶龍拿取甲基安非他命，於上開通
      話後約10幾分鐘，在黃昭讚屏東縣新園鄉○○路46號之住
      處交付與黃昭讚（即起訴書犯罪事實欄一、(二)暨附表二編
      號四部分）。因認被告余慶龍涉犯毒品危害防制條例第4
      條第2 項之販賣第二級毒品罪。
  二、被告余慶龍與被告林原模明知甲基安非他命，係屬毒品危
      害防制條例所明定之第二級毒品，不得持有、販賣，竟共
      同基於販賣第二級毒品甲基安非他命之犯意聯絡，於99年
      6 月6 日上午6 時27分、31分時許，由林繼平撥打被告林
      原模使用之門號0000000000號行動電話，購買甲基安非他
      命500 元，被告林原模即持被告余慶龍提供之甲基安非他
      命，於上開通話後約半小時，在屏東縣新園鄉內某巨蛋超
      商處交付與林繼平（即起訴書犯罪事實欄一、(五)暨附表五
      編號十五部分）。因認被告余慶龍涉犯毒品危害防制條例第
      4 條第2 項之販賣第二級毒品罪。
貳、按犯罪事實應依證據認定之，無證據不得認定其犯罪事實；
    又不能證明被告犯罪者，應諭知無罪之判決，刑事訴訟法第
    154 條第2 項、第301 條第1 項分別定有明文。次按認定被
    告有罪之事實，應憑證據，如未能發現相當之證據，或證據
    不足以證明，自不能以推測或擬制之方法，以為裁判之基礎
    ；且認定事實所憑之證據，其為訴訟上之證明，須達於通常
    一般人均不致有懷疑，而得確信其為事實之程度者，始得據
    為有罪之認定，倘其證明尚未達到此一程度而有合理之懷疑
    存在時，尚難為有罪之認定基礎；另苟積極證據不足以為不
    利於被告事實之認定，即應為有利於被告之認定，更不必有
    何有利之證據（最高法院30年上字第816 號、40年台上字第
    86號、76年台上字第4986號判例意旨參照）。次按，刑事訴
    訟法第161 條第1 項規定：檢察官就被告犯罪事實，應負舉
    證責任，並指出證明之方法。因此，檢察官對於起訴之犯罪
    事實，應負提出證據及說服之實質舉證責任。倘其所提出之
    證據，不足為被告有罪之積極證明，或其指出證明之方法，
    無從說服法院以形成被告有罪之心證，基於無罪推定之原則
    ，自應為被告無罪判決之諭知（最高法院92年台上字第128
    號判例意旨參照）。
、被告余慶龍被訴與潘俊威共同販賣甲基安非他命與黃昭讚部
    分：
一、公訴意旨認被告余慶龍涉犯上揭與被告潘俊威共同販賣甲基
    安非他命犯行，無非係以證人即被告潘俊威、證人即購毒者
    黃昭讚於警詢之證述、偵查中之結證、門號0000000000號行
    動電話之通訊監察譯文為其主要之論據。訊據被告余慶龍堅
    詞否認有此部分販賣甲基安非他命之犯行，辯稱：此部分販
    賣甲基安非他命係潘俊威自己販賣與黃昭讚，與伊無關等語
    。
二、本院查：
(一)、證人即被告潘俊威先後於警詢、偵查中雖曾證稱或結稱：伊
    販賣之毒品均為余慶龍或陳志偉叫伊拿毒品給購毒者；黃昭
    讚向伊買甲基安非他命時，伊即向余慶龍拿甲基安非他命，
    伊賣黃昭讚沒幾次等語（見卷三第86頁反面、第87頁，卷二
    第356 頁），惟證人潘俊威嗣於另次偵訊時業結稱：伊有將
    與余慶龍合資購得之甲基安非他命賣給黃昭讚等語（卷五第
    47頁），於本院審理時亦結稱：99年8 月25日黃昭讚要500
    元之甲基安非他命，伊即將與余慶龍合資購得之甲基安非他
    命賣與黃昭讚，甲基安非他命並非余慶龍所有，且余慶龍亦
    不知伊有將甲基安非他命賣與黃昭讚等語（見本院卷二第12
    8 頁反面、第129 頁），是證人潘俊威前後就甲基安非他來
    源及被告余慶龍知否之供述已有不一，難以遽信。且衡之證
    人潘俊威於警詢及偵查中之證述，並未就具體販賣情節為供
    述，而係泛稱其毒品來源為余慶龍，相較於此，證人潘俊威
    嗣後於偵訊或本院審理時，針對99年8 月25日之販賣情節於
    ，具體回憶後所為之供述，應較可採信，堪認此部分應係被
    告潘俊威個人販賣犯行，且經本院論罪於前，被告余慶龍所
    辯，尚非無稽。
(二)、至證人黃昭讚就99年8 月25日購入甲基安非他命情形，均未
    曾提及被告余慶龍，觀之卷附證人黃昭讚歷次警詢、偵訊筆
    錄自明（見卷三第375 至380 、386 至389 頁，卷五第43、
    44頁），另卷附門號0000000000號行動電話於99年8 月25日
    夜間44分24秒之通訊監察譯文內容（見卷三第381 頁，內容
    詳見附件二編號四），亦未見有何與被告余慶龍相關之記載
    ，而被告潘俊威亦自承門號0000000000號行動電話為其持用
    等情在卷（見卷二第353 頁），足見與證人黃昭讚通話之人
    確為被告潘俊威至明，是據上揭證據，均無從推論被告余慶
    龍與此次黃昭讚購入甲基安非他命之事有何關聯。
(三)、基上，據公訴人所據事證，尚難以認定被告余慶龍有於99年
    8 月25日與潘俊威共同販賣甲基安非他命與黃昭讚。
肆、被告余慶龍被訴與林原模共同販賣甲基安非他命與林繼平部
    分：
一、公訴意旨認被告余慶龍涉犯上揭與被告林原模共同販賣甲基
    安非他命犯行無非係以證人即被告林原模、證人即購毒者林
    繼平於警詢之證述、偵查中之結證、門號0000000000號行動
    電話之通訊監察譯文為其主要之論據。訊據被告余慶龍堅詞
    否認有此部分販賣甲基安非他命之犯行，辯稱：此部分販賣
    甲基安非他命係林原則自己販賣與林繼平，與伊無關等語。
二、本院查：
(一)、證人即被告林原模於警詢、偵查中雖曾證稱或結稱：伊販賣
    之毒品來源是余慶龍交付與伊販賣後，伊再將販賣所得轉交
    余慶龍等語（見卷十第281 頁反面、第282 、332 頁），惟
    證人林原模先於警詢時結稱：林繼平供稱於99年6 月6 日上
    午6 時27分52秒撥打伊持用之門號0000000000號行動電話（
    筆錄誤繕為0000000000）向伊購買毒品甲基安非他命500 元
    ，伊即與林繼平在伊住處附近之某王爺廟完成交易等情，確
    屬實在。上開毒品係在伊住處附近某王爺廟交易，毒品係伊
    先前向余慶龍購買1,000 元之甲基安非他命，伊將之轉讓賣
    給林繼平其中500 元，販賣所得500 元係伊自行取得等語（
    見卷十第286 反面、第287 頁），是證人林原模於警詢、偵
    查中就販毒所得歸何人所有之供述已有齟齬，非可遽信。
(二)、至證人林繼平就99年6 月6 日上午6 時許購入甲基安非他命
    情形，均未曾提及被告余慶龍，觀之卷附證人林繼平歷次警
    詢、偵訊筆錄自明（見卷二234 至239 、245 至248 頁）。
    另卷附門號0000000000號行動電話於99年6 月6 日上午6 時
    27分52秒、同日時31份07秒之通訊監察譯文內容（見卷二第
    243 頁，內容詳見附件五編號十五），尚未見有何與被告余慶
    龍相關之記載，而被告林原模亦自承門號0000000000號行動
    電話為其持用等情在卷（見卷十第282 頁），足見與證人林
    繼平通話之人確為被告林原模無誤，此亦為被告林原模所是
    認。又據證人林原模就此次具體販賣甲基安非他命與林繼平
    乙節，於偵查中僅結稱：伊與林繼平係在屏東縣新園鄉某巨
    蛋超商處交易，係於通話後約40分左右交易等語（見卷十第
    337 頁），可見證人林原模就此次供述仍未具體證稱此事與
    被告余慶龍有何關係。
(三)、綜上，證人林原模就此次販賣甲基安非他命犯行，已於警詢
    時明確自承係以自有之甲基安非他命販賣與林繼平，亦將販
    賣所得收為己有，復據上揭證據，亦無從佐證被告林原模於
    偵訊時之結證，則此次林繼平購入甲基安非他命之事，尚難
    認與被告余慶龍有何關聯。
伍、綜上所述，被告余慶龍上揭所辯，尚非全然無稽。本件公訴
    人所舉之證據與指出之證明方法，尚有合理性之懷疑存在，
    未得使本院確信被告余慶龍有公訴意旨此部分所指之犯行，
    仍有合理懷疑之處，而不能確信為真實。揆諸前開說明，應
    認被告余慶龍此部分犯罪尚屬不能證明。此外，本院應依職
    權調查證據之範圍內，復查無其他積極證據可資認定被告余
    慶龍涉有此部分罪嫌，自屬不能證明被告犯罪，此部分依法
    均應為被告余慶龍無罪之諭知。
據上論斷，應依刑事訴訟法第299 條第1 項前段、第300 條、30
1 條第1 項，毒品危害防制條例第4 條第1 項、第2 項，第17條
第2 項、第18條第1 項前段、第19條第1 項，刑法第11條、第28
條、第55條、第47條第1 項、第59條、第51條第5 款、第38條第
1 項第2 款，判決如主文。
本案經檢察官陳立興到庭執行職務。
中    華    民    國   100    年    9     月    23    日
                  刑事第五庭  審判長法  官   林家聖
                                    法  官   劉怡孜
                                    法  官   黃柏霖
以上正本證明與原本無異。
如不服本判決應於收受判決後10日內向本院提出上訴書狀，並應
敘述具體理由；其未敘述上訴理由者，應於上訴期間屆滿後20日
內向本院補提理由書（均須按他造當事人之人數附繕本）「切勿
逕送上級法院」。
中    華    民    國   100    年    9     月    30    日
                                    書記官   史安琪
附錄本案論罪科刑法條：毒品危害防制條例第4 條第1 項、第2
項。
毒品危害防制條例第4條
製造、運輸、販賣第一級毒品者，處死刑或無期徒刑；處無期徒
刑者，得併科新臺幣 2 千萬元以下罰金。
製造、運輸、販賣第二級毒品者，處無期徒刑或 7 年以上有期
徒刑，得併科新臺幣 1 千萬元以下罰金。
製造、運輸、販賣第三級毒品者，處 5 年以上有期徒刑，得併
科新臺幣 7 百萬元以下罰金。
製造、運輸、販賣第四級毒品者，處 3 年以上 10 年以下有期
徒刑，得併科新臺幣 3 百萬元以下罰金。
製造、運輸、販賣專供製造或施用毒品之器具者，處 1 年以上
7 年以下有期徒刑，得併科新臺幣 1 百萬元以下罰金。
前五項之未遂犯罰之。
附表一：余慶龍販賣部分
┌─┬────┬────┬───┬───────┬──────────┬─────────────────┐
│編│交易時間│交易地點│購毒者│交  易  方  式│所犯罪名、主刑及從刑│通訊監察譯文內容                  │
│號│        │        │      │              │                    │                                  │
├─┼────┼────┼───┼───────┼──────────┼─────────────────┤
│一│99年6 月│屏東縣新│邱乾武│邱乾武以其持用│余慶龍販賣第一級毒品│(一)、於99年6 月23日19時48分11秒    │
│  │23日夜間│園鄉仙公│      │之門號00000000│，處有期徒刑柒年捌月│    （A ：指余慶龍、B ：指邱乾武）│
│  │7 時48分│廟近處之│      │33號行動電話撥│，未扣案之販賣第一級│B：喂。                           │
│  │後某時  │大象雕像│      │打余慶龍持用之│毒品所得新臺幣伍佰元│A：喂找誰。                       │
│  │        │旁      │      │門號0000000000│沒收之，如全部或一部│B：龍阿麻。                       │
│  │        │        │      │號行動電話，於│不能沒收時，以其財產│A ：黑。                          │
│  │        │        │      │右列時間與余慶│抵償之；未扣案之行動│B ：錢阿啦我往那邊過去。          │
│  │        │        │      │龍聯繫，表示欲│電話壹支（含門號○九│A ：誰阿。                        │
│  │        │        │      │購買價格500元 │00000000號之│B ：錢阿啦。                      │
│  │        │        │      │之海洛因，余慶│SIM 卡壹枚）沒收之，│A：你要多少阿。                   │
│  │        │        │      │龍即於左列時間│如全部或一部不能沒收│B ：5 阿。                        │
│  │        │        │      │、地點販賣交付│時，追徵其價額。    │A ：阿。                          │
│  │        │        │      │價格500元、數 │                    │B ：5 阿。                        │
│  │        │        │      │量不詳之海洛因│                    │A ：你在大象那裡等。              │
│  │        │        │      │與邱乾武，並收│                    │                                  │
│  │        │        │      │取上額現金。  │                    │                                  │
├─┼────┼────┼───┼───────┼──────────┼─────────────────┤
│二│99年6月 │黃水龍位│黃水龍│黃水龍以其持用│余慶龍販賣第一級毒品│(一)、於99年6月19日上午09時23分     │
│  │19日上午│在屏東縣│      │之門號00000000│，處有期徒刑柒年捌月│（A ：指余慶龍、B ：指黃水龍）    │
│  │9時23分 │新園鄉南│      │96號行動電話撥│，未扣案之販賣第一級│A ：喂。                          │
│  │後某時  │進路12號│      │打余慶龍持用之│毒品所得新臺幣伍佰元│B ：喂。                          │
│  │        │之住處  │      │門號0000000000│沒收之，如全部或一部│A ：怎樣。                        │
│  │        │        │      │號行動電話，於│不能沒收時，以其財產│B ：你現在過來，過來拿阿。        │
│  │        │        │      │右列時間與余慶│抵償之；未扣案之行動│A ：拿錢嗎。                      │
│  │        │        │      │龍聯繫，表示欲│電話壹支（含門號○九│B ：先還你15阿。                  │
│  │        │        │      │購買價格500 元│00000000號之│A ：嘿。                          │
│  │        │        │      │之海洛因，余慶│SIM 卡壹枚）沒收之，│B ：阿晚上剩7 領錢再還你。        │
│  │        │        │      │龍即於左列時間│如全部或一部不能沒收│A ：好阿。                        │
│  │        │        │      │、地點販賣交付│時，追徵其價額。    │B ：你過來拿順便東西帶過來現金的阿│
│  │        │        │      │價格500 元、數│                    │    這麼剛好還你15加一個5 的剛好2 │
│  │        │        │      │量不詳之海洛因│                    │    張。                          │
│  │        │        │      │與黃水龍，並收│                    │A ：好。                          │
│  │        │        │      │取上額現金。  │                    │B ：這樣欠你1 阿。                │
│  │        │        │      │              │                    │A ：好阿。                        │
│  │        │        │      │              │                    │B ：我在家阿。                    │
├─┼────┼────┼───┼───────┼──────────┼─────────────────┤
│三│99年6月 │黃水龍位│黃水龍│黃水龍以其持用│余慶龍販賣第一級毒品│(一)、於99年6 月20日下午06時00分    │
│  │20 日下 │在屏東縣│      │之門號00000000│，處有期徒刑柒年捌月│（A ：指余慶龍、B ：指黃水龍）    │
│  │午6時後 │新園鄉南│      │96號行動電話撥│，未扣案之販賣第一級│A：喂。                           │
│  │某時    │進路12號│      │打余慶龍持用之│毒品所得新臺幣伍佰元│B：喂帶一支來我家給我。           │
│  │        │之住處  │      │門號0000000000│沒收之，如全部或一部│A：喔好。                         │
│  │        │        │      │號行動電話，於│不能沒收時，以其財產│B：我還要10分鐘才到家喔。         │
│  │        │        │      │右列時間與余慶│抵償之；未扣案之行動│A：你到家再打給我好了。           │
│  │        │        │      │龍聯繫，表示欲│電話壹支（含門號○九│B：我到打給你你再出來這樣喔。     │
│  │        │        │      │購買價格500元 │00000000號之│A：對阿。                         │
│  │        │        │      │之海洛因，余慶│SIM 卡壹枚）沒收之，│B：這樣會太慢你現在可以出來了。   │
│  │        │        │      │龍即於左列時間│如全部或一部不能沒收│A：你娘你有很趕嘛。               │
│  │        │        │      │、地點販賣交付│時，追徵其價額。    │B：好啦。                         │
│  │        │        │      │價格500元、數 │                    │                                  │
│  │        │        │      │量不詳之海洛因│                    │                                  │
│  │        │        │      │與黃水龍，並收│                    │                                  │
│  │        │        │      │取上額現金。  │                    │                                  │
├─┼────┼────┼───┼───────┼──────────┼─────────────────┤
│四│99年6月 │屏東縣新│黃水龍│黃水龍以其持用│余慶龍共同販賣第一級│（A ：指余慶龍、B ：指黃水龍）    │
│  │25日夜間│園鄉港西│      │之門號00000000│毒品，處有期徒刑柒年│(一)、於99年6 月25日下午08時48分    │
│  │9 時17分│村某巨蛋│      │96號行動電話撥│捌月，未扣案之販賣第│A：喂。                           │
│  │後某時  │超商前  │      │打余慶龍持用之│一級毒品所得新臺幣伍│B：喂9點10分拿一支去巨蛋阿        │
│  │        │        │      │門號0000000000│佰元沒收之，如全部或│A：我現在在瓦瑤吶。               │
│  │        │        │      │號行動電話，於│一部不能沒收時，以其│B：阿。                           │
│  │        │        │      │右列時間與余慶│財產抵償之；未扣案之│A：我現在在瓦瑤。                 │
│  │        │        │      │龍聯繫，表示欲│行動電話壹支（含門號│B：什麼你現在在那裡。             │
│  │        │        │      │購買價格500元 │0000000000│A：什藥阿，瓦瑤，瓦瑤。           │
│  │        │        │      │之海洛因，余慶│號之SIM 卡壹枚）沒收│B：瓦瑤喔你叫人拿過去阿。         │
│  │        │        │      │龍即託姓名年籍│之，如全部或一部不能│A：好阿。                         │
│  │        │        │      │不詳之成年男子│沒收時，向其追徵其價│B：9 點10分阿在港西巨蛋。         │
│  │        │        │      │於左列時間、地│額。                │A：好阿。                         │
│  │        │        │      │點販賣交付價格│                    │                                  │
│  │        │        │      │500元、數量不 │                    │(二)、於99年6 月25日下午08時54分    │
│  │        │        │      │詳之海洛因與黃│                    │A：喂。                           │
│  │        │        │      │水龍，並收取上│                    │B：有嗎。                         │
│  │        │        │      │額現金。      │                    │A：嘿。                           │
│  │        │        │      │              │                    │B：有嗎。                         │
│  │        │        │      │              │                    │A：我就還沒打你是。               │
│  │        │        │      │              │                    │B：喔。                           │
│  │        │        │      │              │                    │A：好啦我馬上打。                 │
│  │        │        │      │              │                    │B：快吶我要回去了。               │
│  │        │        │      │              │                    │A：好。                           │
│  │        │        │      │              │                    │                                  │
│  │        │        │      │              │                    │(三)、於99年6 月25日下午08時56分    │
│  │        │        │      │              │                    │A：你娘阿我跟人家講2句電話還沒打。│
│  │        │        │      │              │                    │B：沒啦我要問你有沒有按吶娘，你電 │
│  │        │        │      │              │                    │   話還沒打。                     │
│  │        │        │      │              │                    │A：還沒阿我跟人家說2句話。        │
│  │        │        │      │              │                    │B：好啦你打一打看怎樣打給我。     │
│  │        │        │      │              │                    │A：好我馬上打。                   │
│  │        │        │      │              │                    │B：好。                           │
│  │        │        │      │              │                    │                                  │
│  │        │        │      │              │                    │(四)、於99年6 月25日下午09時17分    │
│  │        │        │      │              │                    │A：喂。                           │
│  │        │        │      │              │                    │B：幾點了還沒看到人。             │
│  │        │        │      │              │                    │A：我馬上打。                     │
├─┼────┼────┼───┼───────┼──────────┼─────────────────┤
│五│99年7月1│余慶龍位│楊仙溫│楊仙溫以其持用│余慶龍販賣第一級毒品│（A ：指余慶龍、B ：指楊仙溫）    │
│  │日下午5 │在屏東縣│      │之門號00000000│，處有期徒刑柒年捌月│(一)、於99年7 月1日17時56分18秒     │
│  │時56 分 │新園鄉新│      │03號行動電話撥│，未扣案之販賣第一級│B：哥仔你那個電仔（電瓶）我換好   │
│  │後某時  │東村新開│      │打余慶龍持用之│毒品所得新臺幣伍佰元│   了喔。                         │
│  │        │巷66號住│      │門號0000000000│沒收之，如全部或一部│A：好我知道。                     │
│  │        │處近處之│      │號行動電話，於│不能沒收時，以其財產│B：哥仔你用5給我。                │
│  │        │空地    │      │右列時間與余慶│抵償之；未扣案之行動│A：哪一種。                       │
│  │        │        │      │龍聯繫，表示欲│電話壹支（含門號○九│                                  │
│  │        │        │      │購買價格500 元│00000000號之│                                  │
│  │        │        │      │之海洛因，余慶│SIM 卡壹枚）沒收之，│                                  │
│  │        │        │      │龍即於左列時間│如全部或一部不能沒收│                                  │
│  │        │        │      │、地點販賣交付│時，追徵其價額。    │                                  │
│  │        │        │      │價格500元、數 │                    │                                  │
│  │        │        │      │量不詳之海洛因│                    │                                  │
│  │        │        │      │與楊仙溫，並收│                    │                                  │
│  │        │        │      │取上額現金。  │                    │                                  │
├─┼────┼────┼───┼───────┼──────────┼─────────────────┤
│六│99年8月5│余慶龍位│林俊成│林俊成以其持用│余慶龍販賣第一級毒品│（A ：指余慶龍、B ：指林俊成）    │
│  │日夜間9 │在屏東縣│      │之門號00000000│，處有期徒刑柒年捌月│(一)、於99年8 月5日21時50分55秒     │
│  │時56 分 │新園鄉新│      │62號行動電話撥│，未扣案之販賣第一級│A：喂                             │
│  │後某時  │東村新開│      │打余慶龍持用之│毒品所得新臺幣壹仟元│B：我盧阿他朋友。                 │
│  │        │巷66號住│      │門號0000000000│沒收之，如全部或一部│A：我知道。                       │
│  │        │處近處之│      │號行動電話，於│不能沒收時，以其財產│B：阿在那裡。                     │
│  │        │空地    │      │右列時間與余慶│抵償之；未扣案之行動│A：阿你一樣嗎。                   │
│  │        │        │      │龍聯繫，表示欲│電話壹支（含門號○九│B：阿。                           │
│  │        │        │      │購買價格1,000 │00000000號之│A：你一樣嗎。                     │
│  │        │        │      │元之海洛因，余│SIM 卡壹枚）沒收之，│B：我大的阿。                     │
│  │        │        │      │慶龍即於左列時│如全部或一部不能沒收│A：好阿。                         │
│  │        │        │      │間、地點販賣交│時，追徵其價額。    │B：阿要在一樣那裡。               │
│  │        │        │      │付價格1,000元 │                    │A：對。                           │
│  │        │        │      │、數量不詳之海│                    │B：我現在到五房了到了打給你。     │
│  │        │        │      │洛因與林俊成，│                    │A：好阿。                         │
│  │        │        │      │並收取上額現金│                    │                                  │
│  │        │        │      │。            │                    │(二)、於99年8 月5日21時56分40秒     │
│  │        │        │      │              │                    │A：喂                             │
│  │        │        │      │              │                    │B：我到了。                       │
│  │        │        │      │              │                    │A：好1分鐘。                      │
├─┼────┼────┼───┼───────┼──────────┼─────────────────┤
│七│99年8月6│余慶龍位│林俊成│林俊成以其持用│余慶龍販賣第一級毒品│（A ：指余慶龍、B ：指林俊成）    │
│  │日上午7 │在屏東縣│      │之門號00000000│，處有期徒刑柒年捌月│(一)、於99年8 月6日07時13分17秒     │
│  │時23分後│新園鄉新│      │62號行動電話撥│，未扣案之販賣第一級│A：嗯。                           │
│  │某時    │東村新開│      │打余慶龍持用之│毒品所得新臺幣壹仟元│B：喂。                           │
│  │        │巷66號住│      │門號0000000000│沒收之，如全部或一部│A：嗯。                           │
│  │        │處近處之│      │號行動電話，於│不能沒收時，以其財產│B：我龍阿。                       │
│  │        │空地    │      │右列時間與余慶│抵償之；未扣案之行動│A：一樣。                         │
│  │        │        │      │龍聯繫，表示欲│電話壹支（含門號○九│B：一樣。                         │
│  │        │        │      │購買價格1,000 │00000000號之│A：嗯。                           │
│  │        │        │      │元之海洛因，余│SIM 卡壹枚）沒收之，│B：好。                           │
│  │        │        │      │慶龍即於左列時│如全部或一部不能沒收│                                  │
│  │        │        │      │間、地點販賣交│時，追徵其價額。    │(二)、於99年8 月6日07時23分59秒     │
│  │        │        │      │付價格1,000元 │                    │B：喂                             │
│  │        │        │      │、數量不詳之海│                    │A：嗯。                           │
│  │        │        │      │洛因與林俊成，│                    │B：要到了。                       │
│  │        │        │      │並收取上額現金│                    │A：嗯。                           │
│  │        │        │      │。            │                    │                                  │
├─┼────┼────┼───┼───────┼──────────┼─────────────────┤
│八│99年8 月│屏東縣新│許豐順│許豐順以其持用│余慶龍共同販賣第一級│（A ：指余慶龍、B ：指許豐順）    │
│  │6日8時57│園鄉內堤│      │之門號00000000│毒品，處有期徒刑柒年│(一)、於99年8 月6日08時57分00秒     │
│  │分後某時│防近處  │      │65號行動電話撥│捌月，未扣案之販賣第│A：喂。                           │
│  │        │        │      │打余慶龍持用之│一級毒品所得新臺幣伍│B：喂龍阿嗎。                     │
│  │        │        │      │門號0000000000│佰元沒收之，如全部或│A：你誰阿。                       │
│  │        │        │      │號行動電話，於│一部不能沒收時，以其│B：我順那龍阿他大哥。             │
│  │        │        │      │右列時間與余慶│財產抵償之；未扣案之│A：喔。                           │
│  │        │        │      │龍聯繫，表示欲│行動電話壹支（含門號│B：阿你有空嗎希勒一半少的阿。     │
│  │        │        │      │購買價格500 元│0000000000│A：嗯。                           │
│  │        │        │      │之海洛因，余慶│號之SIM 卡壹枚）沒收│B：阿希勒5阿軟的。                │
│  │        │        │      │龍即託姓名年籍│之，如全部或一部不能│A：女的喔。                       │
│  │        │        │      │不詳之成年男子│沒收時，向其追徵其價│B：軟的。                         │
│  │        │        │      │於左列時間、地│額。                │A：嗯。                           │
│  │        │        │      │點販賣交付價格│                    │B：阿希勒硬的希勒。               │
│  │        │        │      │500 元、數量不│                    │A：阿要在那裡。                   │
│  │        │        │      │詳之海洛因與許│                    │B：提防那裡好了。                 │
│  │        │        │      │豐順，並收取上│                    │A：你開車還是騎車。               │
│  │        │        │      │額現金。      │                    │B：我開車。                       │
│  │        │        │      │              │                    │A：好阿。                         │
│  │        │        │      │              │                    │B：馬上過來。                     │
│  │        │        │      │              │                    │                                  │
│  │        │        │      │              │                    │(二)、於99年8 月6日09時25分57秒     │
│  │        │        │      │              │                    │B：喂怎樣。                       │
│  │        │        │      │              │                    │A：你誰。                         │
│  │        │        │      │              │                    │B：順那。                         │
│  │        │        │      │              │                    │A：喔。                           │
│  │        │        │      │              │                    │B：不會阿有跟你說嗎。             │
│  │        │        │      │              │                    │A：好。                           │
├─┼────┼────┼───┼───────┼──────────┼─────────────────┤
│九│99年6月 │屏東縣新│許明華│許明華以其持用│余慶龍販賣第二級毒品│（A ：指余慶龍、B ：指許明華）    │
│  │15 日夜 │園鄉田洋│      │之門號00000000│，處有期徒刑貳年，未│(一)、於99年6 月15日22時48分04秒    │
│  │間11時41│村仙隆路│      │58號行動電話撥│扣案之販賣第二級毒品│A：喂。                           │
│  │分後某時│近處某工│      │打余慶龍持用之│所得新臺幣伍佰元沒收│B：你在家嗎。                     │
│  │        │寮      │      │門號0000000000│之，如全部或一部不能│A：對。                           │
│  │        │        │      │號行動電話，於│沒收時，以其財產抵償│B：還是過去找你。                 │
│  │        │        │      │右列時間與余慶│之；未扣案之行動電話│A：好。                           │
│  │        │        │      │龍聯繫，表示欲│壹支（含門號○九二六│                                  │
│  │        │        │      │購買價格500 元│四五三七三九號之SIM │(二)、於99年6 月15日23時05分41秒打  │
│  │        │        │      │之甲基安非他命│卡壹枚）沒收之，如全│A：喂。                           │
│  │        │        │      │，余慶龍即於左│部或一部不能沒收時，│B：我現在先跟人家拿錢一下拿完再打 │
│  │        │        │      │列時間、地點販│追徵其價額。        │   給你阿。                       │
│  │        │        │      │賣交付價格500 │                    │A ：好。                          │
│  │        │        │      │元、數量不詳之│                    │                                  │
│  │        │        │      │甲基安非他命與│                    │(三)、於99年6 月15日23時22分22秒    │
│  │        │        │      │許明華，並收取│                    │A：喂。                           │
│  │        │        │      │上額現金。    │                    │B：怎樣。                         │
│  │        │        │      │              │                    │A ：我現在要騎到寮阿那裡如果你不想│
│  │        │        │      │              │                    │    讓人知道。                    │
│  │        │        │      │              │                    │B：嗯。                           │
│  │        │        │      │              │                    │A ：等一下你來找我你打給我我拿出來│
│  │        │        │      │              │                    │    外面這樣。                    │
│  │        │        │      │              │                    │B：喔好。                         │
│  │        │        │      │              │                    │A：你聽懂嗎。                     │
│  │        │        │      │              │                    │B：我聽有。                       │
│  │        │        │      │              │                    │                                  │
│  │        │        │      │              │                    │(四)、於99年6 月15日23時41分46秒    │
│  │        │        │      │              │                    │B：喂我現在要過去了。             │
│  │        │        │      │              │                    │A：你來希勒那裡。                 │
│  │        │        │      │              │                    │B：阿希勒你要拿到外面嗎。         │
│  │        │        │      │              │                    │A：對。                           │
│  │        │        │      │              │                    │B ：阿我今天的明天在給你好嗎明天中│
│  │        │        │      │              │                    │    午就給你了。                  │
│  │        │        │      │              │                    │A：阿你現在要拿多少給我。         │
│  │        │        │      │              │                    │B：我是要跟你借5百而已吶。        │
│  │        │        │      │              │                    │A：阿你昨天的還有2百沒給。        │
│  │        │        │      │              │                    │B：阿明天7百給你。                │
│  │        │        │      │              │                    │A：好。                           │
│  │        │        │      │              │                    │                                  │
│  │        │        │      │              │                    │(五)、於99年6 月15日23時45分50秒    │
│  │        │        │      │              │                    │B：喂。                           │
│  │        │        │      │              │                    │A：你到了那裡。                   │
│  │        │        │      │              │                    │B：要到大廟這裡了。               │
├─┼────┼────┼───┼───────┼──────────┼─────────────────┤
│十│99年6 月│潘俊威位│潘俊威│潘俊威以其持用│余慶龍販賣第二級毒品│（A ：指余慶龍、B ：指潘俊威）    │
│  │15日下午│在屏東縣│      │之門號00000000│，處有期徒刑年捌月│(一)、於99年6 月15日13時36分48秒    │
│  │1 時36分│新園鄉新│      │54號行動電話撥│，未扣案之販賣第二級│A：喂。                           │
│  │後某時  │東村新開│      │打余慶龍持用之│毒品所得新臺幣壹仟元│B：喂哥阿你那邊有沒有。           │
│  │        │巷52號住│      │門號0000000000│沒收之，如全部或一部│A：什嘛。                         │
│  │        │處對面（│      │號行動電話（起│不能沒收時，以其財產│B：石頭阿。                       │
│  │        │起訴書誤│      │訴書漏未記載）│抵償之；未扣案之行動│A：有阿不多。                     │
│  │        │載為66號│      │，於右列時間與│電話壹支（含門號○九│B：可以先給我那個一下嗎。         │
│  │        │）空地（│      │余慶龍聯繫，表│00000000號之│A：我等下打給你。                 │
│  │        │即余慶龍│      │示欲購買價格1,│SIM 卡壹枚）沒收之，│B：好。                           │
│  │        │住家旁之│      │000 元之甲基安│如全部或一部不能沒收│                                  │
│  │        │空地）  │      │非他命，余慶龍│時，追徵其價額。    │                                  │
│  │        │        │      │即於左列時間、│                    │                                  │
│  │        │        │      │地點販賣交付價│                    │                                  │
│  │        │        │      │格1,000 元、數│                    │                                  │
│  │        │        │      │量不詳之甲基安│                    │                                  │
│  │        │        │      │非他命與潘俊威│                    │                                  │
│  │        │        │      │，嗣潘俊威則將│                    │                                  │
│  │        │        │      │上額現金交付與│                    │                                  │
│  │        │        │      │不知情之余慶龍│                    │                                  │
│  │        │        │      │父親。        │                    │                                  │
├─┼────┼────┼───┼───────┼──────────┼─────────────────┤
│十一│99年6 月│屏東縣新│潘俊威│潘俊威以其持用│余慶龍販賣第二級毒品│（A ：指余慶龍、B ：指潘俊威）    │
│  │19日下午│園鄉仙公│      │之門號00000000│，處有期徒刑年捌月│(一)、於99年6 月19日14時36分36秒    │
│  │2 時36分│廟近處某│      │54號行動電話撥│，未扣案之販賣第二級│A ：喂。                          │
│  │後某時  │工寮    │      │打余慶龍持用之│毒品所得新臺幣貳仟元│B ：哥阿你有在家嗎。              │
│  │        │        │      │門號0000000000│沒收之，如全部或一部│A ：沒有。                        │
│  │        │        │      │號行動電話，於│不能沒收時，以其財產│B ：什麼時候回來。                │
│  │        │        │      │右列時間與余慶│抵償之；未扣案之行動│A ：我剛要去寮阿吶。              │
│  │        │        │      │龍聯繫，表示欲│電話壹支（含門號○九│B ：有喔。                        │
│  │        │        │      │購買價格2,000 │00000000號之│A ：怎樣。                        │
│  │        │        │      │元之甲基安非他│SIM 卡壹枚）沒收之，│B ：要緊吶。                      │
│  │        │        │      │命，余慶龍即於│如全部或一部不能沒收│A ：烤夭你說要馬上過來等到現在你要│
│  │        │        │      │左列時間、地點│時，追徵其價額。    │    多少阿。                      │
│  │        │        │      │販賣交付價格2,│                    │B ：男的阿。                      │
│  │        │        │      │000 元、數量不│                    │A ：男生喔我現手頭沒希勒吶你要多少│
│  │        │        │      │詳之甲基安非他│                    │    啊。                          │
│  │        │        │      │命與潘俊威，並│                    │B ：一樣一半一半就好了。          │
│  │        │        │      │收取上額現金。│                    │A：你說後面希勒就好了。           │
│  │        │        │      │              │                    │B：嘿。                           │
│  │        │        │      │              │                    │A：好我馬上幫你處理。             │
├─┼────┼────┼───┼───────┼──────────┼─────────────────┤
│十二│99年6 月│余慶龍位│潘俊威│潘俊威以其持用│余慶龍販賣第二級毒品│（A ：指余慶龍、B ：指潘俊威）    │
│  │25日下午│在屏東縣│      │之門號00000000│，處有期徒刑年捌月│(一)、於99年6 月25日17時37分        │
│  │5 時37分│新園鄉新│      │54號行動電話撥│，未扣案之販賣第二級│A ：喂。                          │
│  │後某時  │東村新開│      │打余慶龍持用之│毒品所得新臺幣壹仟元│B：哥阿你回來了嗎。               │
│  │        │巷66號之│      │門號0000000000│沒收之，如全部或一部│A：要回去的路上。                 │
│  │        │住處近處│      │號行動電話，於│不能沒收時，以其財產│B：要回來的路上。                 │
│  │        │空地    │      │右列時間與余慶│抵償之；未扣案之行動│A：嗯。                           │
│  │        │        │      │龍聯繫，表示欲│電話壹支（含門號○九│B：沒啦我要希勒阿。               │
│  │        │        │      │購買價格1,000 │00000000號之│A：阿。                           │
│  │        │        │      │元之甲基安非他│SIM 卡壹枚）沒收之，│B：我要石頭阿。                   │
│  │        │        │      │命，余慶龍即於│如全部或一部不能沒收│A：好阿。                         │
│  │        │        │      │左列時間、地點│時，追徵其價額。    │B：喔好。                         │
│  │        │        │      │販賣交付價格1,│                    │                                  │
│  │        │        │      │000 元、數量不│                    │                                  │
│  │        │        │      │詳之甲基安非他│                    │                                  │
│  │        │        │      │命與潘俊威，並│                    │                                  │
│  │        │        │      │收取上額現金。│                    │                                  │
├─┼────┼────┼───┼───────┼──────────┼─────────────────┤
│十三│99年5 月│余慶龍位│林原模│販賣交付價格1,│余慶龍販賣第二級毒品│                                  │
│  │20日中午│在屏東縣│      │000 元之甲基安│，處有期徒刑年捌月│                                  │
│  │某時    │新園鄉新│      │非他命與林原模│，未扣案之販賣第二級│                                  │
│  │        │東村新開│      │，並收取上額現│毒品所得新臺幣壹仟元│                                  │
│  │        │巷66號之│      │金。          │沒收之，如全部或一部│                                  │
│  │        │住處    │      │              │不能沒收時，以其財產│                                  │
│  │        │        │      │              │抵償之。            │                                  │
└─┴────┴────┴───┴───────┴──────────┴─────────────────┘
附表二：余慶龍與潘俊威共同販賣部分
┌─┬────┬────┬───┬───────┬──────────┬─────────────────┐
│編│交易時日│交易地點│購毒者│交  易  方  式│所犯罪名、主刑及從刑│通訊監察譯文內容                  │
│號│        │        │      │              │                    │                                  │
├─┼────┼────┼───┼───────┼──────────┼─────────────────┤
│一│99年6 月│潘俊威位│鄭財興│余慶龍以其持用│余慶龍共同販賣第一級│（A ：指余慶龍、B ：指鄭財興）    │
│  │16 日 夜│在屏東縣│      │之門號00000000│毒品，處有期徒刑壹拾│(一)、於99年6 月16日19時15分01秒    │
│  │間7 時18│新園鄉新│      │39號行動電話撥│伍年貳月，扣案之如附│B ：喂我那種的。                  │
│  │分後某時│東村新開│      │打鄭財興持用之│表十四編號一、二所示之│A ：你那裡有錢麻。                │
│  │        │巷52號（│      │門號0000000000│物均沒收；未扣案之販│B ：2百8阿。                      │
│  │        │起訴書誤│      │號行動電話，於│賣第一級毒品所得新臺│A ：好阿。                        │
│  │        │載為66號│      │右列時間與鄭財│幣貳佰捌拾元與潘俊威│                                  │
│  │        │）住處近│      │興聯繫，約定販│連帶沒收之，如全部或│(二)、於99年6 月16日19時18分27秒    │
│  │        │處空地（│      │賣價格280 元之│一部不能沒收時，以其│B ：走出來阿。                    │
│  │        │亦在余慶│      │海洛因，余慶龍│與潘俊威之財產連帶抵│A ：你希勒空地那裡。              │
│  │        │龍位在屏│      │即託潘俊乙於左│償之；未扣案之行動電│B ：好。                          │
│  │        │東縣新園│      │列時間、地點持│話壹支（含門號○九二│                                  │
│  │        │鄉新東村│      │其提供之價格28│0000000號之SI│                                  │
│  │        │新開巷66│      │0 元、數量不詳│M卡 壹枚）與潘俊威連│                                  │
│  │        │號之住處│      │之海洛因販賣交│帶沒收之，如全部或一│                                  │
│  │        │近處）  │      │付與鄭財興，並│部不能沒收時，向其與│                                  │
│  │        │        │      │收取上額價金轉│潘俊威連帶追徵其價額│                                  │
│  │        │        │      │交余慶龍。    │。                  │                                  │
│  │        │        │      │              │潘俊威共同販賣第一級│                                  │
│  │        │        │      │              │毒品，處有期徒柒年捌│                                  │
│  │        │        │      │              │月，扣案之如附表十四編│                                  │
│  │        │        │      │              │號一、二所示之物均沒│                                  │
│  │        │        │      │              │收；未扣案之販賣第一│                                  │
│  │        │        │      │              │級毒品所得新臺幣貳佰│                                  │
│  │        │        │      │              │捌拾元與余慶龍連帶沒│                                  │
│  │        │        │      │              │收之，如全部或一部不│                                  │
│  │        │        │      │              │能沒收時，以其與余慶│                                  │
│  │        │        │      │              │龍之財產連帶抵償之；│                                  │
│  │        │        │      │              │未扣案之行動電話壹支│                                  │
│  │        │        │      │              │（含門號○九二六四五│                                  │
│  │        │        │      │              │三七三九號之SIM 卡壹│                                  │
│  │        │        │      │              │枚）與余慶龍連帶沒收│                                  │
│  │        │        │      │              │之，如全部或一部不能│                                  │
│  │        │        │      │              │沒收時，向其與余慶龍│                                  │
│  │        │        │      │              │連帶追徵其價額。    │                                  │
├─┼────┼────┼───┼───────┼──────────┼─────────────────┤
│二│99年6 月│潘俊威位│鄭財興│鄭財興以門號08│余慶龍共同販賣第二級│（A ：指余慶龍、B ：指鄭財興）    │
│  │24 日 下│在屏東縣│      │-0000000號市內│毒品，處有期徒刑參年│(一)、於99年6 月24日12時56分48秒    │
│  │午12時56│新園鄉新│      │電話撥打余慶龍│捌月，扣案之如附表十四│A ：喂。                          │
│  │分後某時│東村新開│      │持用之門號0926│編號一、二所示之物均│B ：不一樣的。                    │
│  │        │巷52號（│      │453739號行動電│沒收；未扣案之販賣第│A ：阿。                          │
│  │        │起訴書誤│      │話，於右列時間│二級毒品所得新臺幣貳│B ：不一樣的。                    │
│  │        │載為66號│      │與余慶龍聯繫，│佰元與潘俊威連帶沒收│A ：多少。                        │
│  │        │）住處近│      │表示欲購買價格│之，如全部或一部不能│B ：2阿。                         │
│  │        │處空地（│      │200 元之甲基安│沒收時，以其與潘俊威│A ：好阿。                        │
│  │        │亦在余慶│      │非他命，余慶龍│之財產連帶抵償之；未│                                  │
│  │        │龍位在屏│      │即託潘俊威於左│扣案之行動電話壹支（│                                  │
│  │        │東縣新園│      │列時間、地點持│含門號0000000│                                  │
│  │        │鄉新東村│      │其提供之價格20│七三九號之SIM 卡壹枚│                                  │
│  │        │新開巷66│      │0 元、數量不詳│）與潘俊威連帶沒收之│                                  │
│  │        │號之住處│      │之甲基安非他命│，如全部或一部不能沒│                                  │
│  │        │近處）  │      │販賣交付與鄭財│收時，向其與潘俊威連│                                  │
│  │        │        │      │興，並收取上額│帶追徵其價額。      │                                  │
│  │        │        │      │現金。        │潘俊威共同販賣第二級│                                  │
│  │        │        │      │              │毒品，處有期徒貳年，│                                  │
│  │        │        │      │              │扣案之如附表十四編號一│                                  │
│  │        │        │      │              │、二所示之物均沒收；│                                  │
│  │        │        │      │              │未扣案之販賣第二級毒│                                  │
│  │        │        │      │              │品所得新臺幣貳佰元與│                                  │
│  │        │        │      │              │余慶龍連帶沒收之，如│                                  │
│  │        │        │      │              │全部或一部不能沒收時│                                  │
│  │        │        │      │              │，以其與余慶龍之財產│                                  │
│  │        │        │      │              │連帶抵償之；未扣案之│                                  │
│  │        │        │      │              │行動電話壹支（含門號│                                  │
│  │        │        │      │              │0000000000│                                  │
│  │        │        │      │              │號之SIM 卡壹枚）與余│                                  │
│  │        │        │      │              │慶龍連帶沒收之，如全│                                  │
│  │        │        │      │              │部或一部不能沒收時，│                                  │
│  │        │        │      │              │向其與余慶龍連帶追徵│                                  │
│  │        │        │      │              │其價額。            │                                  │
├─┼────┼────┼───┼───────┼──────────┼─────────────────┤
│三│99年6 月│屏東縣新│黃水龍│黃水龍以其持用│余慶龍共同販賣第一級│（A ：指余慶龍、B ：指黃水龍）    │
│  │26日下午│園鄉內某│      │之門號00000000│毒品，處有期徒刑壹拾│(一)、於99年6 月26日下午04時49分    │
│  │5 時39分│巨蛋超商│      │96號行動電話撥│伍年貳月，扣案之如附│A ：喂。                          │
│  │至下午6 │前      │      │打余慶龍持用之│表十四編號一、二所示之│B ：拿2支來欠一下好嗎。           │
│  │時21分間│        │      │門號0000000000│物均沒收；未扣案之行│A ：不好。                        │
│  │某時    │        │      │號行動電話，於│動電話壹支（含門號○│B ：拜2～3就給你了阿。            │
│  │        │        │      │右列時間與余慶│九00000000號│A ：阿。                          │
│  │        │        │      │龍聯繫，表示欲│之SIM 卡壹枚）與潘俊│B ：拜2 ～3 就給你了，我現在身上沒│
│  │        │        │      │購買價格1,000 │威連帶沒收之，如全部│    錢。                          │
│  │        │        │      │元之海洛因，余│或一部不能沒收時，向│A ：我現人在屏東市吶。            │
│  │        │        │      │慶龍即託潘俊威│其與潘俊威連帶追徵其│B ：我身上就是沒錢所以才跟你欠。  │
│  │        │        │      │於左列時間、地│價額。              │A ：沒啦我人現在在屏東市。        │
│  │        │        │      │點出面與黃水龍│潘俊威共同販賣第一級│B ：喔。                          │
│  │        │        │      │交易，惟因海洛│毒品，處有期徒柒年捌│A ：等我回去阿。                  │
│  │        │        │      │因數量不足，潘│月，扣案之如附表十四編│B ：你幾點要會來阿。              │
│  │        │        │      │俊威僅持由余慶│號一、二所示之物均沒│A ：我吃個東西就3回去了。         │
│  │        │        │      │龍提供之價格50│收；未扣案之行動電話│B ：阿。                          │
│  │        │        │      │0 元、數量不詳│壹支（含門號○九三三│A ：我吃個東西就回去了。          │
│  │        │        │      │之海洛因販賣交│○一四○○二號之SIM │B ：回到家差不多幾點我才知道打給你│
│  │        │        │      │付與黃水龍，因│卡壹枚）與余慶龍連帶│    。                            │
│  │        │        │      │黃水龍賒帳而尚│沒收之，如全部或一部│A ：我再打給你阿。                │
│  │        │        │      │未收取價金。  │不能沒收時，向其與余│B ：喔好阿。                      │
│  │        │        │      │              │慶龍連帶追徵其價額。│                                  │
│  │        │        │      │              │                    │(二)、於99年6 月26日下午05時10分    │
│  │        │        │      │              │                    │A ：喂。                          │
│  │        │        │      │              │                    │B ：好心一下不能叫人拿過來嗎。    │
│  │        │        │      │              │                    │A ：我東西就沒有放那裡。          │
│  │        │        │      │              │                    │B ：喔。                          │
│  │        │        │      │              │                    │A ：阿我說你希勒因為那個我的部分放│
│  │        │        │      │              │                    │    我這裡                        │
│  │        │        │      │              │                    │    算我的，人家的部分叫他拿是有但│
│  │        │        │      │              │                    │    要給你欠我不知道阿，你知道嗎。│
│  │        │        │      │              │                    │B ：我知道阿。                    │
│  │        │        │      │              │                    │A ：嘿阿我跟你說坦白話阿。        │
│  │        │        │      │              │                    │B ：好阿等你回來阿盡量快一點。    │
│  │        │        │      │              │                    │A ：好。                          │
│  │        │        │      │              │                    │                                  │
│  │        │        │      │              │                    │(三)、於99年6 月26日下午05時35分    │
│  │        │        │      │              │                    │A ：喂。                          │
│  │        │        │      │              │                    │B ：回來了沒。                    │
│  │        │        │      │              │                    │A ：哈。                          │
│  │        │        │      │              │                    │B ：回來了沒。                    │
│  │        │        │      │              │                    │A ：回來了阿在路上了好心一下，我叫│
│  │        │        │      │              │                    │    大胖過去跟你收錢了阿。        │
│  │        │        │      │              │                    │B ：叫大胖過來跟我收錢。          │
│  │        │        │      │              │                    │A ：嘿樣。                        │
│  │        │        │      │              │                    │B ：什麼時候。                    │
│  │        │        │      │              │                    │A ：昨天那個大胖去港西那個。      │
│  │        │        │      │              │                    │B ：嘿。                          │
│  │        │        │      │              │                    │A ：嘿樣。                        │
│  │        │        │      │              │                    │B ：你要叫他過來嗎。              │
│  │        │        │      │              │                    │A ：阿沒我跟我老婆在屏東吃東西，等│
│  │        │        │      │              │                    │    一下要回去了，我叫大胖拿過去。│
│  │        │        │      │              │                    │B ：喔你有叫他拿過來是不是。      │
│  │        │        │      │              │                    │A ：嘿到你那裡巨蛋。              │
│  │        │        │      │              │                    │B ：巨蛋嗎。                      │
│  │        │        │      │              │                    │A ：嘿。                          │
│  │        │        │      │              │                    │B ：我現在要過去喔。              │
│  │        │        │      │              │                    │A ：伙他要到前3 分鐘會打給我，我再│
│  │        │        │      │              │                    │    打給你。                      │
│  │        │        │      │              │                    │B ：喔好阿。                      │
│  │        │        │      │              │                    │                                  │
│  │        │        │      │              │                    │(四)、於99年6 月26日17時39分22秒    │
│  │        │        │      │              │                    │    （此通余慶龍係使用其持用之門號│
│  │        │        │      │              │                    │    000000 0000 號行動電話與黃水龍│
│  │        │        │      │              │                    │    聯繫）                        │
│  │        │        │      │              │                    │A ：過去巨蛋那裡。                │
│  │        │        │      │              │                    │B ：喔好。                        │
│  │        │        │      │              │                    │                                  │
│  │        │        │      │              │                    │(五)、於99年6 月26日下午06時21分    │
│  │        │        │      │              │                    │A ：喂。                          │
│  │        │        │      │              │                    │B ：我說要2 支你叫他拿1 支過來而已│
│  │        │        │      │              │                    │    喔。                          │
│  │        │        │      │              │                    │A ：阿就剩1 支而已，他那邊剩1     │
│  │        │        │      │              │                    │    支。                          │
│  │        │        │      │              │                    │B ：阿你人回來了嗎。              │
│  │        │        │      │              │                    │A ：你1 支不夠嗎。                │
│  │        │        │      │              │                    │B ：對阿，明天還有1 天阿。        │
│  │        │        │      │              │                    │A ：明天的明天再說了阿，現在煩惱到│
│  │        │        │      │              │                    │    明天。                        │
│  │        │        │      │              │                    │B ：你就拿過來不然早上你都很晚。  │
│  │        │        │      │              │                    │A ：沒啦到這裡希勒啦。            │
│  │        │        │      │              │                    │B ：對啊你就拿過來。              │
│  │        │        │      │              │                    │A ：沒辦法再拿1 支過去了，再拿過去│
│  │        │        │      │              │                    │    你要拿錢給我了。              │
│  │        │        │      │              │                    │B ：我就跟你說拜2 ～3 就拿錢給你了│
│  │        │        │      │              │                    │    。                            │
│  │        │        │      │              │                    │A ：說坦白就是這樣阿。            │
│  │        │        │      │              │                    │B ：唬。                          │
│  │        │        │      │              │                    │A ：跟你說白的阿。                │
│  │        │        │      │              │                    │B ：又不是說欠了沒有再還你上次我欠│
│  │        │        │      │              │                    │    你。                          │
│  │        │        │      │              │                    │A ：我問你阿上次1 千你拖多久我也沒│
│  │        │        │      │              │                    │    討看你什麼時候給，阿你也都沒有│
│  │        │        │      │              │                    │    。                            │
│  │        │        │      │              │                    │B ：我知道就拜2 ～3 跟這2 張一起給│
│  │        │        │      │              │                    │    你阿。                        │
│  │        │        │      │              │                    │A ：我回去打給你阿，等我回來再打給│
│  │        │        │      │              │                    │    你阿。                        │
│  │        │        │      │              │                    │B ：好阿。                        │
├─┼────┼────┼───┼───────┼──────────┼─────────────────┤
│四│99年8 月│黃昭讚位│黃昭讚│潘俊威以其持用│潘俊威販賣第二級毒品│（A ：指潘俊威、B ：指黃昭讚）    │
│  │25 日 夜│在屏東縣│      │之門號00000000│，處有期徒貳年，扣案│(一)、於99年8 月25日19時44分24秒    │
│  │間7 時44│新園鄉新│      │54號行動電話撥│之如附表十四編號一、二│B ：怎樣阿。                      │
│  │分後某時│園村港崗│      │打黃昭讚持用之│、四、五所示之物均沒│A ：我阿弟阿。                    │
│  │        │路46號之│      │門號00-0000000│收；未扣案之販賣第二│B ：怎樣阿。                      │
│  │        │住處    │      │號市內電話，於│級毒品所得新臺幣佰│A ：阿歹勢希勒阿我加一點給你阿。  │
│  │        │        │      │右列時間與黃昭│元沒收之，如全部或一│B ：不要了阿。                    │
│  │        │        │      │讚聯繫，約定販│部不能沒收時，以其財│A ：用快1給你吶。                 │
│  │        │        │      │賣價格300 元之│產抵償之。          │B ：不用了你聽不懂。              │
│  │        │        │      │甲基安非他命，│                    │A ：喔好。                        │
│  │        │        │      │潘俊威即於左列│                    │                                  │
│  │        │        │      │時間、地點販賣│                    │                                  │
│  │        │        │      │交付價格300 元│                    │                                  │
│  │        │        │      │、數量不詳之甲│                    │                                  │
│  │        │        │      │基安非他命與黃│                    │                                  │
│  │        │        │      │昭讚，並收取上│                    │                                  │
│  │        │        │      │額現金。      │                    │                                  │
└─┴────┴────┴───┴───────┴──────────┴─────────────────┘
附表三：余慶龍與潘俊乙共同販賣部分
┌─┬────┬────┬───┬───────┬──────────┬─────────────────┐
│編│交易時間│交易地點│購毒者│交  易  方  式│所犯罪名、主刑及從刑│通訊監察譯文內容                  │
│號│        │        │      │              │                    │                                  │
├─┼────┼────┼───┼───────┼──────────┼─────────────────┤
│一│99年6 月│潘俊乙位│鄭財興│余慶龍以其持用│余慶龍共同販賣第一級│（A ：指余慶龍、B ：指鄭財興）    │
│  │15日上午│在屏東縣│      │之門號00000000│毒品，處有期徒刑壹拾│(一)、於99年6 月15日11時18分43秒    │
│  │11 時25 │新園鄉新│      │39號行動電話撥│伍年貳月，未扣案之販│B ：喂。                          │
│  │分後某時│東村新開│      │打鄭財興持用之│賣第一級毒品所得新臺│A ：喂怎樣。                      │
│  │        │巷52號（│      │門號0000000000│幣貳佰元與潘俊乙連帶│B ：我要過去了。                  │
│  │        │起訴書誤│      │號行動電話，於│沒收之，如全部或一部│A ：你差不多多久。                │
│  │        │載為66號│      │右列時間與鄭財│不能沒收時，以其與潘│B ：我差不多10分至15分。          │
│  │        │）住處近│      │興聯繫，約定販│俊乙之財產連帶抵償之│A ：好阿。                        │
│  │        │處空地（│      │賣價格200 元之│；未扣案之行動電話壹│                                  │
│  │        │亦在余慶│      │海洛因，余慶龍│支（含門號○九二六四│(二)、於99年6 月15日11時25分47秒    │
│  │        │龍位在屏│      │即託潘俊乙於左│五三七三九號號之SIM │B ：喂。                          │
│  │        │東縣新園│      │列時間、地點持│卡壹枚）與潘俊乙連帶│A ：你要12345。                   │
│  │        │鄉新東村│      │余慶龍提供之價│沒收之，如全部或一部│B ：2。                           │
│  │        │新開巷66│      │格200 元、數量│不能沒收時，向其與潘│                                  │
│  │        │號之住處│      │不詳之海洛因販│俊乙連帶追徵其價額。│                                  │
│  │        │近處）  │      │賣交付與鄭財興│潘俊乙共同販賣第一級│                                  │
│  │        │        │      │，並收取上額價│毒品，處有期徒刑柒年│                                  │
│  │        │        │      │金轉交余慶龍。│捌月，未扣案之販賣第│                                  │
│  │        │        │      │              │一級毒品所得新臺幣貳│                                  │
│  │        │        │      │              │百元與余慶龍連帶沒收│                                  │
│  │        │        │      │              │之，如全部或一部不能│                                  │
│  │        │        │      │              │沒收時，以其與余慶龍│                                  │
│  │        │        │      │              │之財產連帶抵償之；未│                                  │
│  │        │        │      │              │扣案之行動電話壹支（│                                  │
│  │        │        │      │              │含門號0000000│                                  │
│  │        │        │      │              │七三九號號之SIM卡壹 │                                  │
│  │        │        │      │              │枚）與余慶龍連帶沒收│                                  │
│  │        │        │      │              │之，如全部或一部不能│                                  │
│  │        │        │      │              │沒收時，向其與潘俊乙│                                  │
│  │        │        │      │              │連帶追徵其價額。    │                                  │
└─┴────┴────┴───┴───────┴──────────┴─────────────────┘
附表四：潘俊威與潘俊乙共同販賣部分
┌─┬────┬────┬───┬───────┬──────────┬─────────────────┐
│編│交易時間│交易地點│購毒者│交  易  方  式│所犯罪名、主刑及從刑│通訊監察譯文內容                  │
│號│        │        │      │              │                    │                                  │
├─┼────┼────┼───┼───────┼──────────┼─────────────────┤
│一│99年8 月│黃昭讚位│黃昭讚│黃昭讚以門號08│潘俊威共同販賣第二級│（A ：指潘俊威、B ：指黃昭讚）    │
│  │26日夜間│在屏東縣│      │-0000000號市內│毒品，處有期徒刑貳年│(一)、於99年8 月26日19時57分53秒    │
│  │7 時57分│新園鄉港│      │電話撥打潘俊威│，扣案之如附表十四編號│A ：喂。                          │
│  │後某時  │崗路46號│      │持用之門號0935│一、二、四、五所示之│B ：喂乙拉嗎拿3百過來。           │
│  │        │住處近處│      │750354號行動電│物均沒收；未扣案之販│A ：阿。                          │
│  │        │        │      │話，於右列時間│賣第二級毒品所得新臺│B ：拿3百過來。                   │
│  │        │        │      │與潘俊威聯繫，│幣佰元與潘俊乙連帶│A ：現在過去嗎。                  │
│  │        │        │      │表示欲購買價格│沒收之，如全部或一部│B ：嘿樣。                        │
│  │        │        │      │300 元之甲基安│不能沒收時，以其與潘│A ：好。                          │
│  │        │        │      │非他命，潘俊威│俊乙之財產連帶抵償之│                                  │
│  │        │        │      │即託潘俊乙於左│。                  │                                  │
│  │        │        │      │列時間、地點販│潘俊乙共同販賣第二級│                                  │
│  │        │        │      │賣交付價格300 │毒品，處有期徒刑貳年│                                  │
│  │        │        │      │元、數量不詳之│，扣案之如附表十四編號│                                  │
│  │        │        │      │甲基安非他命與│一、二、四、五所示之│                                  │
│  │        │        │      │黃昭讚，並收取│物均沒收；未扣案之販│                                  │
│  │        │        │      │上額現金。    │賣第二級毒品所得新臺│                                  │
│  │        │        │      │              │幣佰元與潘俊威連帶│                                  │
│  │        │        │      │              │沒收之，如全部或一部│                                  │
│  │        │        │      │              │不能沒收時，以其與潘│                                  │
│  │        │        │      │              │俊威之財產連帶抵償之│                                  │
│  │        │        │      │              │。                  │                                  │
└─┴────┴────┴───┴───────┴──────────┴─────────────────┘
附表五：余慶龍與林原模共同販賣部分
┌─┬────┬────┬───┬───────┬──────────┬─────────────────┐
│編│交易時間│交易地點│購毒者│交  易  方  式│所犯罪名、主刑及從刑│通訊監察譯文內容                  │
│號│        │        │      │              │                    │                                  │
├─┼────┼────┼───┼───────┼──────────┼─────────────────┤
│一│99年6 月│屏東縣新│鄭登謙│鄭登謙以門號08│余慶龍共同販賣第一級│（A ：指林原模、B ：指鄭登謙）    │
│  │10日下午│園鄉某仙│      │-0000000號市內│毒品，處有期徒刑壹拾│(一)、於99年6 月10日12時58分23秒    │
│  │12時58分│公廟近處│      │電話撥打林原模│伍年貳月，未扣案之販│A ：你誰阿。                      │
│  │後某時  │        │      │持用之門號0938│賣第一級毒品所得新臺│B ：我黑謙阿。                    │
│  │        │        │      │217534號行動電│幣伍佰元與林原模連帶│A ：黑謙阿。                      │
│  │        │        │      │話，於右列時間│沒收之，如全部或一部│B ：對阿。你怎麼知道我的電話。    │
│  │        │        │      │與林原模聯繫，│不能沒收時，以其與林│B ：狗才跟我說的。                │
│  │        │        │      │表示欲購買價格│原模之財產連帶抵償之│A ：嗯。                          │
│  │        │        │      │500 元之海洛因│；未扣案之行動電話壹│B ：阿有女的嗎。                  │
│  │        │        │      │，林原模即向余│支（含門號○九三八二│A ：有阿。                        │
│  │        │        │      │慶龍拿取價格50│一七五三四號之SIM卡 │B ：有我希勒我40分到新園。        │
│  │        │        │      │0 元、數量不詳│壹枚）與林原模連帶沒│A ：好阿。                        │
│  │        │        │      │之海洛因，並於│收之，如全部或一部不│B ：要在那裡。                    │
│  │        │        │      │左列時間、地點│能沒收時，向其與林原│A ：你說怎樣的。                  │
│  │        │        │      │販賣交付上開海│模連帶追徵其價額。  │B ：阿。                          │
│  │        │        │      │洛因與鄭登謙，│林原模共同販賣第一級│A ：你要怎樣的。                  │
│  │        │        │      │並收取上額現金│毒品，處有期徒刑柒年│B ：5 阿。                        │
│  │        │        │      │轉交余慶龍。  │捌月，未扣案之販賣第│A ：你到新園再打。                │
│  │        │        │      │              │一級毒品所得新臺幣伍│B ：我現在人在枋寮阿。            │
│  │        │        │      │              │佰元與余慶龍連帶沒收│A ：嘿。                          │
│  │        │        │      │              │之，如全部或一部不能│B ：騎到那裡要40分。              │
│  │        │        │      │              │沒收時，以其與余慶龍│A ：好阿你到新園再打。            │
│  │        │        │      │              │之財產連帶抵償之；未│B ：好。                          │
│  │        │        │      │              │扣案之行動電話壹支（│                                  │
│  │        │        │      │              │含門號0000000│                                  │
│  │        │        │      │              │五三四號之SIM 卡壹枚│                                  │
│  │        │        │      │              │）與余慶龍連帶沒收之│                                  │
│  │        │        │      │              │，如全部或一部不能沒│                                  │
│  │        │        │      │              │收時，向其與余慶龍連│                                  │
│  │        │        │      │              │帶追徵其價額。      │                                  │
├─┼────┼────┼───┼───────┼──────────┼─────────────────┤
│二│99年6 月│屏東縣新│鄭登謙│鄭登謙以門號08│余慶龍共同販賣第一級│（A ：指林原模、B ：指鄭登謙）    │
│  │21日上午│園鄉某媽│      │-0000000號市內│毒品，處有期徒刑壹拾│(一)、於99年6 月21日10時59分54秒    │
│  │11時39分│祖廟旁菜│      │電話撥打林原模│伍年貳月，未扣案之販│A ：喂。                          │
│  │後某時  │市場    │      │持用之門號0938│賣第一級毒品所得新臺│B ：喂模阿。                      │
│  │        │        │      │217534號行動電│幣伍佰元與林原模連帶│A ：你誰阿。                      │
│  │        │        │      │話，於右列時間│沒收之，如全部或一部│B ：謙阿。                        │
│  │        │        │      │與林原模聯繫，│不能沒收時，以其與林│A ：我拿5 百還你。                │
│  │        │        │      │表示欲購買價格│原模之財產連帶抵償之│A ：你在那裡。                    │
│  │        │        │      │500 元之海洛因│；未扣案之行動電話壹│B ：我在枋寮。                    │
│  │        │        │      │，林原模即向余│支（含門號○九三八二│A ：到了再說就好了。              │
│  │        │        │      │慶龍拿取價格50│一七五三四號之SIM卡 │B ：到了你電話就沒接了阿。        │
│  │        │        │      │0 元、數量不詳│壹枚）與林原模連帶沒│A ：你～～雖雞阿。                │
│  │        │        │      │之海洛因，並於│收之，如全部或一部不│B ：每次過去你電話都不接。        │
│  │        │        │      │左列時間、地點│能沒收時，向其與林原│A ：不會啦不要煩惱。              │
│  │        │        │      │販賣交付上開海│模連帶追徵其價額。  │B ：看要在那裡我過去等你。        │
│  │        │        │      │洛因與鄭登謙，│林原模共同販賣第一級│A ：不會阿要這樣你會騎很快會出車禍│
│  │        │        │      │並收取上額現金│毒品，處有期徒刑柒年│    。                            │
│  │        │        │      │轉交余慶龍。  │捌月，未扣案之販賣第│B ：時間用長一點就好了。          │
│  │        │        │      │              │一級毒品所得新臺幣伍│A ：你到了電話響一下我就知道了。  │
│  │        │        │      │              │佰元與余慶龍連帶沒收│B ：嘿。                          │
│  │        │        │      │              │之，如全部或一部不能│A ：你響一下我知道你沒號碼我就知道│
│  │        │        │      │              │沒收時，以其與余慶龍│    了你懂嗎。                    │
│  │        │        │      │              │之財產連帶抵償之；未│B ：喔那我要在那裡。              │
│  │        │        │      │              │扣案之行動電話壹支（│A ：我們村莊有菜市場公用電話阿。  │
│  │        │        │      │              │含門號0000000│B ：那是電話卡吶我那有電話卡我還要│
│  │        │        │      │              │五三四號之SIM 卡壹枚│    到仙公廟打吶。                │
│  │        │        │      │              │）與余慶龍連帶沒收之│A ：喔那是電話卡沒關係你在新家福打│
│  │        │        │      │              │，如全部或一部不能沒│    了。                          │
│  │        │        │      │              │收時，向其與余慶龍連│B ：嘿。                          │
│  │        │        │      │              │帶追徵其價額。      │A ：我接了後你來莊裡面看要在那裡見│
│  │        │        │      │              │                    │    面。                          │
│  │        │        │      │              │                    │B ：怎麼喔。                      │
│  │        │        │      │              │                    │A ：嘿。                          │
│  │        │        │      │              │                    │B ：你要開機吶不要又關了。        │
│  │        │        │      │              │                    │A：不啦不可能關機。               │
│  │        │        │      │              │                    │B ：不可能喔。                    │
│  │        │        │      │              │                    │A ：好。                          │
│  │        │        │      │              │                    │                                  │
│  │        │        │      │              │                    │(二)、於99年6 月21日11時39分32秒    │
│  │        │        │      │              │                    │    （鄭登謙使用門號00-0000000號市│
│  │        │        │      │              │                    │    內電話）                      │
│  │        │        │      │              │                    │A ：喂。                          │
│  │        │        │      │              │                    │B ：我在菜市場了。                │
│  │        │        │      │              │                    │A ：好。                          │
├─┼────┼────┼───┼───────┼──────────┼─────────────────┤
│三│99年6 月│屏東縣新│鄭登謙│鄭登謙以門號08│余慶龍共同販賣第一級│（A ：指林原模、B ：指鄭登謙）    │
│  │22日下午│園鄉某媽│      │-0000000號市內│毒品，處有期徒刑壹拾│(一)、於99年6 月22日17時41分45秒    │
│  │6 時20分│祖廟旁菜│      │電話撥打林原模│伍年貳月，未扣案之販│A ：喂。                          │
│  │後某時  │市場    │      │持用之門號0938│賣第一級毒品所得新臺│B ：喂。                          │
│  │        │        │      │217534號行動電│幣伍佰元與林原模連帶│A ：誰阿。                        │
│  │        │        │      │話，於右列時間│沒收之，如全部或一部│B ：我謙阿。                      │
│  │        │        │      │與林原模聯繫，│不能沒收時，以其與林│A ：喔。                          │
│  │        │        │      │表示欲購買價格│原模之財產連帶抵償之│B ：阿拿5 百阿。                  │
│  │        │        │      │500 元之海洛因│；未扣案之行動電話壹│A ：喔。                          │
│  │        │        │      │，林原模即向余│支（含門號○九三八二│B ：阿。                          │
│  │        │        │      │慶龍拿取價格50│一七五三四號之SIM卡 │A ：你到了再打阿。                │
│  │        │        │      │0 元、數量不詳│壹枚）與林原模連帶沒│B ：喔你不要關機吶。              │
│  │        │        │      │之海洛因，並於│收之，如全部或一部不│A ：好。                          │
│  │        │        │      │左列時間、地點│能沒收時，向其與林原│B ：我半小時就到了。              │
│  │        │        │      │販賣交付上開海│模連帶追徵其價額。  │A ：好。                          │
│  │        │        │      │洛因與鄭登謙，│林原模共同販賣第一級│                                  │
│  │        │        │      │並收取上額現金│毒品，處有期徒刑柒年│(二)、於99年6 月22日18時20分05秒    │
│  │        │        │      │轉交余慶龍。  │捌月，未扣案之販賣第│    （鄭登謙使用門號00-0000000號市│
│  │        │        │      │              │一級毒品所得新臺幣伍│    內電話）                      │
│  │        │        │      │              │佰元與余慶龍連帶沒收│A ：喂。                          │
│  │        │        │      │              │之，如全部或一部不能│B ：喂我謙阿要在那裡。            │
│  │        │        │      │              │沒收時，以其與余慶龍│A ：菜市場。                      │
│  │        │        │      │              │之財產連帶抵償之；未│B ：喔用好一點吶上次那個沒什麼味吶│
│  │        │        │      │              │扣案之行動電話壹支（│    。                            │
│  │        │        │      │              │含門號0000000│A ：按吶。                        │
│  │        │        │      │              │五三四號之SIM 卡壹枚│B ：嗯。                          │
│  │        │        │      │              │）與余慶龍連帶沒收之│A ：好。                          │
│  │        │        │      │              │，如全部或一部不能沒│                                  │
│  │        │        │      │              │收時，向其與余慶龍連│                                  │
│  │        │        │      │              │帶追徵其價額。      │                                  │
├─┼────┼────┼───┼───────┼──────────┼─────────────────┤
│四│99年6 月│陳嘉伶新│陳嘉伶│陳嘉伶以其持用│余慶龍共同販賣第一級│（A ：指林原模、B ：指陳嘉伶）    │
│  │6 日下午│園鄉東進│      │之門號00000000│毒品，處有期徒刑壹拾│(一)、於99年6 月6 日13時20分33秒    │
│  │2 時24分│巷29號住│      │70號行動電話撥│伍年貳月，未扣案之販│A ：喂阿。                        │
│  │後某時  │家附近之│      │打林原模持用之│賣第一級毒品所得新臺│B ：喂。                          │
│  │        │        │      │門號0000000000│幣伍佰元與林原模連帶│A ：誰啊。                        │
│  │        │        │      │號行動電話，於│沒收之，如全部或一部│B ：我要拿5 百啊。                │
│  │        │        │      │右列時間與林原│不能沒收時，以其與林│A ：什麼5 百啊。                  │
│  │        │        │      │模聯繫，表示欲│原模之財產連帶抵償之│B ：軟的啊。                      │
│  │        │        │      │購買價格500 元│；未扣案之行動電話壹│A ：沒啊。                        │
│  │        │        │      │之海洛因，林原│支（含門號○九一七八│B ：聽不懂喔哇～～。              │
│  │        │        │      │模即持余慶龍提│一五○八四號之SIM卡 │A ：嗯。                          │
│  │        │        │      │供之價格500 元│壹枚）與林原模連帶沒│                                  │
│  │        │        │      │、數量不詳之海│收之，如全部或一部不│(二)、於99年6 月6 日14時21分07秒    │
│  │        │        │      │洛因，於左列時│能沒收時，向其與林原│B ：喂。                          │
│  │        │        │      │間、地點將上開│模連帶追徵其價額。  │A ：怎樣。                        │
│  │        │        │      │海洛因販賣交付│林原模共同販賣第一級│B ：啊你那裡有了沒有啊。          │
│  │        │        │      │與陳嘉伶，並收│毒品，處有期徒刑柒年│A ：跟你說沒了啊你這樣。          │
│  │        │        │      │取上額現金轉交│捌月，未扣案之販賣第│B ：你跟我說如果有的話介紹給你。  │
│  │        │        │      │余慶龍。      │一級毒品所得新臺幣伍│A ：希勒你叫你那個打給我啦。      │
│  │        │        │      │              │佰元與余慶龍連帶沒收│B ：啊你那邊有嗎。                │
│  │        │        │      │              │之，如全部或一部不能│A ：你電話中不要跟我說那個啊。    │
│  │        │        │      │              │沒收時，以其與余慶龍│B ：喔不然要怎麼說啊。            │
│  │        │        │      │              │之財產連帶抵償之；未│A ：電話中一定要說那麼明。        │
│  │        │        │      │              │扣案之行動電話壹支（│B ：啊不然我在教堂那裡等你啊剛才說│
│  │        │        │      │              │含門號0000000│    的那帶來啊好不好啦，我現在在那│
│  │        │        │      │              │○八四號之SIM 卡壹枚│    裡等你。                      │
│  │        │        │      │              │）與余慶龍連帶沒收之│A ：好啦。                        │
│  │        │        │      │              │，如全部或一部不能沒│                                  │
│  │        │        │      │              │收時，向其與余慶龍連│(三)、於99年6 月6 日14時24分31秒    │
│  │        │        │      │              │帶追徵其價額。      │A ：喂。                          │
│  │        │        │      │              │                    │B ：喂。                          │
│  │        │        │      │              │                    │A ：要到了。                      │
│  │        │        │      │              │                    │B ：喂。                          │
│  │        │        │      │              │                    │A ：要到了啦。                    │
│  │        │        │      │              │                    │B ：好。                          │
├─┼────┼────┼───┼───────┼──────────┼─────────────────┤
│五│99年6 月│林原模位│鄭三俊│鄭三俊以其持用│余慶龍共同販賣第一級│（A ：指林原模、B ：指鄭三俊）    │
│  │21日上午│在屏東縣│      │之門號00000000│毒品，處有期徒刑壹拾│(一)、於99年6 月21日09時52分14秒    │
│  │10時17分│新園鄉新│      │96號行動電話撥│伍年貳月，未扣案之販│A ：喂。                          │
│  │後某時  │東村平和│      │打林原模持用之│賣第一級毒品所得新臺│B ：有在家嗎。                    │
│  │        │路302 之│      │門號0000000000│幣壹仟伍佰元與林原模│A ：有阿。                        │
│  │        │11號住處│      │號行動電話，於│連帶沒收之，如全部或│B ：軟的用1 千5 阿。              │
│  │        │近處    │      │右列時間與林原│一部不能沒收時，以其│A ：嘿。                          │
│  │        │        │      │模聯繫，表示欲│與林原模之財產連帶抵│B ：現金的阿用好一點吶。          │
│  │        │        │      │購買價格1,500 │償之；未扣案之行動電│A ：我知道。                      │
│  │        │        │      │元之海洛因，林│話壹支（含門號○九一│B ：阿一泡阿的給我吶。            │
│  │        │        │      │原模持余慶龍提│0000000號之SI│A ：好阿。                        │
│  │        │        │      │供價格1,500元 │M 卡壹枚）與林原模連│B ：我要到了再打給你我現在在仙公廟│
│  │        │        │      │、數量不詳之海│帶沒收之，如全部或一│    。                            │
│  │        │        │      │洛因，並於左列│部不能沒收時，向其與│A ：好我先捲一捲阿。              │
│  │        │        │      │時間、地點將上│林原模連帶追徵其價額│B ：阿A ：我好的時候打給你阿。    │
│  │        │        │      │開海洛因販賣交│。                  │B ：我現在在仙公廟了車快沒油了。  │
│  │        │        │      │付與鄭登謙，並│林原模共同販賣第一級│                                  │
│  │        │        │      │收取上額現金轉│毒品，處有期徒刑柒年│(二)、於99年6 月21日10時17分02秒A ：│
│  │        │        │      │交余慶龍。    │捌月，未扣案之販賣第│    喂。                          │
│  │        │        │      │              │一級毒品所得新臺幣壹│B ：在1分鐘就到了要在那裡。       │
│  │        │        │      │              │仟伍佰元與余慶龍連帶│A ：我嬸嬸家前面。                │
│  │        │        │      │              │沒收之，如全部或一部│B ：誰的前面。                    │
│  │        │        │      │              │不能沒收時，以其與余│A ：阿棋阿頭前。                  │
│  │        │        │      │              │慶龍之財產連帶抵償之│B ：算你伯母那邊。                │
│  │        │        │      │              │；未扣案之行動電話壹│A ：對。                          │
│  │        │        │      │              │支（含門號○九一七八│B ：我要到了。                    │
│  │        │        │      │              │一五○八四號之SIM 卡│A ：好。                          │
│  │        │        │      │              │壹枚）與余慶龍連帶沒│                                  │
│  │        │        │      │              │收之，如全部或一部不│                                  │
│  │        │        │      │              │能沒收時，向其與余慶│                                  │
│  │        │        │      │              │龍連帶追徵其價額。  │                                  │
├─┼────┼────┼───┼───────┼──────────┼─────────────────┤
│六│99年6月 │林原模位│陳嘉伶│鄭三俊以其持用│余慶龍共同販賣第一級│(一)、於99年6 月28日11時16分28秒    │
│  │28日上午│在屏東縣│      │之門號00000000│毒品，處有期徒刑壹拾│     （A：指林原模、B ：指鄭三俊）│
│  │11時29分│新園鄉新│      │26號行動電話撥│伍年貳月，未扣案之販│A ：你是誰。                      │
│  │後某時  │東村平和│      │打林原模持用之│賣毒品所得新臺幣貳仟│B ：我俊仔，三俊仔啦。            │
│  │        │路302 之│      │門號0000000000│伍佰元與林原模連帶沒│A ：嘿。                          │
│  │        │11號住處│      │號行動電話，於│收之，如全部或一部不│B ：我現在在工作，我太太約你要拿，│
│  │        │附近堤防│      │右列(一)之時間與│能沒收時，以其與林原│    你拿500 的硬的（安非他命），聽│
│  │        │處      │      │林原模聯繫，表│模之財產連帶抵償之；│    懂嗎？用漂亮一點的，那軟的2 千│
│  │        │        │      │示陳嘉伶欲購買│未扣案之行動電話壹支│    ，她等一下就拿錢給你了，你先拿│
│  │        │        │      │價格500 元之甲│（含門號○九一七八一│    給她沒關係，你聽懂嗎。        │
│  │        │        │      │基安非他命及價│五○八四號之SIM卡壹 │A ：她會拿2 千5 給我就對了。      │
│  │        │        │      │格2,000 元之海│枚）與林原模連帶沒收│B ：2 千5 給你，你先拿給她她等一下│
│  │        │        │      │洛因，林原模即│之，如全部或一部不能│    就拿錢給你了，她要去宅即便就會│
│  │        │        │      │持余慶龍提供價│沒收時，向其與林原模│    順便領錢給你。她說要順道做以免│
│  │        │        │      │格500元、數量 │連帶追徵其價額。    │    跑來跑去。                    │
│  │        │        │      │不詳之甲基安非│林原模共同販賣第一級│A ：沒關係我也要去仙公廟。        │
│  │        │        │      │他命及價格2,00│毒品，處有期徒刑柒年│B ：她就不要跑來跑去，我老爸在家，│
│  │        │        │      │0元、數量不詳 │捌月，未扣案之販賣毒│    她才剛被他那個而已，聽懂嗎，她│
│  │        │        │      │之海洛因，於右│品所得新臺幣貳仟伍佰│    等一下就會給你就對了。        │
│  │        │        │      │列(二)、(三)之時間│元與余慶龍連帶沒收之│A ：我聽不懂你說的意思。          │
│  │        │        │      │與陳嘉伶聯絡後│，如全部或一部不能沒│B ：就你先拿給她，她去會一會順便到│
│  │        │        │      │，於左列時間、│收時，以其與余慶龍之│    仙公廟領錢，回來就一起給你，不│
│  │        │        │      │地點將上開甲基│財產連帶抵償之；未扣│    用說去領錢回來再去這樣跑來跑去│
│  │        │        │      │安非他命、海洛│案之行動電話壹支（含│    聽懂嗎？。                    │
│  │        │        │      │因販賣交付與陳│門號0000000○│A ：我的意思是我現在也要去仙公廟，│
│  │        │        │      │嘉伶，並收取上│八四號之SIM 卡壹枚）│    我順便帶出去，在仙公廟交給她，│
│  │        │        │      │額現金轉交余慶│與余慶龍連帶沒收之，│    這樣她也不用跑2 趟啊。        │
│  │        │        │      │龍。          │如全部或一部不能沒收│B ：你也要看她好用嗎？            │
│  │        │        │      │              │時，向其與余慶龍連帶│A ：啊。                          │
│  │        │        │      │              │追徵其價額。        │B ：你也要讓她回去處理一下啊。    │
│  │        │        │      │              │                    │A ：處理什麼。                    │
│  │        │        │      │              │                    │B ：讓她回去處理看看要用多少給他，│
│  │        │        │      │              │                    │    然後她要賺多少這樣啊。        │
│  │        │        │      │              │                    │A ：喔她要給別人的是不是。        │
│  │        │        │      │              │                    │B ：對啦。                        │
│  │        │        │      │              │                    │A ：喔好啦。                      │
│  │        │        │      │              │                    │B ：你就同樣讓她自己下去碾這樣啦。│
│  │        │        │      │              │                    │A ：好啦。                        │
│  │        │        │      │              │                    │B ：我叫她打給你啦。              │
│  │        │        │      │              │                    │                                  │
│  │        │        │      │              │                    │(二)、於99年6 月28日11 時24 分53秒  │
│  │        │        │      │              │                    │    （林原模持用之門號0000000000號│
│  │        │        │      │              │                    │    行動電話與陳嘉伶持用之門號0954│
│  │        │        │      │              │                    │    156396號行動電話間之通訊監察譯│
│  │        │        │      │              │                    │    文）                          │
│  │        │        │      │              │                    │    （A：指林原模、B ：指陳嘉伶） │
│  │        │        │      │              │                    │B ：喂我老公是不是有跟你講那個。  │
│  │        │        │      │              │                    │A ：有。                          │
│  │        │        │      │              │                    │B ：有喔那你什麼時候要拿給我，我錢│
│  │        │        │      │              │                    │    等一下再拿給你。              │
│  │        │        │      │              │                    │A ：我現在要出門，你現在騎到溪埔那│
│  │        │        │      │              │                    │    邊來好嗎？                    │
│  │        │        │      │              │                    │B ：我騎腳踏車而已呢。            │
│  │        │        │      │              │                    │A ：你騎腳踏車喔。                │
│  │        │        │      │              │                    │B ：嘿，那我現在騎去喔。          │
│  │        │        │      │              │                    │A ：好啦你現在騎過來好啦，騎到堤防│
│  │        │        │      │              │                    │    。                            │
│  │        │        │      │              │                    │                                  │
│  │        │        │      │              │                    │(三)、於99年6 月28日11 時29 分21秒  │
│  │        │        │      │              │                    │    （林原模持用之門號0000000000號│
│  │        │        │      │              │                    │    行動電話與陳嘉伶持用之門號0954│
│  │        │        │      │              │                    │    156396號行動電話間之通訊監察譯│
│  │        │        │      │              │                    │    文）                          │
│  │        │        │      │              │                    │    （A：指林原模、B ：指陳嘉伶） │
│  │        │        │      │              │                    │B ：喂，我在外面了。              │
│  │        │        │      │              │                    │A ：有哪裡的外面。                │
│  │        │        │      │              │                    │B ：我們先前跟三俊仔在那邊等的那裡│
│  │        │        │      │              │                    │    啊。                          │
│  │        │        │      │              │                    │A ：喔好，你騎那麼快嚇死人。      │
│  │        │        │      │              │                    │B ：什麼？                        │
│  │        │        │      │              │                    │A ：你騎那麼快。                  │
│  │        │        │      │              │                    │B ：喔，我在這裡等你。            │
├─┼────┼────┼───┼───────┼──────────┼─────────────────┤
│七│99年7 月│林原模位│陳嘉伶│鄭三俊以其持用│余慶龍共同販賣第一級│（A：指林原模、B ：指鄭三俊）     │
│  │2 日下午│在屏東縣│      │之門號00000000│毒品，處有期徒刑壹拾│(一)、於99年7 月2 日12時07分45秒    │
│  │12時7分 │新園鄉新│      │26號行動電話撥│伍年貳月，未扣案之販│B ：你在家嗎。                    │
│  │後某時  │東村平和│      │打林原模持用之│賣毒品所得新臺幣貳仟│A ：嘿。                          │
│  │        │路302 之│      │門號0000000000│伍佰元與林原模連帶沒│B ：你用軟的2 啦硬的5 啦，我在工作│
│  │        │11號住處│      │號行動電話，於│收之，如全部或一部不│    ，你打我太太的手機。          │
│  │        │附近堤防│      │右列時間與林原│能沒收時，以其與林原│A ：我知道啦，你太太有跟我講，不過│
│  │        │處      │      │模聯繫，表示陳│模之財產連帶抵償之；│    要等一下，我車子現在故障在路邊│
│  │        │        │      │嘉伶欲購買價格│未扣案之行動電話壹支│    。                            │
│  │        │        │      │500 元之甲基安│（含門號○九一七八一│B ：不然這一條你跟她處理一下，你放│
│  │        │        │      │非他命及價格2,│五○八四號之SIM卡壹 │    心她如果沒處理我回去就會跟你處│
│  │        │        │      │000 元之海洛因│枚）與林原模連帶沒收│    理了，我現在在工作。          │
│  │        │        │      │，林原模即持余│之，如全部或一部不能│A ：好啦。                        │
│  │        │        │      │慶龍提供價格50│沒收時，向其與林原模│                                  │
│  │        │        │      │0元、數量不詳 │連帶追徵其價額。    │                                  │
│  │        │        │      │之甲基安非他命│林原模共同販賣第一級│                                  │
│  │        │        │      │及價格2,000元 │毒品，處有期徒刑柒年│                                  │
│  │        │        │      │、數量不詳之海│捌月，未扣案之販賣毒│                                  │
│  │        │        │      │洛因，並於左列│品所得新臺幣貳仟伍佰│                                  │
│  │        │        │      │時間、地點將上│元與余慶龍連帶沒收之│                                  │
│  │        │        │      │開甲基安非他命│，如全部或一部不能沒│                                  │
│  │        │        │      │、海洛因販賣交│收時，以其與余慶龍之│                                  │
│  │        │        │      │付與陳嘉伶，並│財產連帶抵償之；未扣│                                  │
│  │        │        │      │於數日後收取上│案之行動電話壹支（含│                                  │
│  │        │        │      │額現金轉交付余│門號0000000○│                                  │
│  │        │        │      │慶龍。        │八四號之SIM 卡壹枚）│                                  │
│  │        │        │      │              │與余慶龍連帶沒收之，│                                  │
│  │        │        │      │              │如全部或一部不能沒收│                                  │
│  │        │        │      │              │時，向其與余慶龍連帶│                                  │
│  │        │        │      │              │追徵其價額。        │                                  │
├─┼────┼────┼───┼───────┼──────────┼─────────────────┤
│八│99年7 月│鄭三俊位│鄭三俊│林原模持余慶龍│余慶龍共同販賣第一級│                                  │
│  │20日夜間│在屏東縣│      │提供價格1,500 │毒品，處有期徒刑壹拾│                                  │
│  │8時許   │新園鄉新│      │元、數量不詳之│伍年貳月。          │                                  │
│  │        │東村東進│      │海洛因，並於左│林原模共同販賣第一級│                                  │
│  │        │巷29號住│      │列時間、地點販│毒品，處有期徒刑柒年│                                  │
│  │        │處巷口處│      │賣交付與鄭三俊│捌月。              │                                  │
│  │        │（起訴書│      │，惟因鄭三俊賒│                    │                                  │
│  │        │誤載為林│      │帳，而尚未取得│                    │                                  │
│  │        │原模屏東│      │價金。        │                    │                                  │
│  │        │縣新園鄉│      │              │                    │                                  │
│  │        │平和路30│      │              │                    │                                  │
│  │        │2-11號住│      │              │                    │                                  │
│  │        │家附近）│      │              │                    │                                  │
├─┼────┼────┼───┼───────┼──────────┼─────────────────┤
│九│99年5 月│屏東縣新│楊定岳│楊定岳以其持用│余慶龍共同販賣第二級│（A：指林原模、B ：指楊定岳）     │
│  │21日下午│園鄉內某│      │之門號00000000│毒品，處有期徒刑年│(一)、於99年5 月21日12時36分38秒    │
│  │12時55分│仙公廟近│      │53號行動電話撥│捌月，未扣案之販賣第│A ：喂。                          │
│  │後某時  │處路旁  │      │打林原模持用之│二級毒品所得新臺幣伍│B ：啊有空嗎。                    │
│  │        │        │      │門號0000000000│佰元與林原模連帶沒收│A ：你要怎樣的啊。                │
│  │        │        │      │號行動電話，於│之，如全部或一部不能│B ：先拿500 。                    │
│  │        │        │      │右列時間與林原│沒收時，以其與林原模│A ：嘿。                          │
│  │        │        │      │模聯繫，表示欲│之財產連帶抵償之；未│B ：我在大樹啊我等很久了。        │
│  │        │        │      │購買價格500 元│扣案之行動電話壹支（│A ：你現金馬上要給我嗎。          │
│  │        │        │      │之甲基安非他命│含門號0000000│B ：我現在沒有下午一定馬上給你，我│
│  │        │        │      │，林原模即向余│五三四號之SIM 卡壹枚│    還跟我叔叔說要支持你爸吶。    │
│  │        │        │      │慶龍拿取價格50│）與林原模連帶沒收之│A ：啊電話不要說這個啊。          │
│  │        │        │      │0 元、數量不詳│，如全部或一部不能沒│B ：好啦你來我在1跟你說啊。       │
│  │        │        │      │之甲基安非他命│收時，向其與林原模連│A ：好啊。                        │
│  │        │        │      │，並於左列時間│帶追徵其價額。      │                                  │
│  │        │        │      │、地點將上開甲│林原模共同販賣第二級│(二)、於99年5 月21日12時55分10秒    │
│  │        │        │      │基安非他命販賣│毒品，處有期徒刑貳年│B ：喂。                          │
│  │        │        │      │交付與楊定岳，│，未扣案之販賣第二級│A ：我在這裡轉了3 、4 圈了吶      │
│  │        │        │      │並收取上額現金│毒品所得新臺幣伍佰元│B ：我剛從～～回來，我馬上過去。  │
│  │        │        │      │，其後再將所收│與余慶龍連帶沒收之，│A ：我現在在仙公廟。              │
│  │        │        │      │現金交付余慶龍│如全部或一部不能沒收│B ：仙公廟那裡。                  │
│  │        │        │      │。            │時，以其與余慶龍之財│A ：88。                          │
│  │        │        │      │              │產連帶抵償之；未扣案│B ：好我馬上過去。                │
│  │        │        │      │              │之行動電話壹支（含門│                                  │
│  │        │        │      │              │號0000000五三│                                  │
│  │        │        │      │              │四號之SIM 卡壹枚）與│                                  │
│  │        │        │      │              │余慶龍連帶沒收之，如│                                  │
│  │        │        │      │              │全部或一部不能沒收時│                                  │
│  │        │        │      │              │，向其與余慶龍連帶追│                                  │
│  │        │        │      │              │徵其價額。          │                                  │
├─┼────┼────┼───┼───────┼──────────┼─────────────────┤
│十│99年5 月│林原模位│楊定岳│楊定岳以其持用│余慶龍共同販賣第二級│（A：指林原模、B ：指楊定岳）     │
│  │23日上午│在屏東縣│      │之門號00000000│毒品，處有期徒刑年│(一)、於99年5 月23日11時04分57秒    │
│  │11時24分│新園鄉新│      │53號行動電話撥│捌月，未扣案之販賣第│A ：喂。                          │
│  │後某時  │東村平和│      │打林原模持用之│二級毒品所得新臺幣伍│B ：方便嗎。                      │
│  │        │路302 之│      │門號0000000000│佰元與林原模連帶沒收│A ：怎樣。                        │
│  │        │11號住處│      │號行動電話，於│之，如全部或一部不能│B ：有方便嗎。                    │
│  │        │附近堤防│      │右列時間與林原│沒收時，以其與林原模│A ：怎樣你說啊快啊。              │
│  │        │處      │      │模聯繫，表示欲│之財產連帶抵償之；未│B ：啊。                          │
│  │        │        │      │購買價格500 元│扣案之行動電話壹支（│A ：說啊。                        │
│  │        │        │      │之甲基安非他命│含門號0000000│B ：啊溪那裡啊。                  │
│  │        │        │      │，林原模即持余│五三四號之SIM 卡壹枚│A ：那裡啊～～～5 ㄟ啊。          │
│  │        │        │      │慶龍提供價格50│）與林原模連帶沒收之│B ：嘿。                          │
│  │        │        │      │0元、數量不詳 │，如全部或一部不能沒│A ：好啦。                        │
│  │        │        │      │之甲基安非他命│收時，向其與林原模連│                                  │
│  │        │        │      │，並於左列時間│帶追徵其價額。      │(二)於99年5 月23日11時24分17秒      │
│  │        │        │      │、地點將上開甲│林原模共同販賣第二級│A ：你在堤防等我。                │
│  │        │        │      │基安非他命販賣│毒品，處有期徒刑貳年│B ：喔。                          │
│  │        │        │      │交付與楊定岳，│，未扣案之販賣第二級│                                  │
│  │        │        │      │並於隔日向楊定│毒品所得新臺幣伍佰元│                                  │
│  │        │        │      │岳取收上額現金│與余慶龍連帶沒收之，│                                  │
│  │        │        │      │轉交余慶龍。  │如全部或一部不能沒收│                                  │
│  │        │        │      │              │時，以其與余慶龍之財│                                  │
│  │        │        │      │              │產連帶抵償之；未扣案│                                  │
│  │        │        │      │              │之行動電話壹支（含門│                                  │
│  │        │        │      │              │號0000000五三│                                  │
│  │        │        │      │              │四號之SIM 卡壹枚）與│                                  │
│  │        │        │      │              │余慶龍連帶沒收之，如│                                  │
│  │        │        │      │              │全部或一部不能沒收時│                                  │
│  │        │        │      │              │，向其與余慶龍連帶追│                                  │
│  │        │        │      │              │徵其價額。          │                                  │
├─┼────┼────┼───┼───────┼──────────┼─────────────────┤
│十一│99年5 月│林原模位│楊定岳│楊定岳以其持用│余慶龍共同販賣第二級│（A：指林原模、B ：指楊定岳）     │
│  │26 日8時│在屏東縣│      │之門號00000000│毒品，處有期徒刑年│(一)、於99年5 月26日08時53分36秒    │
│  │53分後某│新園鄉新│      │53號行動電話撥│捌月，未扣案之販賣第│A ：喂。                          │
│  │時      │東村平和│      │打林原模持用之│二級毒品所得新臺幣伍│B ：喂拿1 千現金的好的啊多一，我要│
│  │        │路302 之│      │門號0000000000│佰元與林原模連帶沒收│    用的阿。                      │
│  │        │11號住處│      │號行動電話，於│之，如全部或一部不能│A ：你說怎樣。                    │
│  │        │附近堤防│      │右列時間與林原│沒收時，以其與林原模│B ：1 千啊現金給你啊。多一點啊。  │
│  │        │處      │      │模聯繫，表示欲│之財產連帶抵償之；未│A ：好啊我馬上打給你啊，你不要先騎│
│  │        │        │      │購買價格1,000 │扣案之行動電話壹支（│    去吶。                        │
│  │        │        │      │元之甲基安非他│含門號0000000│B ：好～～用好的啊。              │
│  │        │        │      │命，林原模即持│五三四號之SIM 卡壹枚│A ：當然好的。                    │
│  │        │        │      │余慶龍提供價格│）與林原模連帶沒收之│B：嗯。                           │
│  │        │        │      │1,000元、數量 │，如全部或一部不能沒│                                  │
│  │        │        │      │不詳之甲基安非│收時，向其與林原模連│                                  │
│  │        │        │      │他命，並於左列│帶追徵其價額。      │                                  │
│  │        │        │      │時間、地點將上│林原模共同販賣第二級│                                  │
│  │        │        │      │開甲基安非他命│毒品，處有期徒刑貳年│                                  │
│  │        │        │      │販賣交付與楊定│，未扣案之販賣第二級│                                  │
│  │        │        │      │岳，並向楊定岳│毒品所得新臺幣伍佰元│                                  │
│  │        │        │      │取收500元現金 │與余慶龍連帶沒收之，│                                  │
│  │        │        │      │轉交余慶龍，另│如全部或一部不能沒收│                                  │
│  │        │        │      │500元則因楊定 │時，以其與余慶龍之財│                                  │
│  │        │        │      │岳賒帳而尚未給│產連帶抵償之；未扣案│                                  │
│  │        │        │      │付。          │之行動電話壹支（含門│                                  │
│  │        │        │      │              │號0000000五三│                                  │
│  │        │        │      │              │四號之SIM 卡壹枚）與│                                  │
│  │        │        │      │              │余慶龍連帶沒收之，如│                                  │
│  │        │        │      │              │全部或一部不能沒收時│                                  │
│  │        │        │      │              │，向其與余慶龍連帶追│                                  │
│  │        │        │      │              │徵其價額。          │                                  │
├─┼────┼────┼───┼───────┼──────────┼─────────────────┤
│十二│99年6 月│屏東縣新│楊定岳│楊定岳以其持用│余慶龍共同販賣第二級│（A：指林原模、B ：指楊定岳）     │
│  │26日下午│園鄉內某│      │之門號00000000│毒品，處有期徒刑年│(一)、於99年6 月26日18時31分31秒    │
│  │6 時48分│處      │      │53號行動電話撥│捌月，未扣案之行動電│A ：喂。                          │
│  │後某時  │        │      │打林原模持用之│話壹支（含門號○九三│B ：喂模仔呢？我欠你500 對不。    │
│  │        │        │      │門號0000000000│0000000號之SI│A ：嗯。                          │
│  │        │        │      │號行動電話，於│M卡 壹枚）與林原模連│B ：啊你現在有嗎？                │
│  │        │        │      │右列時間與林原│帶沒收之，如全部或一│A ：怎樣你說啊。                  │
│  │        │        │      │模聯繫，表示欲│部不能沒收時，向其與│B ：就還再拿500 ，不過不要跟他們的│
│  │        │        │      │購買價格500 元│林原模連帶追徵其價額│    同款。                        │
│  │        │        │      │之甲基安非他命│。                  │A ：我現又沒有跟別人的混一起。    │
│  │        │        │      │，林原模即持余│林原模共同販賣第二級│B ：我現在要去仙公廟啊你在哪裡，我│
│  │        │        │      │慶龍提供價格50│毒品，處有期徒刑貳年│    1千給你啦，我欠你500 我寄放在 │
│  │        │        │      │0元、數量不詳 │，未扣案之行動電話壹│    炒鱔麵的那裡，放逼個禮拜多你都│
│  │        │        │      │之甲基安非他命│支（含門號○九三八二│    沒去拿電話也不接。            │
│  │        │        │      │，並於左列時間│一七五三四號之SIM 卡│A ：重點啦。                      │
│  │        │        │      │、地點將上開甲│壹枚）與余慶龍連帶沒│B ：重點就是再拿500 啊。          │
│  │        │        │      │基安非他命販賣│收之，如全部或一部不│A ：嗯。                          │
│  │        │        │      │交付與楊定岳，│能沒收時，向其與余慶│B ：我現在要去仙公廟載小孩，你要跟│
│  │        │        │      │因楊定岳賒帳而│龍連帶追徵其價額。  │    我在哪裡碰面。                │
│  │        │        │      │尚未取收價金。│                    │A ：好啦，我騎往仙公廟的方向啦。  │
│  │        │        │      │              │                    │B ：你到哪裡要打電話給我喔，我載小│
│  │        │        │      │              │                    │    孩回來你要打電話給我喔，5 分鐘│
│  │        │        │      │              │                    │    。                            │
│  │        │        │      │              │                    │A ：好啦好啦。                    │
│  │        │        │      │              │                    │                                  │
│  │        │        │      │              │                    │(二)、於99年6 月26日18時43分08秒    │
│  │        │        │      │              │                    │B ：喂。我在槓仔（國語降仔）貨櫃那│
│  │        │        │      │              │                    │    邊你知道嗎！                  │
│  │        │        │      │              │                    │A ：你在哪裡啊？                  │
│  │        │        │      │              │                    │B ：槓仔（國語降仔）的貨櫃，堤防那│
│  │        │        │      │              │                    │    裡啊。                        │
│  │        │        │      │              │                    │A ：呼。                          │
│  │        │        │      │              │                    │B ：槓仔（國語降仔）的貨櫃，堤防那│
│  │        │        │      │              │                    │    裡啊。                        │
│  │        │        │      │              │                    │A ：機歪啊我騎到往仙公廟的方向，你│
│  │        │        │      │              │                    │    在那邊等我就好了。            │
│  │        │        │      │              │                    │B ：好。                          │
│  │        │        │      │              │                    │                                  │
│  │        │        │      │              │                    │(三)、於99年6 月26日18時48分49秒    │
│  │        │        │      │              │                    │B ：怎麼都沒有來。                │
│  │        │        │      │              │                    │A ：馬上回去了啦。                │
│  │        │        │      │              │                    │B：啊？                           │
│  │        │        │      │              │                    │A：馬上回去了啦。                 │
│  │        │        │      │              │                    │B：后。                           │
├─┼────┼────┼───┼───────┼──────────┼─────────────────┤
│十三│99年5 月│余慶龍位│林繼平│林繼平以其持用│余慶龍共同販賣第二級│（A：指林原模、B ：指林繼平）     │
│  │19日夜間│在屏東縣│      │之門號00000000│毒品，處有期徒刑年│(一)、於99年5 月19日21時21分44秒    │
│  │9 時46分│新園鄉新│      │36號行動電話撥│捌月，未扣案之販賣第│A ：喂。                          │
│  │後某時  │東村新開│      │打林原模持用之│二級毒品所得新臺幣伍│B ：喂你起來了喔打了要3 百通      │
│  │        │巷66號住│      │門號0000000000│佰元與林原模連帶沒收│A ：你是誰啊。                    │
│  │        │處近處  │      │號行動電話，於│之，如全部或一部不能│B ：我啦早上那個啊，這樣你知道嗎。│
│  │        │        │      │右列時間與林原│沒收時，以其與林原模│A ：不知道。                      │
│  │        │        │      │模聯繫，表示欲│之財產連帶抵償之；未│B ：平啊啦。                      │
│  │        │        │      │購買價格500 元│扣案之行動電話壹支（│A ：嘿。                          │
│  │        │        │      │之甲基安非他命│含門號0000000│B ：現在有空了嗎。                │
│  │        │        │      │，林原模即持余│五三四號之SIM 卡壹枚│A ：怎樣。                        │
│  │        │        │      │慶龍提供價格50│）與林原模連帶沒收之│B ：啊一樣啊。                    │
│  │        │        │      │0元、數量不詳 │，如全部或一部不能沒│A ：嘿樣。                        │
│  │        │        │      │之甲基安非他命│收時，向其與林原模連│B ：嘿樣。                        │
│  │        │        │      │，並於左列時間│帶追徵其價額。      │B ：我要在那裡等你。              │
│  │        │        │      │、地點將上開甲│林原模共同販賣第二級│A ：你錢什麼時候給我。            │
│  │        │        │      │基安非他命販賣│毒品，處有期徒刑貳年│B ：我之前不是跟你說5 天嗎。      │
│  │        │        │      │交付與林繼平，│，未扣案之販賣第二級│A ：5 天是～～你要總共要交多少的帳│
│  │        │        │      │並取收上額現金│毒品所得新臺幣伍佰元│    目。                          │
│  │        │        │      │轉交余慶龍。  │與余慶龍連帶沒收之，│B ：1千就好。                     │
│  │        │        │      │              │如全部或一部不能沒收│A ：1千就好了是嗎。               │
│  │        │        │      │              │時，以其與余慶龍之財│B ：嘿嘿嘿我要在那裡等你。        │
│  │        │        │      │              │產連帶抵償之；未扣案│A ：在那裡。                      │
│  │        │        │      │              │之行動電話壹支（含門│B ：我現在人要騎車回去。          │
│  │        │        │      │              │號0000000五三│A ：我馬上打給你～～你再出來。    │
│  │        │        │      │              │四號之SIM 卡壹枚）與│B ：好啊騎到友田再打給我好了。    │
│  │        │        │      │              │余慶龍連帶沒收之，如│A ：好。                          │
│  │        │        │      │              │全部或一部不能沒收時│                                  │
│  │        │        │      │              │，向其與余慶龍連帶追│(二)、於99年5 月19日21時42分36秒    │
│  │        │        │      │              │徵其價額。          │A ：喂。                          │
│  │        │        │      │              │                    │B ：睡著了喔。                    │
│  │        │        │      │              │                    │A ：沒啦我先拿給別人啊。          │
│  │        │        │      │              │                    │B ：喔。                          │
│  │        │        │      │              │                    │A ：我等一下打給你，等一下換你。  │
│  │        │        │      │              │                    │B ：好。                          │
│  │        │        │      │              │                    │                                  │
│  │        │        │      │              │                    │(三)、於99年5 月19日21時46分36秒    │
│  │        │        │      │              │                    │A ：喂你往三角公園這裡來。        │
│  │        │        │      │              │                    │B ：三角公園。                    │
│  │        │        │      │              │                    │A ：大巷啊。                      │
│  │        │        │      │              │                    │B ：喔好。                        │
├─┼────┼────┼───┼───────┼──────────┼─────────────────┤
│十四│99年6 月│林原模位│林繼平│林繼平以其持用│余慶龍共同販賣第二級│（A：指林原模、B ：指林繼平）     │
│  │4 日夜間│在屏東縣│      │之門號00000000│毒品，處有期徒刑年│(一)、於99年6 月4日19時28分04秒     │
│  │7 時28分│新園鄉新│      │36號行動電話撥│捌月，未扣案之販賣第│A ：喂。                          │
│  │後某時  │東村平和│      │打林原模持用之│二級毒品所得新臺幣壹│B ：啊有在嗎。                    │
│  │        │路302 之│      │門號0000000000│仟元與林原模連帶沒收│A ：怎樣。                        │
│  │        │11號住處│      │號行動電話，於│之，如全部或一部不能│B ：啊1分做2 。                   │
│  │        │附近堤防│      │右列時間與林原│沒收時，以其與林原模│A ：什麼。                        │
│  │        │處      │      │模聯繫，表示欲│之財產連帶抵償之；未│B ：1 分2 ～～～你聽聽懂我的意思  │
│  │        │        │      │購買價格1,000 │扣案之行動電話壹支（│    嗎。                          │
│  │        │        │      │元之甲基安非他│含門號0000000│A ：1 支分成2包。                 │
│  │        │        │      │命，林原模即持│○八四號之SIM 卡壹枚│B ：嘿嘿嘿5 分鐘可以嗎有朋友從上  │
│  │        │        │      │余慶龍提供價格│）與林原模連帶沒收之│    面過來。                      │
│  │        │        │      │1,000元、數量 │，如全部或一部不能沒│A ：可以啊。                      │
│  │        │        │      │不詳之甲基安非│收時，向其與林原模連│B ：啊你出來我在堤防上等你好了。  │
│  │        │        │      │他命，並於左列│帶追徵其價額。      │A ：來我家外面那條啊。            │
│  │        │        │      │時間、地點將上│林原模共同販賣第二級│B ：現在嗎。                      │
│  │        │        │      │開甲基安非他命│毒品，處有期徒刑貳年│A ：對。                          │
│  │        │        │      │販賣交付與林繼│，未扣案之販賣第二級│B ：好我馬上過去。                │
│  │        │        │      │平，並收取上額│毒品所得新臺幣壹仟元│                                  │
│  │        │        │      │現金轉交余慶龍│與余慶龍連帶沒收之，│                                  │
│  │        │        │      │。            │如全部或一部不能沒收│                                  │
│  │        │        │      │              │時，以其與余慶龍之財│                                  │
│  │        │        │      │              │產連帶抵償之；未扣案│                                  │
│  │        │        │      │              │之行動電話壹支（含門│                                  │
│  │        │        │      │              │號0000000○八│                                  │
│  │        │        │      │              │四號之SIM 卡壹枚）與│                                  │
│  │        │        │      │              │余慶龍連帶沒收之，如│                                  │
│  │        │        │      │              │全部或一部不能沒收時│                                  │
│  │        │        │      │              │，向其與余慶龍連帶追│                                  │
│  │        │        │      │              │徵其價額。          │                                  │
├─┼────┼────┼───┼───────┼──────────┼─────────────────┤
│十五│99年6 月│林原模位│林繼平│林繼平以其持用│林原模販賣第二級毒品│（A：指林原模、B ：指林繼平）     │
│  │6 日上午│在屏東縣│      │之門號00000000│，處有期徒刑貳年，未│(一)、於99年6 月6日06時27分52秒     │
│  │6 時31分│新園鄉新│      │36號行動電話撥│扣案之販賣第二級毒品│A ：喂。                          │
│  │後某時  │東村平和│      │打林原模持用之│所得新臺幣伍佰元沒收│B ：有在忙嗎。                    │
│  │        │路302 之│      │門號0000000000│之，如全部或一部不能│A ：怎樣你說。                    │
│  │        │11號住處│      │號行動電話，於│沒收時，以其財產連帶│B ：5 。                          │
│  │        │附近某王│      │右列時間與林原│抵償之；未扣案之行動│A ：好啊我到家馬上打給你。        │
│  │        │爺廟處  │      │模聯繫，表示欲│電話壹支（含門號○九│B ：我要去工作你多久到家。        │
│  │        │        │      │購買價格500 元│一0000000號之│A ：不會很久啊。                  │
│  │        │        │      │之甲基安非他命│SI M卡壹枚）沒收之，│B ：20分可以嗎。                  │
│  │        │        │      │，林原模即於左│如全部或一部不能沒收│A ：會啊。                        │
│  │        │        │      │列時間、地點販│時，追徵其價額。    │B ：好。                          │
│  │        │        │      │賣交付價格500 │                    │                                  │
│  │        │        │      │元、數量不詳之│                    │(二)、於99年6 月6日06時31分07秒     │
│  │        │        │      │甲基安非他命與│                    │A ：喂。                          │
│  │        │        │      │林繼平，並收取│                    │B ：你到那裡了。                  │
│  │        │        │      │上額現金。    │                    │A ：喔還沒過5 分。                │
│  │        │        │      │              │                    │B ：我想說過去跟你會面好了。      │
│  │        │        │      │              │                    │A ：我人在巨蛋吶。                │
│  │        │        │      │              │                    │B ：好啦。                        │
├─┼────┼────┼───┼───────┼──────────┼─────────────────┤
│十六│99年6 月│屏東縣新│林繼平│林繼平以其持用│余慶龍共同販賣第二級│（A：指林原模、B ：指林繼平）     │
│  │6 日夜間│園鄉新園│      │之門號00000000│毒品，處有期徒刑年│(一)、於99年6 月6日20時58分59秒     │
│  │9 時17分│國小近處│      │36號行動電話撥│捌月，未扣案之販賣第│A ：喂。                          │
│  │後某時  │        │      │打林原模持用之│二級毒品所得新臺幣伍│B ：是忙什麼都不接。              │
│  │        │        │      │門號0000000000│佰元與林原模連帶沒收│A ：在洗澡啊。                    │
│  │        │        │      │號（起訴書誤載│之，如全部或一部不能│B：啊一樣。                       │
│  │        │        │      │為0000000000號│沒收時，以其與林原模│A ：一樣你是錢要給我沒有啊。      │
│  │        │        │      │）行動電話，於│之財產連帶抵償之；未│B ：有啊就是要給你。              │
│  │        │        │      │右列時間與林原│扣案之行動電話壹支（│A ：一張吶。                      │
│  │        │        │      │模聯繫，表示欲│含門號0000000│B ：啊先補之前給你。              │
│  │        │        │      │購買價格1,000 │○八四號之SIM 卡壹枚│A ：喔你這樣。                    │
│  │        │        │      │元之甲基安非他│）與林原模連帶沒收之│B ：我知道。                      │
│  │        │        │      │命，惟林原模僅│，如全部或一部不能沒│A ：之前的還沒給我現在又要跟我希勒│
│  │        │        │      │持余慶龍提供價│收時，向其與林原模連│    。                            │
│  │        │        │      │格500 元、數量│帶追徵其價額。      │B：會啦明天我會處理給你明天還有一 │
│  │        │        │      │不詳之甲基安非│林原模共同販賣第二級│   的啊。                         │
│  │        │        │      │他命，並於左列│毒品，處有期徒刑貳年│A ：我是要會人家錢了吶。          │
│  │        │        │      │時間、地點將上│，未扣案之販賣第二級│B ：我知道明天我會補給你。        │
│  │        │        │      │開甲基安非他命│毒品所得新臺幣伍佰元│A ：喔好。                        │
│  │        │        │      │販賣交付與林繼│與余慶龍連帶沒收之，│B ：啊多久。                      │
│  │        │        │      │平，並收取現金│如全部或一部不能沒收│A ：我出門打給你。                │
│  │        │        │      │1,000 元轉交余│時，以其與余慶龍之財│B ：好啦。                        │
│  │        │        │      │慶龍，其中500 │產連帶抵償之；未扣案│                                  │
│  │        │        │      │元係償還林繼平│之行動電話壹支（含門│(二)、於99年6 月6 日21時17分01秒    │
│  │        │        │      │先前積欠余慶龍│號0000000○八│B ：喂。                          │
│  │        │        │      │之借款        │四號之SIM 卡壹枚）與│A ：你往學校這裡來。              │
│  │        │        │      │              │余慶龍連帶沒收之，如│B ：好。                          │
│  │        │        │      │              │全部或一部不能沒收時│                                  │
│  │        │        │      │              │，向其與余慶龍連帶追│                                  │
│  │        │        │      │              │徵其價額。          │                                  │
├─┼────┼────┼───┼───────┼──────────┼─────────────────┤
│十七│99年6 月│林原模位│郭沅昌│郭沅昌以其持用│余慶龍共同販賣第二級│（A：指林原模、B ：指郭沅昌）     │
│  │4 日下午│在屏東縣│      │之門號00000000│毒品，處有期徒刑年│(一)、於99年6 月4日16時45分11秒     │
│  │5 時1 分│新園鄉新│      │00號行動電話撥│捌月，未扣案之販賣第│A ：喂。                          │
│  │後某時  │東村平和│      │打林原模持用之│二級毒品所得新臺幣壹│B ：可以拿一個男的過來錢下禮給你。│
│  │        │路302 之│      │門號0000000000│仟元與林原模連帶沒收│A：你說什麼。                     │
│  │        │11號住處│      │號行動電話，於│之，如全部或一部不能│B ：黑仔嗎。                      │
│  │        │附近堤防│      │右列時間與林原│沒收時，以其與林原模│A ：對。                          │
│  │        │處      │      │模聯繫，表示欲│之財產連帶抵償之；未│B ：可以拿一個男過來嗎。          │
│  │        │        │      │購買價格1,000 │扣案之行動電話壹支（│A ：嘿樣怎樣。                    │
│  │        │        │      │元之甲基安非他│含門號0000000│B ：下禮拜給你啊。                │
│  │        │        │      │命，林原模即持│○八四號之SIM 卡壹枚│A ：下禮拜是總數嗎。              │
│  │        │        │      │余慶龍提供價格│）與林原模連帶沒收之│B ：對啊就1 千啊喔你說跟之前的嗎  │
│  │        │        │      │1,000 元、數量│，如全部或一部不能沒│    。                            │
│  │        │        │      │不詳之甲基安非│收時，向其與林原模連│A ：對啊你之前的不是10天。        │
│  │        │        │      │他命，於左列時│帶追徵其價額。      │B ：嘿我跟之前的一起給你。        │
│  │        │        │      │間、地點販賣交│林原模共同販賣第二級│A ：下禮拜。                      │
│  │        │        │      │付上開甲基安非│毒品，處有期徒刑貳年│B ：最慢下禮拜六。                │
│  │        │        │      │他命販賣與郭沅│，未扣案之販賣第二級│A ：就是下禮拜你1 萬3 要給我就對了│
│  │        │        │      │昌，並收取現金│毒品所得新臺幣壹仟元│    。                            │
│  │        │        │      │1,000 元轉交余│與余慶龍連帶沒收之，│B ：對對。                        │
│  │        │        │      │慶龍。        │如全部或一部不能沒收│A ：啊你現在在那裡嗎。            │
│  │        │        │      │              │時，以其與余慶龍之財│B ：你要出來。                    │
│  │        │        │      │              │產連帶抵償之；未扣案│A ：堤防啊。                      │
│  │        │        │      │              │之行動電話壹支（含門│B ：不要到堤防啊。                │
│  │        │        │      │              │號0000000○八│A ：我現在有另一個人在堤防等吶。  │
│  │        │        │      │              │四號之SIM 卡壹枚）與│B ：好啦我去堤防。                │
│  │        │        │      │              │余慶龍連帶沒收之，如│A ：好。                          │
│  │        │        │      │              │全部或一部不能沒收時│                                  │
│  │        │        │      │              │，向其與余慶龍連帶追│(二)、於99年6 月4日16時53分41秒     │
│  │        │        │      │              │徵其價額。          │B ：喂。                          │
│  │        │        │      │              │                    │A ：喂你在哪裡。                  │
│  │        │        │      │              │                    │B ：我轉入村莊了。                │
│  │        │        │      │              │                    │A ：好。                          │
│  │        │        │      │              │                    │                                  │
│  │        │        │      │              │                    │(三)、於99年6 月4日16時58分34秒     │
│  │        │        │      │              │                    │A ：喂。                          │
│  │        │        │      │              │                    │B ：我被垃圾車擋住了。            │
│  │        │        │      │              │                    │A ：沒關係慢慢開。                │
│  │        │        │      │              │                    │                                  │
│  │        │        │      │              │                    │(四)、於99年6 月4日17時01分15秒     │
│  │        │        │      │              │                    │B ：你在家嗎我過去好了。          │
│  │        │        │      │              │                    │A ：你在路邊等我就好了啊。        │
│  │        │        │      │              │                    │B ：好。                          │
├─┼────┼────┼───┼───────┼──────────┼─────────────────┤
│十八│99年6 月│屏東縣新│陳昭福│陳昭福以其持用│余慶龍共同販賣第二級│（A：指林原模、B ：指陳昭福）     │
│  │27日夜間│園鄉某巨│      │之門號00000000│毒品，處有期徒刑年│(一)、於99年6月27日22時36分16秒     │
│  │11時52分│蛋超商前│      │89號行動電話撥│捌月，未扣案之販賣第│B ：喂，哥仔嘛。                  │
│  │後某時  │        │      │打林原模持用之│二級毒品所得新臺幣伍│A ：誰啊。                        │
│  │        │        │      │門號0000000000│佰元與林原模連帶沒收│B ：我昭福。                      │
│  │        │        │      │號行動電話，於│之，如全部或一部不能│A ：嘿，怎樣。                    │
│  │        │        │      │右列時間與林原│沒收時，以其與林原模│B ：你在哪裡。                    │
│  │        │        │      │模聯繫，表示欲│之財產連帶抵償之；未│A ：你要怎樣你就說啊。            │
│  │        │        │      │購買價格500 元│扣案之行動電話壹支（│B ：我要找你啦你在哪裡。          │
│  │        │        │      │之甲基安非他命│含門號0000000│A ：找我要幹什麼？                │
│  │        │        │      │，林原模即持余│五三四號之SIM 卡壹枚│B ：我找你能幹什麼。              │
│  │        │        │      │慶龍提供價格50│）與林原模連帶沒收之│A ：你就講啊。                    │
│  │        │        │      │0 元、數量不詳│，如全部或一部不能沒│B ：你到外面講一下。              │
│  │        │        │      │之甲基安非他命│收時，向其與林原模連│A ：這樣我是不是要跑2 趟。        │
│  │        │        │      │，於左列時間、│帶追徵其價額。      │B ：我要〈鴨母〉的那一種的。      │
│  │        │        │      │地點販賣交付上│林原模共同販賣第二級│A ：〈鴨母〉的那一種的要多少。    │
│  │        │        │      │開甲基安非他命│毒品，處有期徒刑貳年│B ：就像鴨母一班在找你的那樣。    │
│  │        │        │      │販賣與陳昭福，│，未扣案之販賣第二級│A ：5 嗎。                        │
│  │        │        │      │並收取現金500 │毒品所得新臺幣伍佰元│B ：嗯。                          │
│  │        │        │      │元轉交余慶龍。│與余慶龍連帶沒收之，│A ：好啦。                        │
│  │        │        │      │              │如全部或一部不能沒收│B ：要馬上過來喔。                │
│  │        │        │      │              │時，以其與余慶龍之財│                                  │
│  │        │        │      │              │產連帶抵償之；未扣案│(二)、於99年6 月27日23時52分28秒    │
│  │        │        │      │              │之行動電話壹支（含門│A ：我再2 分鐘到達。              │
│  │        │        │      │              │號0000000五三│B ：啊。                          │
│  │        │        │      │              │四號之SIM 卡壹枚）與│A ：我再2 分鐘就到達。            │
│  │        │        │      │              │余慶龍連帶沒收之，如│                                  │
│  │        │        │      │              │全部或一部不能沒收時│                                  │
│  │        │        │      │              │，向其與余慶龍連帶追│                                  │
│  │        │        │      │              │徵其價額。          │                                  │
├─┼────┼────┼───┼───────┼──────────┼─────────────────┤
│十九│99年7 月│屏東縣新│陳昭福│陳昭福以其持用│余慶龍共同販賣第二級│（A：指林原模、B ：指陳昭福）     │
│  │11 日 夜│園鄉之巨│      │之門號00000000│毒品，處有期徒刑年│(一)、於99年7 月11日20時54分45秒    │
│  │間8 時54│蛋超商  │      │89號行動電話撥│捌月，未扣案之行動電│B ：你一大早打給我幹嘛。          │
│  │分後某時│        │      │打林原模持用之│話壹支（含門號○九三│A ：沒有啦，我是要找宏仔。        │
│  │        │        │      │門號0000000000│0000000號之SI│B ：你要找宏仔，你就直接打他手機就│
│  │        │        │      │號行動電話，於│M 卡壹枚）與林原模連│    好了啊。                      │
│  │        │        │      │右列時間與林原│帶沒收之，如全部或一│A ：宏仔沒接啊。                  │
│  │        │        │      │模聯繫，表示欲│部不能沒收時，向其與│B ：可能在睡吧，那個時候6 點多一定│
│  │        │        │      │購買價格400 元│林原模連帶追徵其價額│    是在睡覺吧，不然就是酒醉了，你│
│  │        │        │      │之甲基安非他命│。                  │    在家嗎。                      │
│  │        │        │      │，林原模即持余│林原模共同販賣第二級│A ：嘿啊。                        │
│  │        │        │      │慶龍提供價格50│毒品，處有期徒刑貳年│B ：能不能先拿一個，明天再給你。  │
│  │        │        │      │0 元、數量不詳│，未扣案之行動電話壹│A ：等一下再打給你。              │
│  │        │        │      │之甲基安非他命│支（含門號○九三八二│B ：可以... 。                    │
│  │        │        │      │，於左列時間、│一七五三四號之SIM 卡│A ：有啦，我裝好了，我現在是要用別│
│  │        │        │      │地點販賣交付上│壹枚）與余慶龍連帶沒│    種工作，我打算用一用順便出去，│
│  │        │        │      │開甲基安非他命│收之，如全部或一部不│    我不要分很多趟。              │
│  │        │        │      │與陳昭福，因陳│能沒收時，向其與余慶│B ：你確定有喔。                  │
│  │        │        │      │昭福賒帳而尚未│龍連帶追徵其價額。  │A ：嘿啊，有啊。                  │
│  │        │        │      │收取價金。    │                    │B ：明晚就給你了，麻煩一下。      │
│  │        │        │      │              │                    │A ：好啦。                        │
│  │        │        │      │              │                    │B ：好好，一樣哦。                │
└─┴────┴────┴───┴───────┴──────────┴─────────────────┘
附表六：余慶龍、林原模與劉艾棋共同販賣部分
┌─┬────┬────┬───┬───────┬──────────┬─────────────────┐
│編│交易時間│交易地點│購毒者│交  易  方  式│所犯罪名、主刑及從刑│通訊監察譯文內容                  │
│號│        │        │      │              │                    │                                  │
├─┼────┼────┼───┼───────┼──────────┼─────────────────┤
│一│99年6 、│屏東縣新│楊定岳│楊定岳以號碼不│余慶龍共同販賣第二級│                                  │
│  │7月 間某│園鄉林園│      │詳之電話撥打林│毒品，處有期徒刑年│                                  │
│  │日時    │大橋旁之│      │原模使用門號09│捌月，未扣案之販賣第│                                  │
│  │        │提防    │      │0000000 號行動│二級毒品所得新臺幣伍│                                  │
│  │        │        │      │電話，與林原模│佰元與林原模、劉艾棋│                                  │
│  │        │        │      │聯繫購買安非他│連帶沒收之，如全部或│                                  │
│  │        │        │      │命500 元事宜後│一部不能沒收時，以其│                                  │
│  │        │        │      │，林原模即通知│與林原模、劉艾棋之財│                                  │
│  │        │        │      │劉艾棋至余慶龍│產連帶抵償之；未扣案│                                  │
│  │        │        │      │上址住處拿取由│之行動電話壹支（含門│                                  │
│  │        │        │      │余慶龍提供之甲│號0000000五三│                                  │
│  │        │        │      │基安非他命（起│四號之SIM 卡壹枚）與│                                  │
│  │        │        │      │訴書誤載為安非│林原模、劉艾棋連帶沒│                                  │
│  │        │        │      │他命），並由劉│收之，如全部或一部不│                                  │
│  │        │        │      │艾棋於左列時間│能沒收時，向其與林原│                                  │
│  │        │        │      │、攜帶價格500 │模、劉艾琪連帶追徵其│                                  │
│  │        │        │      │元、數量不詳之│價額。              │                                  │
│  │        │        │      │甲基安非他命至│林原模共同販賣第二級│                                  │
│  │        │        │      │左列地點，販賣│毒品，處有期徒刑貳年│                                  │
│  │        │        │      │交付之，並收取│，未扣案之販賣第二級│                                  │
│  │        │        │      │上額現金轉交余│毒品所得新臺幣伍佰元│                                  │
│  │        │        │      │慶龍。        │與余慶龍、劉艾棋連帶│                                  │
│  │        │        │      │              │沒收之，如全部或一部│                                  │
│  │        │        │      │              │不能沒收時，以其與余│                                  │
│  │        │        │      │              │慶龍、劉艾棋之財產連│                                  │
│  │        │        │      │              │帶抵償之；未扣案之行│                                  │
│  │        │        │      │              │動電話壹支（含門號○│                                  │
│  │        │        │      │              │九三0000000號│                                  │
│  │        │        │      │              │之SIM 卡壹枚）與余慶│                                  │
│  │        │        │      │              │龍、劉艾棋連帶沒收之│                                  │
│  │        │        │      │              │，如全部或一部不能沒│                                  │
│  │        │        │      │              │收時，向其與余慶龍、│                                  │
│  │        │        │      │              │劉艾棋連帶追徵其價額│                                  │
│  │        │        │      │              │。劉艾棋共同販賣第二│                                  │
│  │        │        │      │              │級毒品，處有期徒刑│                                  │
│  │        │        │      │              │年柒月，未扣案之販賣│                                  │
│  │        │        │      │              │第二級毒品所得新臺幣│                                  │
│  │        │        │      │              │伍佰元與余慶龍、林原│                                  │
│  │        │        │      │              │模連帶沒收之，如全部│                                  │
│  │        │        │      │              │或一部不能沒收時，以│                                  │
│  │        │        │      │              │其與余慶龍、林原模之│                                  │
│  │        │        │      │              │財產連帶抵償之；未扣│                                  │
│  │        │        │      │              │案之行動電話壹支（含│                                  │
│  │        │        │      │              │門號0000000五│                                  │
│  │        │        │      │              │三四號之SIM 卡壹枚）│                                  │
│  │        │        │      │              │與余慶龍、林原模連帶│                                  │
│  │        │        │      │              │沒收之，如全部或一部│                                  │
│  │        │        │      │              │不能沒收時，向其與余│                                  │
│  │        │        │      │              │慶龍、林原模連帶追徵│                                  │
│  │        │        │      │              │其價額。            │                                  │
├─┼────┼────┼───┼───────┼──────────┼─────────────────┤
│二│99年7 月│林原模位│陳昭福│陳昭福以其持用│余慶龍共同販賣第二級│(一)、99年月8 日18 時37 分19秒      │
│  │8 日夜間│在屏東縣│      │之門號00000000│毒品，處有期徒刑年│   （A ：指陳昭福、B ：指林原模） │
│  │8 時後某│新園鄉平│      │89號行動電話撥│捌月，未扣案之販賣第│B ：你現在有空嗎？                │
│  │時      │和路302 │      │打林原模持用之│二級毒品所得新臺幣伍│A ：怎樣。                        │
│  │        │之11號住│      │門號0000000000│佰元與林原模、劉艾棋│B ：要拿錢給你啊，你在哪裡。      │
│  │        │家附近巷│      │號行動電話，於│連帶沒收之，如全部或│A ：我在家。                      │
│  │        │弄處    │      │右列時間與林原│一部不能沒收時，以其│B ：不然到溪埔。                  │
│  │        │        │      │模聯繫後，表示│與林原模、劉艾棋之財│A ：現在嗎。                      │
│  │        │        │      │購買價格500 元│產連帶抵償之；未扣案│B ：嘿啊，順便拿一個。            │
│  │        │        │      │之甲基安非他命│之行動電話壹支（含門│A ：順便拿一個，                  │
│  │        │        │      │（起訴書誤載為│號0000000五三│    等一下我還沒裝好。            │
│  │        │        │      │安非他命），林│四號之SIM 卡壹枚）與│B ：等一下會好嗎？                │
│  │        │        │      │原模即通知劉艾│林原模、劉艾棋連帶沒│A ：我等一下打給你。              │
│  │        │        │      │棋至余慶龍上址│收之，如全部或一部不│                                  │
│  │        │        │      │住處拿取由余慶│能沒收時，向其與林原│(二)、99年月8 日19 時14 分03秒      │
│  │        │        │      │龍提供之甲基安│模、劉艾棋連帶追徵其│    （B ：指陳昭福、A ：指林原模）│
│  │        │        │      │非他命（起訴書│價額。              │A ：你在哪裡啊。                  │
│  │        │        │      │誤載為安非他命│林原模共同販賣第二級│B ：我在這裡啊。                  │
│  │        │        │      │），並由劉艾棋│毒品，處有期徒刑貳年│A ：你剛才跟我說的那裡嗎。        │
│  │        │        │      │於左列時間、攜│，未扣案之販賣第二級│B：能不能快一點拿給我。           │
│  │        │        │      │帶價格500 元、│毒品所得新臺幣伍佰元│                                  │
│  │        │        │      │數量不詳之甲基│與余慶龍、劉艾棋連帶│(三)、99年月8 日20 時00 分30秒      │
│  │        │        │      │安非他命至左列│沒收之，如全部或一部│    （B ：指陳昭福、A ：指林原模）│
│  │        │        │      │地點，販賣交付│不能沒收時，以其與余│B ：可不可以確定幾點要給我。      │
│  │        │        │      │之，並收取上額│慶龍、劉艾棋之財產連│A ：9點好不好。                   │
│  │        │        │      │現金轉交余慶龍│帶抵償之；未扣案之行│B ：9 點喔，有確定嗎？            │
│  │        │        │      │。            │動電話壹支（含門號○│A ：有啦。                        │
│  │        │        │      │              │九三0000000號│B ：有呢，到時你再打給我。        │
│  │        │        │      │              │之SIM 卡壹枚）與余慶│                                  │
│  │        │        │      │              │龍、劉艾棋連帶沒收之│                                  │
│  │        │        │      │              │，如全部或一部不能沒│                                  │
│  │        │        │      │              │收時，向其與余慶龍、│                                  │
│  │        │        │      │              │劉艾棋連帶追徵其價額│                                  │
│  │        │        │      │              │。劉艾棋共同販賣第二│                                  │
│  │        │        │      │              │級毒品，處有期徒刑│                                  │
│  │        │        │      │              │年柒月，未扣案之販賣│                                  │
│  │        │        │      │              │第二級毒品所得新臺幣│                                  │
│  │        │        │      │              │伍佰元與余慶龍、林原│                                  │
│  │        │        │      │              │模連帶沒收之，如全部│                                  │
│  │        │        │      │              │或一部不能沒收時，以│                                  │
│  │        │        │      │              │其與余慶龍、林原模之│                                  │
│  │        │        │      │              │財產連帶抵償之；未扣│                                  │
│  │        │        │      │              │案之行動電話壹支（含│                                  │
│  │        │        │      │              │門號0000000五│                                  │
│  │        │        │      │              │三四號之SIM 卡壹枚）│                                  │
│  │        │        │      │              │與余慶龍、林原模連帶│                                  │
│  │        │        │      │              │沒收之，如全部或一部│                                  │
│  │        │        │      │              │不能沒收時，向其與余│                                  │
│  │        │        │      │              │慶龍、林原模連帶追徵│                                  │
│  │        │        │      │              │其價額。            │                                  │
└─┴────┴────┴───┴───────┴──────────┴─────────────────┘
附表七：余慶龍與楊仙溫共同販賣部分
┌─┬────┬────┬───┬───────┬──────────┬─────────────────┐
│編│交易時間│交易地點│購毒者│交  易  方  式│所犯罪名、主刑及從刑│通訊監察譯文內容                  │
│號│        │        │      │              │                    │                                  │
├─┼────┼────┼───┼───────┼──────────┼─────────────────┤
│一│99年8 月│高雄市大│唐美玲│余慶龍以其持用│余慶龍共同販賣第二級│(一)、於99年8 月5 日16時53分03秒    │
│  │5 日夜間│寮區某巨│      │之門號00000000│毒品，處有期徒刑年│    （A：指余慶龍、B ：指唐美玲） │
│  │10時8 分│蛋超商前│      │39號行動電話撥│捌月，扣案之如附表十五│B ：喂。                          │
│  │後某時  │        │      │打唐美玲持用之│編號六、七所示之物均│A ：阿要幾點過去。                │
│  │        │        │      │門號0000000000│沒收；未扣案之販賣第│B ：你誰。                        │
│  │        │        │      │號行動電話，於│二級毒品所得新臺幣壹│A ：你不知道我是誰。              │
│  │        │        │      │右列(一)之時間與│仟元與楊仙溫連帶沒收│B ：你沒號碼阿。                  │
│  │        │        │      │唐美玲聯繫，約│之，如全部或一部不能│A ：沒號碼。                      │
│  │        │        │      │定販賣價格1,00│沒收時，以其與楊仙溫│B ：嘿樣。                        │
│  │        │        │      │0 元之甲基安非│之財產連帶抵償之；未│A ：可能按到阿幾點過去。          │
│  │        │        │      │他命，於右列(二)│扣案之行動電話壹支（│B ：還沒阿都在加班。              │
│  │        │        │      │時間前某時託楊│含門號0000000│A ：也是要看幾點阿。              │
│  │        │        │      │仙溫販賣甲基安│七三九號之SIM卡壹枚 │B ：他們說10點下班。              │
│  │        │        │      │非他命與唐美玲│）與楊仙溫連帶沒收之│A ：10點下班喔。                  │
│  │        │        │      │，余慶龍嗣以其│，如全部或一部不能沒│B ：嘿樣。                        │
│  │        │        │      │持用之門號0926│收時，向其與楊仙溫連│A ：我現在在這裡等阿。            │
│  │        │        │      │453739號行動電│帶追徵其價額。      │A ：好啦你10點打給我阿。          │
│  │        │        │      │話撥打楊仙溫持│楊仙溫共同販賣第二級│B ：我沒你號碼阿。                │
│  │        │        │      │用之門號092848│毒品，累犯，處有期徒│A ：你沒有我號碼之前那支阿。      │
│  │        │        │      │2303號行動電話│貳年陸月，扣案之如附│B ：之前那個。                    │
│  │        │        │      │，與楊仙溫聯絡│表十五編號六、七所示之│A ：嘿樣你還欠我一個號碼你知道嗎。│
│  │        │        │      │確認，楊仙溫即│物均沒收；未扣案之販│B ：什麼。                        │
│  │        │        │      │持余慶龍提供之│賣第二級毒品所得新臺│A ：好阿過去再說。                │
│  │        │        │      │價格1,000 元、│幣壹仟元與余慶龍連帶│                                  │
│  │        │        │      │數量不詳之甲基│沒收之，如全部或一部│(二)、於99年8 月5 日22時8 分54秒    │
│  │        │        │      │安非他命，於左│不能沒收時，以其與余│    （A：指余慶龍、B ：指楊仙溫） │
│  │        │        │      │列時間、地點販│慶龍之財產連帶抵償之│B ：喂。                          │
│  │        │        │      │賣交付與與唐美│；未扣案之行動電話壹│A ：你們出去了嗎。                │
│  │        │        │      │玲，並收取上額│支（含門號○九二六四│B ：我們出來了到萬丹了。          │
│  │        │        │      │價金轉交余慶龍│五三七三九號之SIM卡 │A ：好沒事。                      │
│  │        │        │      │。            │壹枚）與余慶龍連帶沒│                                  │
│  │        │        │      │              │收之，如全部或一部不│                                  │
│  │        │        │      │              │能沒收時，向其與余慶│                                  │
│  │        │        │      │              │龍連帶追徵其價額。  │                                  │
└─┴────┴────┴───┴───────┴──────────┴─────────────────┘
附表八：楊仙溫販賣部分
┌─┬────┬────┬───┬───────┬──────────┐
│編│交易時間│交易地點│購毒者│交  易  方  式│所犯罪名、主刑及從刑│
│號│        │        │      │              │                    │
├─┼────┼────┼───┼───────┼──────────┤
│一│99年10月│屏東縣新│戴靖容│戴靖容於左列時│楊仙溫販賣第二級毒品│
│  │初某日夜│園鄉仙吉│劉春昇│間前某時，以其│，累犯，處有期徒刑貳│
│  │間某時  │村之中華│      │持用之門號0976│年陸月，未扣案之販賣│
│  │        │電信服務│      │094909號行動電│第二級毒品所得新臺幣│
│  │        │處      │      │話聯絡楊仙溫，│伍百元沒收之，如全部│
│  │        │        │      │表示購買價格50│或一部不能沒收時，以│
│  │        │        │      │0 元之甲基安非│其財產抵償之。      │
│  │        │        │      │他命，楊仙溫即│                    │
│  │        │        │      │於左列時間、地│                    │
│  │        │        │      │點販賣交付價格│                    │
│  │        │        │      │50 0元、數量不│                    │
│  │        │        │      │詳之甲基安非他│                    │
│  │        │        │      │命與戴靖容、劉│                    │
│  │        │        │      │春昇，並收取上│                    │
│  │        │        │      │額現金。      │                    │
├─┼────┼────┼───┼───────┼──────────┤
│二│編號一所│同上    │戴靖容│同上          │楊仙溫販賣第二級毒品│
│  │示時間約│        │劉春昇│              │，累犯，處有期徒刑貳│
│  │一星期後│        │      │              │年陸月，未扣案之販賣│
│  │某日夜間│        │      │              │第二級毒品所得新臺幣│
│  │某時    │        │      │              │伍百元沒收之，如全部│
│  │        │        │      │              │或一部不能沒收時，以│
│  │        │        │      │              │其財產抵償之。      │
├─┼────┼────┼───┼───────┼──────────┤
│三│99年10月│同上    │戴靖容│同上          │楊仙溫販賣第二級毒品│
│  │中旬某日│        │劉春昇│              │，累犯，處有期徒刑貳│
│  │夜間某時│        │      │              │年陸月，未扣案之販賣│
│  │        │        │      │              │第二級毒品所得新臺幣│
│  │        │        │      │              │伍百元沒收之，如全部│
│  │        │        │      │              │或一部不能沒收時，以│
│  │        │        │      │              │其財產抵償之。      │
└─┴────┴────┴───┴───────┴──────────┘
附表九：林原模販賣部分
┌─┬────┬────┬───┬───────┬──────────┬─────────────────┐
│編│交易時間│交易地點│購毒者│交  易  方  式│所犯罪名、主刑及從刑│通訊監察譯文內容                  │
│號│        │        │      │              │                    │                                  │
├─┼────┼────┼───┼───────┼──────────┼─────────────────┤
│一│99年5 月│屏東縣新│林繼平│林繼平以其持用│林原模販賣第二級毒品│(一)、99年5 月20日22時29分06秒      │
│  │21日凌晨│園鄉某王│      │之門號00000000│，處有期徒刑貳年，未│    （A ：指林原模、B ：指林繼平）│
│  │1 時19分│爺廟旁  │      │36號行動電話撥│扣案之行動電話壹支（│A ：喂。                          │
│  │後某時  │        │      │打林原模持用之│含門號0000000│B ：喂。                          │
│  │        │        │      │門號0000000000│五三四號之SIM 卡壹枚│A ：你是誰啊。                    │
│  │        │        │      │號行動電話，於│）沒收之，如全部或一│B ：昨天那個昨天那個。            │
│  │        │        │      │右列時間與林原│部不能沒收時，追徵其│B ：怎樣知道嗎。                  │
│  │        │        │      │模聯繫，表示欲│價額。              │A ：誰啊。                        │
│  │        │        │      │購買甲基安非他│                    │B ：平啦啊。                      │
│  │        │        │      │命，林原模即於│                    │A ：喔。                          │
│  │        │        │      │左列時間、地點│                    │B ：有沒有空。                    │
│  │        │        │      │販賣交付價格50│                    │A ：在忙吶... ，～～閒聊。        │
│  │        │        │      │0 元、數量不詳│                    │B ：會不會超過11點。              │
│  │        │        │      │之甲基安非他命│                    │A ：應該不會。                    │
│  │        │        │      │與林繼平，惟因│                    │B ：好我等你。                    │
│  │        │        │      │林繼平賒帳而尚│                    │                                  │
│  │        │        │      │未收取價金。  │                    │(二)、於99年5 月21日01時19分10秒    │
│  │        │        │      │              │                    │    （A：指劉艾棋、B ：指林繼平） │
│  │        │        │      │              │                    │B ：喂。                          │
│  │        │        │      │              │                    │A ：你是怎樣。                    │
│  │        │        │      │              │                    │B ：一樣啊。                      │
│  │        │        │      │              │                    │A ：希勒要現的嗎。                │
│  │        │        │      │              │                    │B ：可是～～。                    │
│  │        │        │      │              │                    │A ：我看簿子上已經有1 千元了啊。  │
│  │        │        │      │              │                    │B ：嗯。                          │
│  │        │        │      │              │                    │A ：我們都要在記。                │
│  │        │        │      │              │                    │B ：嘿～～嘿。                    │
│  │        │        │      │              │                    │A ：這樣。～～。                  │
│  │        │        │      │              │                    │B ：這最後一次啊好了啦。          │
│  │        │        │      │              │                    │A ：最後一次喔。                  │
│  │        │        │      │              │                    │B ：嘿～最後一次。                │
│  │        │        │      │              │                    │A ：不過不是1 千就到了嗎。        │
│  │        │        │      │              │                    │B ：我知我知～～不過卡到那個～～我│
│  │        │        │      │              │                    │    是有跟他說25啦25會全部給。    │
│  │        │        │      │              │                    │A ：25喔。                        │
│  │        │        │      │              │                    │B ：嘿～～嘿。                    │
│  │        │        │      │              │                    │A ：剛才就是在跟人家說事情就是這個│
│  │        │        │      │              │                    │    啊差                          │
│  │        │        │      │              │                    │    說不夠現那，人家不要讓我們插手│
│  │        │        │      │              │                    │了。B ：我知我知。                │
│  │        │        │      │              │                    │A ：我們就吃虧了啊。              │
│  │        │        │      │              │                    │B ：我知道啊。                    │
│  │        │        │      │              │                    │A ：嘿樣～～我們現在要回去了，所以│
│  │        │        │      │              │                    │    跟你問一下看怎樣。            │
│  │        │        │      │              │                    │B ：啊你們還在那裡喔。            │
│  │        │        │      │              │                    │A ：他現在在開車我叫他等一下再打給│
│  │        │        │      │              │                    │    你。                          │
│  │        │        │      │              │                    │B ：好。                          │
├─┼────┼────┼───┼───────┼──────────┼─────────────────┤
│二│99年6 月│屏東縣新│郭沅昌│郭沅昌以其持用│林原模販賣第一級毒品│（A ：指林原模、B ：指郭沅昌）    │
│  │23 日9時│園鄉內庄│      │之門號00000000│，處有期徒刑柒年捌月│(一)、99年6 月23日09時39分33秒      │
│  │49分後某│之某處  │      │00號行動電話撥│，未扣案之販賣第一級│A ：喂。                          │
│  │時      │        │      │打林原模持用之│毒品所得新臺幣伍仟元│B ：喂你們黑人吶。                │
│  │（起訴書│        │      │門號0000000000│沒收之，如全部或一部│A ：他在這裡等一下。              │
│  │誤載為99│        │      │號行動電話，於│不能沒收時，以其財產│B ：叫他聽一下。                  │
│  │年6 月23│        │      │右列時間與林原│抵償之；未扣案之行動│A ：喂。                          │
│  │日9 時39│        │      │模聯繫，表示欲│電話壹支（含門號○九│B ：阿你沒在動嗎。                │
│  │分）    │        │      │購買價格5,000 │一0000000號之│A ：有阿。                        │
│  │        │        │      │元之海洛因，林│SIM 卡壹枚）沒收之，│B ：阿。                          │
│  │        │        │      │原模即於左列時│如全部或一部不能沒收│A ：有阿怎麼沒有。                │
│  │        │        │      │間、地點販賣交│時，追徵其價額。    │B ：有阿喔。                      │
│  │        │        │      │付價格5,000 元│                    │A ：嗯。                          │
│  │        │        │      │、數量不詳之海│                    │B ：昆阿有拿錢給他有收到嗎。      │
│  │        │        │      │洛因與郭沅昌，│                    │A ：有。                          │
│  │        │        │      │並收取上額現金│                    │B ：還有在動嗎不然出來一下。      │
│  │        │        │      │。            │                    │A ：什麼樣的阿。                  │
│  │        │        │      │              │                    │B ：女的阿。                      │
│  │        │        │      │              │                    │A ：要怎樣的。                    │
│  │        │        │      │              │                    │B ：跟上次一樣的。                │
│  │        │        │      │              │                    │A ：5 張這樣的。                  │
│  │        │        │      │              │                    │B ：嘿樣5 張可能我會差你幾張。    │
│  │        │        │      │              │                    │A ：好。                          │
│  │        │        │      │              │                    │B ：喂要拿糖喔。                  │
│  │        │        │      │              │                    │A ：好。                          │
│  │        │        │      │              │                    │                                  │
│  │        │        │      │              │                    │(二)、99年6 月23日09時49分47秒      │
│  │        │        │      │              │                    │A ：喂。                          │
│  │        │        │      │              │                    │B ：我2分鐘就到了。               │
│  │        │        │      │              │                    │A ：好。                          │
└─┴────┴────┴───┴───────┴──────────┴─────────────────┘
附表十：陳志偉販賣部分
┌─┬────┬────┬───┬───────┬──────────┬─────────────────┐
│編│交易時間│交易地點│購毒者│交  易  方  式│所犯罪名、主刑及從刑│通訊監察譯文內容                  │
│號│        │        │      │              │                    │                                  │
├─┼────┼────┼───┼───────┼──────────┼─────────────────┤
│一│99年7 月│潘俊威位│鄭財興│鄭財興以其持用│陳志偉販賣第一級毒品│（A ：指陳志偉、B ：指鄭財興）    │
│  │14日下午│在屏東縣│      │之門號00000000│，累犯，處有期徒刑壹│(一)、99年7 月14日18時18分10秒      │
│  │6 時37分│新園鄉新│      │45號行動電話撥│拾伍年貳月，未扣案之│B ：喂。                          │
│  │後某時（│東村新開│      │打陳志偉持用之│販賣第一級毒品所得新│A ：嗯。                          │
│  │起訴書誤│巷52號（│      │門號0000000000│臺幣佰元沒收之，如│B ：你在那裡。                    │
│  │載為下午│起訴書誤│      │號行動電話，於│全部或一部不能沒收時│A ：很熟嗎。                      │
│  │2時18 分│載為66號│      │右列時間與陳志│，以其財產抵償之；扣│B ：阿有沒有。                    │
│  │許）    │）住處對│      │偉聯繫，表示欲│案之如附表十三所示之物│A ：你問我在那裡很熟嗎。          │
│  │        │面空地（│      │購買價格500 元│沒收。              │B ：阿。                          │
│  │        │即余慶龍│      │之海洛因，陳志│                    │A ：我在那裡還要跟你報備嗎。      │
│  │        │住家旁之│      │偉即於左列時間│                    │B ：阿有沒有。                    │
│  │        │空地）  │      │、地點販賣交付│                    │A ：很多嗎。                      │
│  │        │        │      │價格500 元、數│                    │B ：不啦。                        │
│  │        │        │      │量不詳之海洛因│                    │A ：你說要有就有喔你在喬的喔。    │
│  │        │        │      │與鄭財興，並收│                    │B ：麥按吶。                      │
│  │        │        │      │取300 元之現金│                    │A ：麥按吶就是你麥按吶。          │
│  │        │        │      │，另200 元則尚│                    │B ：阿。                          │
│  │        │        │      │未收取。      │                    │A ：按吶阿。                      │
│  │        │        │      │              │                    │B ：那裡。                        │
│  │        │        │      │              │                    │A ：你就已經讓牙阿要怎樣後面阿。  │
│  │        │        │      │              │                    │B ：阿。                          │
│  │        │        │      │              │                    │A ：多少阿。                      │
│  │        │        │      │              │                    │B ：3阿。                         │
│  │        │        │      │              │                    │A ：3 要跟誰拿阿。                │
│  │        │        │      │              │                    │B ：我就剩3 而已。                │
│  │        │        │      │              │                    │A ：你當做剪馬店。                │
│  │        │        │      │              │                    │B ：阿。                          │
│  │        │        │      │              │                    │A ：要現的。                      │
│  │        │        │      │              │                    │B ：嘿樣。                        │
│  │        │        │      │              │                    │A ：你來嘿。                      │
│  │        │        │      │              │                    │B ：那裡。                        │
│  │        │        │      │              │                    │A ：堤防阿那裡你娘咧。            │
│  │        │        │      │              │                    │B ：喔好阿。                      │
│  │        │        │      │              │                    │A ：慢一點。                      │
│  │        │        │      │              │                    │                                  │
│  │        │        │      │              │                    │(二)、於99年7 月14日18時30分39秒    │
│  │        │        │      │              │                    │B ：喂我到了。                    │
│  │        │        │      │              │                    │                                  │
│  │        │        │      │              │                    │(三)、於99年7 月14日18時37分11秒    │
│  │        │        │      │              │                    │B ：喂。                          │
│  │        │        │      │              │                    │A ：喂空地阿這裡就好了。          │
│  │        │        │      │              │                    │B ：好。                          │
├─┼────┼────┼───┼───────┼──────────┼─────────────────┤
│二│99年7 月│余慶龍屏│楊仙溫│陳志偉以其持用│陳志偉販賣第一級毒品│（A ：指陳志偉、B ：指楊仙溫）    │
│  │19日上午│東縣新園│      │之門號00000000│，累犯，處有期徒刑壹│(一)、於99年7 月19日07時23分11秒    │
│  │7時23 分│鄉新開巷│      │54號行動電話撥│拾伍年貳月，未扣案之│A ：怎樣。                        │
│  │後某時  │66號之住│      │打楊仙溫持用之│販賣第一級毒品所得新│B ：5 阿5 。                      │
│  │        │處      │      │門號0000000000│臺幣伍佰元沒收之，如│A ：在那裡。                      │
│  │        │        │      │號行動電話，於│全部或一部不能沒收時│B ：你在那裡。                    │
│  │        │        │      │右列時間與楊仙│，以其財產抵償之；扣│A ：軟的硬的。                    │
│  │        │        │      │溫聯繫，約定販│案之如附表十三所示之物│B ：查某的。                      │
│  │        │        │      │賣價格500 元之│沒收。              │A ：過來阿。                      │
│  │        │        │      │海洛因，陳志偉│                    │B ：好。                          │
│  │        │        │      │即於左列時間、│                    │                                  │
│  │        │        │      │地點販賣交付價│                    │                                  │
│  │        │        │      │格500 元、數量│                    │                                  │
│  │        │        │      │不詳之海洛因與│                    │                                  │
│  │        │        │      │楊仙溫，並收取│                    │                                  │
│  │        │        │      │上額現金。    │                    │                                  │
├─┼────┼────┼───┼───────┼──────────┼─────────────────┤
│三│99年7 月│屏東縣新│鄭啟川│陳志偉以其持用│陳志偉販賣第二級毒品│（A ：指陳志偉、B ：指鄭啟川）    │
│  │16日夜間│園鄉鹽埔│      │之門號00000000│，累犯，處有期徒刑肆│(一)、於99年7 月16日18時18分03秒    │
│  │7 時2 分│村之某道│      │54 號行動電話 │年，未扣案之販賣第二│A ：喂川兄怎樣。                  │
│  │後某時  │路旁    │      │撥打鄭啟川持用│級毒品所得新臺幣伍佰│B ：喂。                          │
│  │        │        │      │之門號00000000│元沒收之，如全部或一│A ：川兄怎樣。                    │
│  │        │        │      │16號行動電話，│部不能沒收時，以其財│B ：阿你在那裡。                  │
│  │        │        │      │於右列時間與鄭│產抵償之；扣案之如附│A ：我在隔壁村。                  │
│  │        │        │      │啟川聯繫，約定│表十三所示之物沒收。  │B ：我是要跟你說。                │
│  │        │        │      │販賣價格500 元│                    │A ：嗯。                          │
│  │        │        │      │之甲基安非他命│                    │B ：叫你找鹽埔阿可以的給我，我差不│
│  │        │        │      │，陳志偉即於左│                    │    多8 ～9 點會到家。            │
│  │        │        │      │列時間、地點販│                    │A ：好。                          │
│  │        │        │      │賣交付價格500 │                    │B ：有問題嗎。                    │
│  │        │        │      │元、數量不詳之│                    │A ：好我問啦應該沒問題。          │
│  │        │        │      │甲基安非他命與│                    │B ：你處理一下。                  │
│  │        │        │      │鄭啟川，並收取│                    │A ：阿可是要給人喔。              │
│  │        │        │      │上額現金。    │                    │B ：對阿現金的。                  │
│  │        │        │      │              │                    │A ：喔好我瞭解。                  │
│  │        │        │      │              │                    │B ：好。                          │
│  │        │        │      │              │                    │                                  │
│  │        │        │      │              │                    │(二)、於99年7 月16日19時02分06秒    │
│  │        │        │      │              │                    │A ：喂。                          │
│  │        │        │      │              │                    │B ：是怎樣電話都不接。            │
│  │        │        │      │              │                    │A ：沒阿我在家阿。                │
│  │        │        │      │              │                    │B ：現怎麼樣有沒有。              │
│  │        │        │      │              │                    │A ：有阿。                        │
│  │        │        │      │              │                    │B ：現有速速阿我現在出門我在新園。│
│  │        │        │      │              │                    │A ：喔我也在新園阿。              │
│  │        │        │      │              │                    │B ：阿現在馬上有嗎。              │
│  │        │        │      │              │                    │A ：嘿。                          │
│  │        │        │      │              │                    │B ：我往那邊過去阿。              │
│  │        │        │      │              │                    │A ：好。                          │
├─┼────┼────┼───┼───────┼──────────┼─────────────────┤
│四│99年7 月│洪堉溧位│洪堉溧│洪堉溧以其持用│陳志偉販賣第二級毒品│（A ：指陳志偉、B ：指洪堉溧）    │
│  │14日夜間│在屏東縣│      │之門號00000000│，累犯，處有期徒刑肆│(一)、於99年7 月14日19時20分09秒    │
│  │7 時20分│新園鄉港│      │77號行動電話撥│年，未扣案之販賣第二│A ：喂。                          │
│  │後某時  │西村西平│      │打陳志偉持用之│級毒品所得新臺幣伍佰│B ：我要請A 咧。                  │
│  │        │路21之1 │      │門號0000000000│元沒收之，如全部或一│A ：跟你拿4 張給我而已吶。        │
│  │        │號住處附│      │號行動電話，於│部不能沒收時，以其財│B ：阿。                          │
│  │        │近之巨蛋│      │右列時間與陳志│產抵償之；扣案之如附│A ：你拿4 張給我而已。            │
│  │        │超商    │      │偉聯繫，表示欲│表十三所示之物沒收。  │B ：藍8 阿。                      │
│  │        │        │      │購買價格500 元│                    │A ：真的阿阿1 張掉那邊。          │
│  │        │        │      │之甲基安非他命│                    │B ：你娘我拿好給你吶。            │
│  │        │        │      │，陳志偉即於左│                    │A ：我知道我真正會跟你說少1 張。  │
│  │        │        │      │列時間、地點販│                    │B ：你娘阿有可能掉嗎。            │
│  │        │        │      │賣交付價格500 │                    │A ：我覺得如果少1 張你應該會跟我說│
│  │        │        │      │元、數量不詳之│                    │    才對因為。                    │
│  │        │        │      │甲基安非他命與│                    │B ：我知道你應該也知道。          │
│  │        │        │      │洪堉溧，並收取│                    │A ：對從唐朝時代你就這樣了那有可能│
│  │        │        │      │上額現金。    │                    │    到了民國時代會不跟我說。      │
├─┼────┼────┼───┼───────┼──────────┼─────────────────┤
│五│99年8 月│在屏東縣│洪堉溧│洪堉溧以其持用│陳志偉販賣第二級毒品│（A ：指陳志偉、B ：指洪堉溧）    │
│  │2 日下午│新園鄉內│      │之門號00000000│，累犯，處有期徒刑肆│(一)、於99年8 月2 日16時42分31秒    │
│  │5 時後某│某處    │      │77號行動電話撥│年，未扣案之販賣第二│A ：喂。                          │
│  │時      │        │      │打陳志偉持用之│級毒品所得新臺幣壹仟│B ：你現在過來我拿錢給你順便拿1 千│
│  │        │        │      │門號0000000000│元沒收之，如全部或一│    過來。                        │
│  │        │        │      │號行動電話，於│部不能沒收時，以其財│A ：好阿好阿。                    │
│  │        │        │      │右列時間與陳志│產抵償之；扣案之如附│                                  │
│  │        │        │      │偉聯繫，表示欲│表十三所示之物沒收。  │(二)、於99年8 月2 日17時00分02秒    │
│  │        │        │      │購買價格1,000 │                    │B ：喂。                          │
│  │        │        │      │元之甲基安非他│                    │A ：喂我摩托車騎回來了。          │
│  │        │        │      │命，陳志偉即於│                    │B ：你要過來嗎。                  │
│  │        │        │      │左列時間、地點│                    │A ：嘿樣都可以不然一人一半路好了。│
│  │        │        │      │販賣交付價格1,│                    │B ：好你騎出來。                  │
│  │        │        │      │000 元、數量不│                    │A ：好。                          │
│  │        │        │      │詳之甲基安非他│                    │                                  │
│  │        │        │      │命與洪堉溧，並│                    │                                  │
│  │        │        │      │收取上額現金。│                    │                                  │
├─┼────┼────┼───┼───────┼──────────┼─────────────────┤
│六│99年8 月│洪堉溧位│洪堉溧│洪堉溧以其持用│陳志偉販賣第二級毒品│（A ：指陳志偉、B ：指洪堉溧）    │
│  │25日下午│在屏東縣│      │之門號00000000│，累犯，處有期徒刑肆│(一)、於99年8 月25日12時49分51秒    │
│  │1 時7 分│新園鄉港│      │77號行動電話撥│年，未扣案之販賣第二│A ：喂。                          │
│  │後某時  │西村西平│      │打陳志偉持用之│級毒品所得新臺幣貳仟│B ：有空嗎。                      │
│  │        │路21之1 │      │門號0000000000│元沒收之，如全部或一│A ：阿。                          │
│  │        │號住處  │      │號（起訴書誤載│部不能沒收時，以其財│B ：有空嗎。                      │
│  │        │        │      │為0000000000號│產抵償之；扣案之如附│A ：有阿。                        │
│  │        │        │      │）行動電話，於│表十三所示之物沒收。  │B ：2 。                          │
│  │        │        │      │右列時間與陳志│                    │A ：阿。                          │
│  │        │        │      │偉聯繫，表示欲│                    │B ：拿來阿。                      │
│  │        │        │      │購買價格2,000 │                    │A ：拿什麼。                      │
│  │        │        │      │元之甲基安非他│                    │B ：2 阿。                        │
│  │        │        │      │命，陳志偉即於│                    │A ：2 嗎。                        │
│  │        │        │      │左列時間、地點│                    │B ：嗯。                          │
│  │        │        │      │販賣交付價格2,│                    │A ：你要拿給我吶。                │
│  │        │        │      │000 元、數量不│                    │B ：嗯。                          │
│  │        │        │      │詳之甲基安非他│                    │                                  │
│  │        │        │      │命與洪堉溧，並│                    │(二)、於99年8 月25日13時07分54秒    │
│  │        │        │      │收取上額現金。│                    │B ：喂。                          │
│  │        │        │      │              │                    │A ：你來五房阿。                  │
│  │        │        │      │              │                    │B ：什麼阿。                      │
│  │        │        │      │              │                    │A ：五房阿。                      │
│  │        │        │      │              │                    │B ：為什麼。                      │
│  │        │        │      │              │                    │A ：我等一下要去林園。            │
│  │        │        │      │              │                    │B ：你先過來這裡阿有事情跟你說阿。│
│  │        │        │      │              │                    │A ：喔好。                        │
├─┼────┼────┼───┼───────┼──────────┼─────────────────┤
│七│99年8 月│社皮88快│陳毅華│陳毅華以其持用│陳志偉販賣第二級毒品│（A ：指陳志偉、B ：指洪堉溧）    │
│  │27日夜間│速道路下│      │之門號00000000│，累犯，處有期徒刑肆│(一)、於99年8 月27日19時57分41秒    │
│  │10時10分│之某處涵│      │98號行動電話撥│年，未扣案之販賣第二│A ：喂。                          │
│  │至夜間11│洞      │      │打陳志偉持用之│級毒品所得新臺幣壹仟│B ：喂我是誰你知道唬。            │
│  │時15分間│        │      │門號0000000000│伍佰元沒收之，如全部│A ：我知道。                      │
│  │某時    │        │      │號行動電話，於│或一部不能沒收時，以│B ：我說我方便可能跟你拿15阿。    │
│  │        │        │      │右列時間與陳志│其財產抵償之；扣案之│A ：你說要跟我拿15喔。            │
│  │        │        │      │偉聯繫，表示欲│如附表十三所示之物沒收│B ：15然後你補我到2 張就好了。    │
│  │        │        │      │購買價格1,500 │。                  │A ：按吶喔。                      │
│  │        │        │      │元之甲基安非他│                    │B ：15就不要算希勒阿反正我分2 次拿│
│  │        │        │      │命，並要陳志偉│                    │    就補我到1 張就好示要算伙到15沒│
│  │        │        │      │補足前欠價格50│                    │    關係阿。                      │
│  │        │        │      │0 元甲基安非他│                    │A ：嗯那是我朋友用的不是我用的。  │
│  │        │        │      │命，陳志偉即於│                    │B ：嘿樣我知道看你方便。          │
│  │        │        │      │左列時間、地點│                    │A ：阿等一下我打給你好嗎。        │
│  │        │        │      │販賣交付價格2,│                    │B ：我可能會去社皮阿。            │
│  │        │        │      │000 元、數量不│                    │A ：怎樣我們一人一半沒關係阿，阿那│
│  │        │        │      │詳之甲基安非他│                    │    個誰龍阿。                    │
│  │        │        │      │命與陳毅華，並│                    │B ：阿。                          │
│  │        │        │      │收取1,500 元現│                    │A ：你是不是叫龍阿。              │
│  │        │        │      │金。          │                    │B ：不是阿叫我玉阿就好了。        │
│  │        │        │      │              │                    │A ：我忘記了阿泰龍阿他姐都進去了嗎│
│  │        │        │      │              │                    │    。                            │
│  │        │        │      │              │                    │B ：嘿樣我他朋友阿。              │
│  │        │        │      │              │                    │A ：我知道你誰阿我跟你說現在幾點了│
│  │        │        │      │              │                    │    。                            │
│  │        │        │      │              │                    │B ：現在我跟你說電話也不知道幾點  │
│  │        │        │      │              │                    │    。                            │
│  │        │        │      │              │                    │A ：我洗澡完半小時打給你。        │
│  │        │        │      │              │                    │B ：好。                          │
│  │        │        │      │              │                    │                                  │
│  │        │        │      │              │                    │(二)、於99年8 月27日21時45分01秒    │
│  │        │        │      │              │                    │A ：喂。                          │
│  │        │        │      │              │                    │B ：你剛才打給我嗎。              │
│  │        │        │      │              │                    │A ：嘿樣剛才有狀況阿要怎麼去社皮那│
│  │        │        │      │              │                    │    裡。                          │
│  │        │        │      │              │                    │B ：我現在要載我兒子吶。          │
│  │        │        │      │              │                    │A ：阿怎麼用。                    │
│  │        │        │      │              │                    │B ：我現在不能出去。              │
│  │        │        │      │              │                    │A ：我過去你那邊還是怎樣。        │
│  │        │        │      │              │                    │B ：過來我這邊嗎。                │
│  │        │        │      │              │                    │A ：頭前溪喔。                    │
│  │        │        │      │              │                    │B ：嘿。                          │
│  │        │        │      │              │                    │A ：我騎到你那裡要20幾分喔。      │
│  │        │        │      │              │                    │B ：對阿也是很遠。                │
│  │        │        │      │              │                    │A ：那是沒差只是上次那次對你不好意│
│  │        │        │      │              │                    │    思跑一趟是沒關係。            │
│  │        │        │      │              │                    │B ：那個也過了我也沒有希勒了啦。  │
│  │        │        │      │              │                    │A ：沒啦也是要跟你回一下阿。      │
│  │        │        │      │              │                    │B ：嗯。                          │
│  │        │        │      │              │                    │A ：跑一趟是沒關係看你阿到那裡打電│
│  │        │        │      │              │                    │    話給你。                      │
│  │        │        │      │              │                    │B ：好阿。                        │
│  │        │        │      │              │                    │A ：阿要在那裡。                  │
│  │        │        │      │              │                    │B ：看在大廟的時候還是怎樣。      │
│  │        │        │      │              │                    │A ：大水溝頭前溪打給你。          │
│  │        │        │      │              │                    │B ：好。                          │
│  │        │        │      │              │                    │                                  │
│  │        │        │      │              │                    │(三)、於99年8 月27日22時10分13秒    │
│  │        │        │      │              │                    │A ：喂等我一下好嗎。              │
│  │        │        │      │              │                    │B ：你出發了嗎。                  │
│  │        │        │      │              │                    │A ：嘿樣我到社皮了。              │
│  │        │        │      │              │                    │B ：喔你現在在社皮喔。            │
│  │        │        │      │              │                    │A ：嘿。                          │
│  │        │        │      │              │                    │B ：沒關係我現在開過去。          │
│  │        │        │      │              │                    │A ：喔好阿。                      │
│  │        │        │      │              │                    │B ：社皮那裡。                    │
│  │        │        │      │              │                    │A ：我看在超商好嗎。              │
│  │        │        │      │              │                    │B ：社皮十字路口那個超商嗎。      │
│  │        │        │      │              │                    │A ：嘿你5 分鐘再出發慢慢開我跟我朋│
│  │        │        │      │              │                    │    友說幾句話。                  │
│  │        │        │      │              │                    │B ：喔好。                        │
│  │        │        │      │              │                    │                                  │
│  │        │        │      │              │                    │(四)、陳志偉持用之0000000000於99年8 │
│  │        │        │      │              │                    │    月27日23時15分33秒發簡訊給陳毅│
│  │        │        │      │              │                    │    華持用之00000000 00 ，內容為『│
│  │        │        │      │              │                    │    華兄，剛說錯了，是20 35 60非常│
│  │        │        │      │              │                    │    抱歉，請勿亂想，Sorry 罐頭... │
│  │        │        │      │              │                    │    』。                          │
└─┴────┴────┴───┴───────┴──────────┴─────────────────┘
附表十一：宋佳源販賣部分
┌─┬────┬────┬───┬───────┬──────────┬─────────────────┐
│編│交易時間│交易地點│購毒者│交  易  方  式│所犯罪名、主刑及從刑│通訊監察譯文內容                  │
│號│        │        │      │              │                    │                                  │
├─┼────┼────┼───┼───────┼──────────┼─────────────────┤
│一│99年7 月│宋佳源位│林原模│林原模以其持用│宋佳源販賣第一級毒品│（A ：指林原模、                  │
│  │4 日下午│在屏東縣│      │之門號00000000│，累犯，處有期徒刑壹│  B ：指宋佳源）                  │
│  │6 時許（│新園鄉港│      │84號行動電話撥│拾伍年貳月，未扣案之│(一)、99年7 月4 日17時59分26秒      │
│  │起訴書誤│墘村港墘│      │打宋佳源持用之│販賣第一級毒品所得新│A ：你給我裝一錢一錢我可是不要喔。│
│  │載為99年│路103 號│      │門號0000000000│臺幣壹萬陸仟元沒收之│B ：什麼啦。                      │
│  │6 月20日│住處近處│      │號行動電話，於│，如全部或一部不能沒│A ：你給我裝一錢一錢我可是不要喔。│
│  │左右某日│        │      │右列時間與宋佳│收時，以其財產抵償之│B ：我裝進一個裡面啊。            │
│  │下午時許│        │      │源聯繫，宋佳源│；未扣案之行動電話壹│A ：半個是只有一個袋子而已呢。    │
│  │）      │        │      │即於左列時間、│支（含門號○九一六三│B ：對啦，我只跟你裝進一個而已啦，│
│  │        │        │      │地點，販賣交付│九四四三六號之SIM卡 │    電話中還再講。                │
│  │        │        │      │價格1 萬6,000 │壹枚）沒收之，如全部│                                  │
│  │        │        │      │元、數量不詳之│或一部分能沒收時，追│                                  │
│  │        │        │      │海洛因與林原模│徵其價額。          │                                  │
│  │        │        │      │，並收取上額現│                    │                                  │
│  │        │        │      │金。          │                    │                                  │
├─┼────┼────┼───┼───────┼──────────┼─────────────────┤
│二│99年6 月│余慶龍位│余慶龍│宋佳源攜帶約37│宋佳源販賣第一級毒品│                                  │
│  │某日時  │在屏東縣│      │公克之甲基安非│，累犯，處有期徒刑壹│                                  │
│  │        │新園鄉新│      │他命、與約3.5 │拾伍年貳月，未扣案之│                                  │
│  │        │東村新開│      │公克之海洛因，│販賣第一級毒品所得新│                                  │
│  │        │巷66號住│      │至余慶龍左址住│臺幣伍萬元沒收之，如│                                  │
│  │        │處近處  │      │處販賣交付上揭│全部或一部不能沒收時│                                  │
│  │        │        │      │毒品與余慶龍，│，以其財產抵償之。  │                                  │
│  │        │        │      │並收取5 萬元之│                    │                                  │
│  │        │        │      │現金。        │                    │                                  │
├─┼────┼────┼───┼───────┼──────────┼─────────────────┤
│三│99年11月│址設屏東│      │自真實姓名年籍│宋佳源販賣第一級毒品│                                  │
│  │23日前約│縣東港鎮│      │不詳綽號「鬥陣│，累犯，處有期徒刑壹│                                  │
│  │一星期某│中正路一│      │仔」或「春那」│拾伍年貳月。扣案之如│                                  │
│  │日時    │段210 號│      │之成年男子販入│附表十六編號一至八所示│                                  │
│  │        │之安泰醫│      │價格1 萬3,000 │之物均沒收銷燬；扣案│                                  │
│  │        │療社團法│      │元、數量不詳之│之如附表十六編號十四、十六│                                  │
│  │        │人安泰醫│      │第一級毒品海洛│所示之物均沒收。    │                                  │
│  │        │院      │      │因，及價格2,00│                    │                                  │
│  │        │        │      │0 元、數量不詳│                    │                                  │
│  │        │        │      │之甲基安非他命│                    │                                  │
│  │        │        │      │，並欲藉賣出而│                    │                                  │
│  │        │        │      │獲利。        │                    │                                  │
└─┴────┴────┴───┴───────┴──────────┴─────────────────┘
附表十二：余慶龍位在屏東縣新園鄉新東村新開巷66號住處
┌─┬────────┬───┬───────────┐
│編│扣案物名稱及數量│所有人│扣押物品清單編號      │
│號│                │      │                      │
├─┼────────┼───┼───────────┤
│一│NIKOM 手機（門號│余慶龍│屏東地檢署99保字第1778│
│  │0000000000）1 支│      │號扣押物品清單編號1 （│
│  │                │      │99年度偵字第8593號（卷│
│  │                │      │一）第178 頁）        │
└─┴────────┴───┴───────────┘
附表十三：陳志偉位於屏東縣新園鄉○○村○○路36巷18號2樓居
        處
┌─┬────────┬───┬───────────┐
│編│扣案物名稱及數量│所有人│扣案物品清單編號      │
│號│                │      │                      │
├─┼────────┼───┼───────────┤
│一│SOWA手機（雙門號│陳志偉│屏東地檢署99保字第1778│
│  │0000000000、0926│      │號扣押物品清單編號2 （│
│  │836826）1支     │      │99年度偵字第8593號（卷│
│  │                │      │一）第178 頁）        │
├─┼────────┼───┼───────────┤
│二│夾鍊袋2包       │同上  │同上                  │
└─┴────────┴───┴───────────┘
附表十四：潘俊威位在屏東縣新園鄉新東村新開巷52號住處遭查扣
        之物品
┌─┬────────┬───────────────┐
│編│扣案物名稱及數量│扣案物品清單編號              │
│號│                │                              │
├─┼────────┼───────────────┤
│一│電子產品（電子磅│屏東地檢署99保字第1778號扣押物│
│  │秤）1 台        │品清單編號4 （99年度偵字第8593│
│  │                │號（卷一）第178 頁）          │
├─┼────────┼───────────────┤
│二│夾鍊分裝袋3包   │同上                          │
├─┼────────┼───────────────┤
│三│電話簿帳冊1本   │同上                          │
├─┼────────┼───────────────┤
│四│手機1支         │同上                          │
├─┼────────┼───────────────┤
│五│SIM 卡（門號0935│同上                          │
│  │750354）1 張    │                              │
├─┼────────┼───────────────┤
│六│安非他命（毛重0.│未移送                        │
│  │7 公克）2 包    │                              │
├─┼────────┼───────────────┤
│七│K 他命（毛重1.9 │未移送                        │
│  │公克）3 包      │                              │
├─┼────────┼───────────────┤
│八│吸食器2組       │未移送                        │
└─┴────────┴───────────────┘
附表十五：楊仙溫位在屏東縣新園鄉○○路522 號旁鐵皮屋住處遭
        查扣之物品
┌─┬────────┬───────────────┐
│編│扣案物名稱及數量│扣案物品清單編號              │
│號│                │                              │
├─┼────────┼───────────────┤
│一│毒品器具（吸食器│屏東地檢署99保字第2377號扣押物│
│  │）1 組          │品清單編號1（99年度偵字第10260│
│  │                │號卷第45頁）                  │
├─┼────────┼───────────────┤
│二│毒品器具（玻璃球│同上                          │
│  │）1 支          │                              │
├─┼────────┼───────────────┤
│三│毒品器具（塑膠鏟│同上                          │
│  │管）2 支        │                              │
├─┼────────┼───────────────┤
│四│毒品器具（注射針│同上                          │
│  │筒1 支          │                              │
├─┼────────┼───────────────┤
│五│毒品器具（安非他│同上                          │
│  │命殘渣袋）10個  │                              │
├─┼────────┼───────────────┤
│六│電子產品（NOKIA │同上                          │
│  │廠牌手機（序號35│                              │
│  │0000000000000 ）│                              │
│  │）1 支          │                              │
├─┼────────┼───────────────┤
│七│電子產品（SIM 卡│同上                          │
│  │（0000000000）1 │                              │
│  │張              │                              │
└─┴────────┴───────────────┘
附表十六：宋佳源位在屏東縣新園鄉○○村○○路103 號住處遭查
        扣之物品
┌─┬────────┬──────┬────────┐
│編│扣案物名稱及數量│鑑定結果    │扣案物品清單編號│
│號│                │鑑定書文號  │                │
├─┼────────┼──────┼────────┤
│一│海洛因20包（合計│送驗粉末20包│屏東地檢署99毒保│
│  │淨重2.39公克、驗│（編號1 至20│第302 號扣押物品│
│  │餘淨重2.24公克，│號）均含第一│清單編號1 至10號│
│  │空包裝總重7.71公│級毒品海洛因│（99年度偵字第10│
│  │克）。          │成分，合計淨│469 號卷第63頁反│
│  │                │重2.39公克（│面）            │
│  │                │驗餘淨重2.24│                │
│  │                │公克，空包裝│                │
│  │                │總重7.71公克│                │
│  │                │）。        │                │
│  │                │法務部調查局│                │
│  │                │濫用藥物實驗│                │
│  │                │室99年12月29│                │
│  │                │日調科壹字第│                │
│  │                │0000000000號│                │
│  │                │鑑定書（見本│                │
│  │                │院卷第120 頁│                │
│  │                │）          │                │
├─┼────────┼──────┼────────┤
│二│甲基安非他命1 包│送驗結晶1包 │同上            │
│  │（淨重0.24公克、│（編號21）含│                │
│  │驗餘淨重0.23公克│第二級毒品甲│                │
│  │，空包裝重0.37公│基安非他命成│                │
│  │克）。          │分，淨重0.24│                │
│  │                │公克（驗餘淨│                │
│  │                │重0.23公克，│                │
│  │                │空包裝重0.37│                │
│  │                │公克）。    │                │
│  │                │法務部調查局│                │
│  │                │濫用藥物實驗│                │
│  │                │室99年12月29│                │
│  │                │日調科壹字第│                │
│  │                │0000000000號│                │
│  │                │鑑定書（見本│                │
│  │                │院卷第120 頁│                │
│  │                │）          │                │
├─┼────────┼──────┼────────┤
│三│甲基安非他命1 包│高雄市政府警│屏東地檢署99安保│
│  │（毛重1.6 公克）│察局楠梓分局│第478 號扣押物品│
│  │                │毒品初步檢驗│清單編號1 （99年│
│  │                │報告表：初步│度偵字第10469 號│
│  │                │檢驗結果呈安│卷第61頁）      │
│  │                │非他命陽性反│                │
│  │                │應（99年度偵│                │
│  │                │字第10469 號│                │
│  │                │卷第19頁）  │                │
├─┼────────┼──────┼────────┤
│四│甲基安非他命1 包│同上        │同上清單編號2   │
│  │（毛重0.96公克）│            │                │
├─┼────────┼──────┼────────┤
│五│甲基安非他命1 包│同上        │同上單編號3     │
│  │（毛重3.73公克）│            │                │
├─┼────────┼──────┼────────┤
│六│甲基安非他命1 包│同上        │同上清單編號4   │
│  │（毛重1.89公克）│            │                │
├─┼────────┼──────┼────────┤
│七│甲基安非他命1 包│同上        │同上清單編號5   │
│  │（毛重0.36公克）│            │                │
├─┼────────┼──────┼────────┤
│八│甲基安非他命1 包│同上        │同上清單編號6   │
│  │（毛重0.36公克）│            │                │
├─┼────────┼──────┼────────┤
│九│電子產品（cybers│            │屏東地檢署99保字│
│  │hot廠牌手機）1  │            │第2378號扣押物品│
│  │支              │            │清單編號1 （99年│
│  │                │            │度偵字第10469 號│
│  │                │            │卷第62頁）      │
├─┼────────┼──────┼────────┤
│十│電子產品（門號09│            │同上清單編號2   │
│  │00000000SIM 卡）│            │                │
│  │1 張            │            │                │
├─┼────────┼──────┼────────┤
│十一│毒品器具（吸食器│            │同上清單編號3   │
│  │）1 組          │            │                │
├─┼────────┼──────┼────────┤
│十二│毒品器具（玻璃球│            │同上清單編號4   │
│  │）5 支          │            │                │
├─┼────────┼──────┼────────┤
│十三│毒品器具（塑膠管│            │同上清單編號5   │
│  │）1 支          │            │                │
├─┼────────┼──────┼────────┤
│十四│空夾鏈袋4包     │            │同上清單編號6   │
├─┼────────┼──────┼────────┤
│十五│吸管（小段）56支│            │同上清單編號7   │
├─┼────────┼──────┼────────┤
│十六│電子產品（電子磅│            │同上清單編號8   │
│  │秤）1 台        │            │                │
└─┴────────┴──────┴────────┘
附表十七
┌──────────────────────┬──┐
│卷宗名稱                                    │代號│
├──────────────────────┼──┤
│高市警楠偵字第0990027435號卷                │卷一│
├──────────────────────┼──┤
│臺灣屏東地方法院檢察署99年度他字第725號卷   │卷二│
├──────────────────────┼──┤
│臺灣屏東地方法院檢察署99年度偵字第8593號卷一│卷三│
├──────────────────────┼──┤
│臺灣高雄地方法院檢察署99年度偵字第8593號卷二│卷四│
├──────────────────────┼──┤
│臺灣屏東地方法院檢察署99年度偵字第8593號卷三│卷五│
├──────────────────────┼──┤
│臺灣屏東地方法院檢察署99年度偵字第10260 號卷│卷六│
├──────────────────────┼──┤
│臺灣屏東地方法院檢察署99年度偵字第10469號卷 │卷七│
├──────────────────────┼──┤
│余慶龍販賣集團相關卷宗                      │卷八│
├──────────────────────┼──┤
│臺灣屏東地方法院99年度偵聲字第247號卷       │卷九│
├──────────────────────┼──┤
│臺灣屏東地方法院檢察署99年度偵字第8589號卷  │卷十│
├──────────────────────┼──┤
│臺灣屏東地方法院檢察署99年度警聲搜字第937 號│卷十一│
│卷                                          │    │
├──────────────────────┼──┤
│臺灣屏東地方法院99年度聲羈字第426號卷       │卷十二│
└──────────────────────┴──┘